SET UTF-8

TRY -ABCDEFGHIJKLMNOPQRSTUVWXYZčČžŽěĚšŠabcdefghijklmnopqrstuvwxyz

BREAK 1
BREAK =

NOSPLITSUGS

WORDCHARS -

FLAG long

COMPOUNDBEGIN xB
COMPOUNDEND xE
COMPOUNDPERMITFLAG xP
ONLYINCOMPOUND xO

REP 20
REP e y
REP e ě
REP i y
REP y i
REP e je
REP y e
REP l lj
REP s ss
REP ě e
REP ljenje jenje
REP tuty tutoj
REP j ju
REP og ogo
REP v u
REP ě je
REP je ě
REP y j
REP jedny jedin
REP oro ra
REP olo la

PFX zz Y 1
PFX zz 0 naj .

SFX AA Y 80
SFX AA ti l .
SFX AA ti la .
SFX AA ti lo .
SFX AA ti li .
SFX AA sati šu .
SFX AA sati šem .
SFX AA sati šeš .
SFX AA sati še .
SFX AA sati šemo .
SFX AA sati šete .
SFX AA sati šut .
SFX AA ti h .
SFX AA ti še .
SFX AA ti hmo .
SFX AA ti ste .
SFX AA ti hu .
SFX AA sati ši .
SFX AA sati šimo .
SFX AA sati šite .
SFX AA sati šuči .
SFX AA sati šučego .
SFX AA sati šučemu .
SFX AA sati šučim .
SFX AA sati šučem .
SFX AA sati šučih .
SFX AA sati šučimi .
SFX AA sati šuča .
SFX AA sati šuču .
SFX AA sati šučej .
SFX AA sati šučeju .
SFX AA sati šuče .
SFX AA sati šemy .
SFX AA sati šemogo .
SFX AA sati šemomu .
SFX AA sati šemym .
SFX AA sati šemom .
SFX AA sati šemo .
SFX AA sati šema .
SFX AA sati šemu .
SFX AA sati šemoj .
SFX AA sati šemoju .
SFX AA sati šemi .
SFX AA sati šeme .
SFX AA sati šemyh .
SFX AA sati šemym .
SFX AA sati šemymi .
SFX AA ti vši .
SFX AA ti všego .
SFX AA ti všemu .
SFX AA ti všim .
SFX AA ti všem .
SFX AA ti vših .
SFX AA ti všimi .
SFX AA ti vša .
SFX AA ti všu .
SFX AA ti všej .
SFX AA ti všeju .
SFX AA ti vše .
SFX AA ti ny .
SFX AA ti nogo .
SFX AA ti nomu .
SFX AA ti nym .
SFX AA ti nom .
SFX AA ti ni .
SFX AA ti ne .
SFX AA ti nyh .
SFX AA ti nymi .
SFX AA ti na .
SFX AA ti nu .
SFX AA ti noj .
SFX AA ti noju .
SFX AA ti no .
SFX AA ti nje/xPxE .
SFX AA ti nja/xPxE .
SFX AA ti nju/xPxE .
SFX AA ti njem/xPxE .
SFX AA ti nij/xPxE .
SFX AA ti njam/xPxE .
SFX AA ti njami/xPxE .
SFX AA ti njah/xPxE .

SFX AB Y 11
SFX AB 0 0/xPxE .
SFX AB a o/xPxBxO .
SFX AB a y/xPxE .
SFX AB a u/xPxE .
SFX AB a 0 .
SFX AB a ě/xPxE .
SFX AB 0 h/xPxE .
SFX AB 0 m/xPxE .
SFX AB a oju/xPxE .
SFX AB 0 mi/xPxE .
SFX AB a o/xPxE .

SFX AC Y 4
SFX AC to ogo .
SFX AC to om .
SFX AC to omu .
SFX AC to ym .

SFX AD Y 28
SFX AD 0 0/xPxE .
SFX AD y o/xBxPxE .
SFX AD y a/xPxE .
SFX AD y ogo/xPxE .
SFX AD y u/xPxE .
SFX AD y oj/xPxE .
SFX AD y om/xPxE .
SFX AD y omu/xPxE .
SFX AD 0 m/xPxE .
SFX AD y oju/xPxE .
SFX AD y i/xPxE .
SFX AD y e/xPxE .
SFX AD 0 h/xPxE .
SFX AD 0 mi/xPxE .
SFX AD ky ši/zz .
SFX AD ky šego/zz .
SFX AD ky šemu/zz .
SFX AD ky šim/zz .
SFX AD ky šem/zz .
SFX AD ky še/zz .
SFX AD ky ša/zz .
SFX AD ky šu/zz .
SFX AD ky šej/zz .
SFX AD ky šeju/zz .
SFX AD ky ših/zz .
SFX AD ky šim/zz .
SFX AD ky šimi/zz .
SFX AD ky je/zz .

SFX AE Y 28
SFX AE 0 0/xPxE .
SFX AE y o/xBxPxE .
SFX AE y a/xPxE .
SFX AE y ogo/xPxE .
SFX AE y u/xPxE .
SFX AE y oj/xPxE .
SFX AE y om/xPxE .
SFX AE y omu/xPxE .
SFX AE 0 m/xPxE .
SFX AE y oju/xPxE .
SFX AE y i/xPxE .
SFX AE y e/xPxE .
SFX AE 0 h/xPxE .
SFX AE 0 mi/xPxE .
SFX AE liky čši/zz .
SFX AE liky čšego/zz .
SFX AE liky čšemu/zz .
SFX AE liky čšim/zz .
SFX AE liky čšem/zz .
SFX AE liky čše/zz .
SFX AE liky čša/zz .
SFX AE liky čšu/zz .
SFX AE liky čšej/zz .
SFX AE liky čšeju/zz .
SFX AE liky čših/zz .
SFX AE liky čšim/zz .
SFX AE liky čšimi/zz .
SFX AE liky če/xPxE .

SFX AF Y 99
SFX AF ti l .
SFX AF ti la .
SFX AF ti lo .
SFX AF ti li .
SFX AF ti ju .
SFX AF ti m .
SFX AF ti ješ .
SFX AF ti š .
SFX AF ti je .
SFX AF ti 0 .
SFX AF ti jemo .
SFX AF ti mo .
SFX AF ti jete .
SFX AF i e .
SFX AF ti jut .
SFX AF ti h .
SFX AF ti še .
SFX AF ti hmo .
SFX AF ti ste .
SFX AF ti hu .
SFX AF ti j .
SFX AF ti jmo .
SFX AF ti jte .
SFX AF ti juči .
SFX AF ti jučego .
SFX AF ti jučemu .
SFX AF ti jučim .
SFX AF ti jučem .
SFX AF ti jučih .
SFX AF ti jučimi .
SFX AF ti juča .
SFX AF ti juču .
SFX AF ti jučej .
SFX AF ti jučeju .
SFX AF ti juče .
SFX AF ti jemy .
SFX AF ti jemogo .
SFX AF ti jemomu .
SFX AF ti jemym .
SFX AF ti jemom .
SFX AF ti jemo .
SFX AF ti jema .
SFX AF ti jemu .
SFX AF ti jemoj .
SFX AF ti jemoju .
SFX AF ti jemi .
SFX AF ti jeme .
SFX AF ti jemyh .
SFX AF ti jemym .
SFX AF ti jemymi .
SFX AF ti my .
SFX AF ti mogo .
SFX AF ti momu .
SFX AF ti mym .
SFX AF ti mom .
SFX AF ti mo .
SFX AF ti ma .
SFX AF ti mu .
SFX AF ti moj .
SFX AF ti moju .
SFX AF ti mi .
SFX AF ti me .
SFX AF ti myh .
SFX AF ti mym .
SFX AF ti mymi .
SFX AF ti vši .
SFX AF ti všego .
SFX AF ti všemu .
SFX AF ti všim .
SFX AF ti všem .
SFX AF ti vših .
SFX AF ti všimi .
SFX AF ti vša .
SFX AF ti všu .
SFX AF ti všej .
SFX AF ti všeju .
SFX AF ti vše .
SFX AF ti ny .
SFX AF ti nogo .
SFX AF ti nomu .
SFX AF ti nym .
SFX AF ti nom .
SFX AF ti ni .
SFX AF ti ne .
SFX AF ti nyh .
SFX AF ti nymi .
SFX AF ti na .
SFX AF ti nu .
SFX AF ti noj .
SFX AF ti noju .
SFX AF ti no .
SFX AF ti nje/xPxE .
SFX AF ti nja/xPxE .
SFX AF ti nju/xPxE .
SFX AF ti njem/xPxE .
SFX AF ti nij/xPxE .
SFX AF ti njam/xPxE .
SFX AF ti njami/xPxE .
SFX AF ti njah/xPxE .

SFX AG Y 5
SFX AG 0 0/xPxE .
SFX AG o o/xPxBxO .
SFX AG o a/xPxE .
SFX AG o u/xPxE .
SFX AG 0 m/xPxE .

SFX AH Y 80
SFX AH ti l .
SFX AH ti la .
SFX AH ti lo .
SFX AH ti li .
SFX AH ovati uju .
SFX AH ovati ujem .
SFX AH ovati uješ .
SFX AH ovati uje .
SFX AH ovati ujemo .
SFX AH ovati ujete .
SFX AH ovati ujut .
SFX AH ti h .
SFX AH ti še .
SFX AH ti hmo .
SFX AH ti ste .
SFX AH ti hu .
SFX AH ovati uj .
SFX AH ovati ujmo .
SFX AH ovati ujte .
SFX AH ovati ujuči .
SFX AH ovati ujučego .
SFX AH ovati ujučemu .
SFX AH ovati ujučim .
SFX AH ovati ujučem .
SFX AH ovati ujučih .
SFX AH ovati ujučimi .
SFX AH ovati ujuča .
SFX AH ovati ujuču .
SFX AH ovati ujučej .
SFX AH ovati ujučeju .
SFX AH ovati ujuče .
SFX AH ovati ujemy .
SFX AH ovati ujemogo .
SFX AH ovati ujemomu .
SFX AH ovati ujemym .
SFX AH ovati ujemom .
SFX AH ovati ujemo .
SFX AH ovati ujema .
SFX AH ovati ujemu .
SFX AH ovati ujemoj .
SFX AH ovati ujemoju .
SFX AH ovati ujemi .
SFX AH ovati ujeme .
SFX AH ovati ujemyh .
SFX AH ovati ujemym .
SFX AH ovati ujemymi .
SFX AH ti vši .
SFX AH ti všego .
SFX AH ti všemu .
SFX AH ti všim .
SFX AH ti všem .
SFX AH ti vših .
SFX AH ti všimi .
SFX AH ti vša .
SFX AH ti všu .
SFX AH ti všej .
SFX AH ti všeju .
SFX AH ti vše .
SFX AH ti ny .
SFX AH ti nogo .
SFX AH ti nomu .
SFX AH ti nym .
SFX AH ti nom .
SFX AH ti ni .
SFX AH ti ne .
SFX AH ti nyh .
SFX AH ti nymi .
SFX AH ti na .
SFX AH ti nu .
SFX AH ti noj .
SFX AH ti noju .
SFX AH ti no .
SFX AH ti nje/xPxE .
SFX AH ti nja/xPxE .
SFX AH ti nju/xPxE .
SFX AH ti njem/xPxE .
SFX AH ti nij/xPxE .
SFX AH ti njam/xPxE .
SFX AH ti njami/xPxE .
SFX AH ti njah/xPxE .

SFX AI Y 68
SFX AI ti l .
SFX AI ti la .
SFX AI ti lo .
SFX AI ti li .
SFX AI iti ju .
SFX AI ti m .
SFX AI ti š .
SFX AI ti 0 .
SFX AI ti mo .
SFX AI i e .
SFX AI iti et .
SFX AI ti h .
SFX AI ti še .
SFX AI ti hmo .
SFX AI ti ste .
SFX AI ti hu .
SFX AI iti eči .
SFX AI iti eča .
SFX AI iti eče .
SFX AI ti my .
SFX AI ti mogo .
SFX AI ti momu .
SFX AI ti mym .
SFX AI ti mom .
SFX AI ti mo .
SFX AI ti ma .
SFX AI ti mu .
SFX AI ti moj .
SFX AI ti moju .
SFX AI ti mi .
SFX AI ti me .
SFX AI ti myh .
SFX AI ti mym .
SFX AI ti mymi .
SFX AI ti vši .
SFX AI ti všego .
SFX AI ti všemu .
SFX AI ti všim .
SFX AI ti všem .
SFX AI ti vših .
SFX AI ti všimi .
SFX AI ti vša .
SFX AI ti všu .
SFX AI ti všej .
SFX AI ti všeju .
SFX AI ti vše .
SFX AI iti jeny .
SFX AI iti jenogo .
SFX AI iti jenomu .
SFX AI iti jenym .
SFX AI iti jenom .
SFX AI iti jeni .
SFX AI iti jene .
SFX AI iti jenyh .
SFX AI iti jenymi .
SFX AI iti jena .
SFX AI iti jenu .
SFX AI iti jenoj .
SFX AI iti jenoju .
SFX AI iti jeno .
SFX AI iti jenje/xPxE .
SFX AI iti jenja/xPxE .
SFX AI iti jenju/xPxE .
SFX AI iti jenjem/xPxE .
SFX AI iti jenij/xPxE .
SFX AI iti jenjam/xPxE .
SFX AI iti jenjami/xPxE .
SFX AI iti jenjah/xPxE .

SFX AJ Y 7
SFX AJ 0 0/xPxE .
SFX AJ a e/xPxBxO .
SFX AJ a u/xPxE .
SFX AJ a e/xPxE .
SFX AJ a i/xPxE .
SFX AJ a eju/xPxE .
SFX AJ a o/xPxE .

SFX AK Y 11
SFX AK 0 0/xPxE .
SFX AK 0 o/xPxBxO .
SFX AK ok ky/xPxE .
SFX AK ok ka/xPxE .
SFX AK ok kov/xPxE .
SFX AK ok ku/xPxE .
SFX AK ok kah/xPxE .
SFX AK ok kam/xPxE .
SFX AK ok kom/xPxE .
SFX AK ok kami/xPxE .
SFX AK ok če/xPxE .

SFX AL Y 11
SFX AL 0 0/xPxE .
SFX AL a e/xPxBxO .
SFX AL a e/xPxE .
SFX AL a u/xPxE .
SFX AL a 0 .
SFX AL a i/xPxE .
SFX AL 0 h/xPxE .
SFX AL 0 m/xPxE .
SFX AL a eju/xPxE .
SFX AL 0 mi/xPxE .
SFX AL a o/xPxE .

SFX AM Y 9
SFX AM 0 0/xPxE .
SFX AM e e/xPxBxO .
SFX AM e a/xPxE .
SFX AM je ij/xPxE .
SFX AM e u/xPxE .
SFX AM e ah/xPxE .
SFX AM e am/xPxE .
SFX AM 0 m/xPxE .
SFX AM e ami/xPxE .

SFX AN Y 62
SFX AN ti l .
SFX AN ti la .
SFX AN ti lo .
SFX AN ti li .
SFX AN ti vu .
SFX AN ti vem .
SFX AN ti veš .
SFX AN ti ve .
SFX AN ti vemo .
SFX AN ti vete .
SFX AN ti vut .
SFX AN ti h .
SFX AN ti še .
SFX AN ti hmo .
SFX AN ti ste .
SFX AN ti hu .
SFX AN ti vi .
SFX AN ti vimo .
SFX AN ti vite .
SFX AN ti vuči .
SFX AN ti vučego .
SFX AN ti vučemu .
SFX AN ti vučim .
SFX AN ti vučem .
SFX AN ti vučih .
SFX AN ti vučimi .
SFX AN ti vuča .
SFX AN ti vuču .
SFX AN ti vučej .
SFX AN ti vučeju .
SFX AN ti vuče .
SFX AN ti vemy .
SFX AN ti vemogo .
SFX AN ti vemomu .
SFX AN ti vemym .
SFX AN ti vemom .
SFX AN ti vemo .
SFX AN ti vema .
SFX AN ti vemu .
SFX AN ti vemoj .
SFX AN ti vemoju .
SFX AN ti vemi .
SFX AN ti veme .
SFX AN ti vemyh .
SFX AN ti vemym .
SFX AN ti vemymi .
SFX AN ti vši .
SFX AN ti všego .
SFX AN ti všemu .
SFX AN ti všim .
SFX AN ti všem .
SFX AN ti vših .
SFX AN ti všimi .
SFX AN ti vša .
SFX AN ti všu .
SFX AN ti všej .
SFX AN ti všeju .
SFX AN ti vše .
SFX AN i y .
SFX AN i a .
SFX AN i o .
SFX AN i je .

SFX AO Y 28
SFX AO 0 0/xPxE .
SFX AO y o/xBxPxE .
SFX AO y a/xPxE .
SFX AO y ogo/xPxE .
SFX AO y u/xPxE .
SFX AO y oj/xPxE .
SFX AO y om/xPxE .
SFX AO y omu/xPxE .
SFX AO 0 m/xPxE .
SFX AO y oju/xPxE .
SFX AO y i/xPxE .
SFX AO y e/xPxE .
SFX AO 0 h/xPxE .
SFX AO 0 mi/xPxE .
SFX AO y ějši/zz .
SFX AO y ějšego/zz .
SFX AO y ějšemu/zz .
SFX AO y ějšim/zz .
SFX AO y ějšem/zz .
SFX AO y ějše/zz .
SFX AO y ějša/zz .
SFX AO y ějšu/zz .
SFX AO y ějšej/zz .
SFX AO y ějšeju/zz .
SFX AO y ějših/zz .
SFX AO y ějšim/zz .
SFX AO y ějšimi/zz .
SFX AO y ěje/zz .

SFX AP Y 11
SFX AP 0 0/xPxE .
SFX AP 0 o/xPxBxO .
SFX AP 0 i/xPxE .
SFX AP 0 a/xPxE .
SFX AP 0 ov/xPxE .
SFX AP 0 u/xPxE .
SFX AP 0 ah/xPxE .
SFX AP 0 am/xPxE .
SFX AP 0 om/xPxE .
SFX AP 0 ami/xPxE .
SFX AP 0 e/xPxE .

SFX AQ Y 11
SFX AQ 0 0/xPxE .
SFX AQ 0 o/xPxBxO .
SFX AQ 0 y/xPxE .
SFX AQ 0 a/xPxE .
SFX AQ 0 ov/xPxE .
SFX AQ 0 u/xPxE .
SFX AQ 0 ah/xPxE .
SFX AQ 0 am/xPxE .
SFX AQ 0 om/xPxE .
SFX AQ 0 ami/xPxE .
SFX AQ 0 e/xPxE .

SFX AR Y 12
SFX AR 0 0/xPxE .
SFX AR a o/xPxBxO .
SFX AR a i/xPxE .
SFX AR a u/xPxE .
SFX AR a ov/xPxE .
SFX AR a y/xPxE .
SFX AR a ě/xPxE .
SFX AR 0 h/xPxE .
SFX AR 0 m/xPxE .
SFX AR a oju/xPxE .
SFX AR 0 mi/xPxE .
SFX AR a o/xPxE .

SFX AS Y 53
SFX AS ti l .
SFX AS ti la .
SFX AS ti lo .
SFX AS ti li .
SFX AS ti 0 .
SFX AS uti em .
SFX AS uti eš .
SFX AS uti e .
SFX AS uti emo .
SFX AS uti ete .
SFX AS i 0 .
SFX AS ti h .
SFX AS ti še .
SFX AS ti hmo .
SFX AS ti ste .
SFX AS ti hu .
SFX AS uti i .
SFX AS uti imo .
SFX AS uti ite .
SFX AS ti či .
SFX AS ti ča .
SFX AS ti če .
SFX AS uti emy .
SFX AS uti emogo .
SFX AS uti emomu .
SFX AS uti emym .
SFX AS uti emom .
SFX AS uti emo .
SFX AS uti ema .
SFX AS uti emu .
SFX AS uti emoj .
SFX AS uti emoju .
SFX AS uti emi .
SFX AS uti eme .
SFX AS uti emyh .
SFX AS uti emym .
SFX AS uti emymi .
SFX AS ti vši .
SFX AS ti všego .
SFX AS ti všemu .
SFX AS ti všim .
SFX AS ti všem .
SFX AS ti vših .
SFX AS ti všimi .
SFX AS ti vša .
SFX AS ti všu .
SFX AS ti všej .
SFX AS ti všeju .
SFX AS ti vše .
SFX AS i y .
SFX AS i a .
SFX AS i o .
SFX AS i je .

SFX AT Y 13
SFX AT y o .
SFX AT y a .
SFX AT y ogo .
SFX AT y u .
SFX AT y oj .
SFX AT y om .
SFX AT y omu .
SFX AT 0 m .
SFX AT y oju .
SFX AT y i .
SFX AT y e .
SFX AT 0 h .
SFX AT 0 mi .

SFX AU Y 14
SFX AU 0 0/xPxE .
SFX AU y o/xBxPxE .
SFX AU y a/xPxE .
SFX AU y ogo/xPxE .
SFX AU y u/xPxE .
SFX AU y oj/xPxE .
SFX AU y om/xPxE .
SFX AU y omu/xPxE .
SFX AU 0 m/xPxE .
SFX AU y oju/xPxE .
SFX AU y i/xPxE .
SFX AU y e/xPxE .
SFX AU 0 h/xPxE .
SFX AU 0 mi/xPxE .

SFX AV Y 4
SFX AV 0 0/xPxE .
SFX AV 0 o/xPxBxO .
SFX AV 0 i/xPxE .
SFX AV 0 ju/xPxE .

SFX AW Y 11
SFX AW 0 0/xPxE .
SFX AW 0 o/xPxBxO .
SFX AW 0 y/xPxE .
SFX AW 0 a/xPxE .
SFX AW 0 ov/xPxE .
SFX AW 0 u/xPxE .
SFX AW 0 ah/xPxE .
SFX AW 0 am/xPxE .
SFX AW 0 om/xPxE .
SFX AW 0 ami/xPxE .
SFX AW g že/xPxE .

SFX AX Y 6
SFX AX 0 0/xPxE .
SFX AX y o/xPxBxO .
SFX AX y 0 .
SFX AX y ah/xPxE .
SFX AX y am/xPxE .
SFX AX y ami/xPxE .

SFX AY Y 68
SFX AY ti l .
SFX AY ti la .
SFX AY ti lo .
SFX AY ti li .
SFX AY iti žu .
SFX AY ti m .
SFX AY ti š .
SFX AY ti 0 .
SFX AY ti mo .
SFX AY i e .
SFX AY iti et .
SFX AY ti h .
SFX AY ti še .
SFX AY ti hmo .
SFX AY ti ste .
SFX AY ti hu .
SFX AY iti eči .
SFX AY iti eča .
SFX AY iti eče .
SFX AY ti my .
SFX AY ti mogo .
SFX AY ti momu .
SFX AY ti mym .
SFX AY ti mom .
SFX AY ti mo .
SFX AY ti ma .
SFX AY ti mu .
SFX AY ti moj .
SFX AY ti moju .
SFX AY ti mi .
SFX AY ti me .
SFX AY ti myh .
SFX AY ti mym .
SFX AY ti mymi .
SFX AY ti vši .
SFX AY ti všego .
SFX AY ti všemu .
SFX AY ti všim .
SFX AY ti všem .
SFX AY ti vših .
SFX AY ti všimi .
SFX AY ti vša .
SFX AY ti všu .
SFX AY ti všej .
SFX AY ti všeju .
SFX AY ti vše .
SFX AY iti ženy .
SFX AY iti ženogo .
SFX AY iti ženomu .
SFX AY iti ženym .
SFX AY iti ženom .
SFX AY iti ženi .
SFX AY iti žene .
SFX AY iti ženyh .
SFX AY iti ženymi .
SFX AY iti žena .
SFX AY iti ženu .
SFX AY iti ženoj .
SFX AY iti ženoju .
SFX AY iti ženo .
SFX AY iti ženje/xPxE .
SFX AY iti ženja/xPxE .
SFX AY iti ženju/xPxE .
SFX AY iti ženjem/xPxE .
SFX AY iti ženij/xPxE .
SFX AY iti ženjam/xPxE .
SFX AY iti ženjami/xPxE .
SFX AY iti ženjah/xPxE .

SFX AZ Y 28
SFX AZ 0 0/xPxE .
SFX AZ y o/xBxPxE .
SFX AZ y a/xPxE .
SFX AZ y ogo/xPxE .
SFX AZ y u/xPxE .
SFX AZ y oj/xPxE .
SFX AZ y om/xPxE .
SFX AZ y omu/xPxE .
SFX AZ 0 m/xPxE .
SFX AZ y oju/xPxE .
SFX AZ y i/xPxE .
SFX AZ y e/xPxE .
SFX AZ 0 h/xPxE .
SFX AZ 0 mi/xPxE .
SFX AZ ky ši/zz .
SFX AZ ky šego/zz .
SFX AZ ky šemu/zz .
SFX AZ ky šim/zz .
SFX AZ ky šem/zz .
SFX AZ ky še/zz .
SFX AZ ky ša/zz .
SFX AZ ky šu/zz .
SFX AZ ky šej/zz .
SFX AZ ky šeju/zz .
SFX AZ ky ših/zz .
SFX AZ ky šim/zz .
SFX AZ ky šimi/zz .
SFX AZ zky že/xPxE .

SFX Aa Y 4
SFX Aa i 0 .
SFX Aa i o .
SFX Aa i a .
SFX Aa i e .

SFX Ab Y 6
SFX Ab 0 0/xPxE .
SFX Ab 0 o/xPxBxO .
SFX Ab 0 a/xPxE .
SFX Ab 0 u/xPxE .
SFX Ab 0 om/xPxE .
SFX Ab 0 e/xPxE .

SFX Ac Y 11
SFX Ac 0 0/xPxE .
SFX Ac 0 o/xPxBxO .
SFX Ac 0 i/xPxE .
SFX Ac 0 a/xPxE .
SFX Ac 0 ov/xPxE .
SFX Ac 0 u/xPxE .
SFX Ac 0 ah/xPxE .
SFX Ac 0 am/xPxE .
SFX Ac 0 om/xPxE .
SFX Ac 0 ami/xPxE .
SFX Ac k če/xPxE .

SFX Ad Y 10
SFX Ad 0 0/xPxE .
SFX Ad 0 e/xPxBxO .
SFX Ad 0 e/xPxE .
SFX Ad 0 a/xPxE .
SFX Ad 0 ev/xPxE .
SFX Ad 0 u/xPxE .
SFX Ad 0 ah/xPxE .
SFX Ad 0 am/xPxE .
SFX Ad 0 em/xPxE .
SFX Ad 0 ami/xPxE .

SFX Ae Y 53
SFX Ae ěti l .
SFX Ae ěti la .
SFX Ae ěti lo .
SFX Ae ěti li .
SFX Ae ěti u .
SFX Ae ěti em .
SFX Ae ěti eš .
SFX Ae ěti e .
SFX Ae ěti emo .
SFX Ae ěti ete .
SFX Ae ěti ut .
SFX Ae ti h .
SFX Ae ti še .
SFX Ae ti hmo .
SFX Ae ti ste .
SFX Ae ti hu .
SFX Ae ěti i .
SFX Ae ěti imo .
SFX Ae ěti ite .
SFX Ae ěti uči .
SFX Ae ěti učego .
SFX Ae ěti učemu .
SFX Ae ěti učim .
SFX Ae ěti učem .
SFX Ae ěti učih .
SFX Ae ěti učimi .
SFX Ae ěti uča .
SFX Ae ěti uču .
SFX Ae ěti učej .
SFX Ae ěti učeju .
SFX Ae ěti uče .
SFX Ae ěti emy .
SFX Ae ěti emogo .
SFX Ae ěti emomu .
SFX Ae ěti emym .
SFX Ae ěti emom .
SFX Ae ěti emo .
SFX Ae ěti ema .
SFX Ae ěti emu .
SFX Ae ěti emoj .
SFX Ae ěti emoju .
SFX Ae ěti emi .
SFX Ae ěti eme .
SFX Ae ěti emyh .
SFX Ae ěti emym .
SFX Ae ěti emymi .
SFX Ae ěti ši .
SFX Ae ěti ša .
SFX Ae ěti še .
SFX Ae ěti ty .
SFX Ae ěti ta .
SFX Ae ěti to .
SFX Ae ěti tje .

SFX Af Y 15
SFX Af y o .
SFX Af y a .
SFX Af y ogo .
SFX Af y u .
SFX Af y oj .
SFX Af y om .
SFX Af y omu .
SFX Af 0 m .
SFX Af y oju .
SFX Af y i .
SFX Af y e .
SFX Af 0 h .
SFX Af 0 mi .
SFX Af y ějši .
SFX Af y ěje .

SFX Ag Y 9
SFX Ag 0 0/xPxE .
SFX Ag o o/xPxBxO .
SFX Ag o a/xPxE .
SFX Ag no en/xPxE .
SFX Ag o u/xPxE .
SFX Ag o ah/xPxE .
SFX Ag o am/xPxE .
SFX Ag 0 m/xPxE .
SFX Ag o ami/xPxE .

SFX Ah Y 2
SFX Ah 0 i .
SFX Ah 0 ju .

SFX Ai Y 11
SFX Ai 0 0/xPxE .
SFX Ai a o/xPxBxO .
SFX Ai a y/xPxE .
SFX Ai a u/xPxE .
SFX Ai ka ek/xPxE .
SFX Ai a ě/xPxE .
SFX Ai 0 h/xPxE .
SFX Ai 0 m/xPxE .
SFX Ai a oju/xPxE .
SFX Ai 0 mi/xPxE .
SFX Ai a o/xPxE .

SFX Aj Y 11
SFX Aj 0 0/xPxE .
SFX Aj 0 e/xPxBxO .
SFX Aj ec ci/xPxE .
SFX Aj ec ca/xPxE .
SFX Aj ec cev/xPxE .
SFX Aj ec cu/xPxE .
SFX Aj ec cah/xPxE .
SFX Aj ec cam/xPxE .
SFX Aj ec cem/xPxE .
SFX Aj ec cami/xPxE .
SFX Aj ec če/xPxE .

SFX Ak Y 68
SFX Ak ti l .
SFX Ak ti la .
SFX Ak ti lo .
SFX Ak ti li .
SFX Ak stiti šču .
SFX Ak ti m .
SFX Ak ti š .
SFX Ak ti 0 .
SFX Ak ti mo .
SFX Ak i e .
SFX Ak iti et .
SFX Ak ti h .
SFX Ak ti še .
SFX Ak ti hmo .
SFX Ak ti ste .
SFX Ak ti hu .
SFX Ak iti eči .
SFX Ak iti eča .
SFX Ak iti eče .
SFX Ak ti my .
SFX Ak ti mogo .
SFX Ak ti momu .
SFX Ak ti mym .
SFX Ak ti mom .
SFX Ak ti mo .
SFX Ak ti ma .
SFX Ak ti mu .
SFX Ak ti moj .
SFX Ak ti moju .
SFX Ak ti mi .
SFX Ak ti me .
SFX Ak ti myh .
SFX Ak ti mym .
SFX Ak ti mymi .
SFX Ak ti vši .
SFX Ak ti všego .
SFX Ak ti všemu .
SFX Ak ti všim .
SFX Ak ti všem .
SFX Ak ti vših .
SFX Ak ti všimi .
SFX Ak ti vša .
SFX Ak ti všu .
SFX Ak ti všej .
SFX Ak ti všeju .
SFX Ak ti vše .
SFX Ak stiti ščeny .
SFX Ak stiti ščenogo .
SFX Ak stiti ščenomu .
SFX Ak stiti ščenym .
SFX Ak stiti ščenom .
SFX Ak stiti ščeni .
SFX Ak stiti ščene .
SFX Ak stiti ščenyh .
SFX Ak stiti ščenymi .
SFX Ak stiti ščena .
SFX Ak stiti ščenu .
SFX Ak stiti ščenoj .
SFX Ak stiti ščenoju .
SFX Ak stiti ščeno .
SFX Ak stiti ščenje/xPxE .
SFX Ak stiti ščenja/xPxE .
SFX Ak stiti ščenju/xPxE .
SFX Ak stiti ščenjem/xPxE .
SFX Ak stiti ščenij/xPxE .
SFX Ak stiti ščenjam/xPxE .
SFX Ak stiti ščenjami/xPxE .
SFX Ak stiti ščenjah/xPxE .

SFX Al Y 7
SFX Al 0 0/xPxE .
SFX Al a o/xPxBxO .
SFX Al a u/xPxE .
SFX Al a y/xPxE .
SFX Al a ě/xPxE .
SFX Al a oju/xPxE .
SFX Al a o/xPxE .

SFX Am Y 4
SFX Am ogo to .
SFX Am go m .
SFX Am go mu .
SFX Am ogo ym .

SFX An Y 6
SFX An 0 0/xPxE .
SFX An 0 o/xPxBxO .
SFX An 0 a/xPxE .
SFX An 0 u/xPxE .
SFX An 0 om/xPxE .
SFX An k če/xPxE .

SFX Ao Y 5
SFX Ao 0 0/xPxE .
SFX Ao e e/xPxBxO .
SFX Ao e a/xPxE .
SFX Ao e u/xPxE .
SFX Ao 0 m/xPxE .

SFX Ap Y 8
SFX Ap 0 0/xPxE .
SFX Ap 0 o/xPxBxO .
SFX Ap 0 i/xPxE .
SFX Ap 0 ij/xPxE .
SFX Ap 0 ah/xPxE .
SFX Ap 0 am/xPxE .
SFX Ap 0 ju/xPxE .
SFX Ap 0 ami/xPxE .

SFX Aq Y 8
SFX Aq 0 0/xPxE .
SFX Aq o a/xPxE .
SFX Aq o 0 .
SFX Aq o u/xPxE .
SFX Aq o ah/xPxE .
SFX Aq o am/xPxE .
SFX Aq 0 m/xPxE .
SFX Aq o ami/xPxE .

SFX Ar Y 68
SFX Ar ti l .
SFX Ar ti la .
SFX Ar ti lo .
SFX Ar ti li .
SFX Ar siti šu .
SFX Ar ti m .
SFX Ar ti š .
SFX Ar ti 0 .
SFX Ar ti mo .
SFX Ar i e .
SFX Ar iti et .
SFX Ar ti h .
SFX Ar ti še .
SFX Ar ti hmo .
SFX Ar ti ste .
SFX Ar ti hu .
SFX Ar iti eči .
SFX Ar iti eča .
SFX Ar iti eče .
SFX Ar ti my .
SFX Ar ti mogo .
SFX Ar ti momu .
SFX Ar ti mym .
SFX Ar ti mom .
SFX Ar ti mo .
SFX Ar ti ma .
SFX Ar ti mu .
SFX Ar ti moj .
SFX Ar ti moju .
SFX Ar ti mi .
SFX Ar ti me .
SFX Ar ti myh .
SFX Ar ti mym .
SFX Ar ti mymi .
SFX Ar ti vši .
SFX Ar ti všego .
SFX Ar ti všemu .
SFX Ar ti všim .
SFX Ar ti všem .
SFX Ar ti vših .
SFX Ar ti všimi .
SFX Ar ti vša .
SFX Ar ti všu .
SFX Ar ti všej .
SFX Ar ti všeju .
SFX Ar ti vše .
SFX Ar siti šeny .
SFX Ar siti šenogo .
SFX Ar siti šenomu .
SFX Ar siti šenym .
SFX Ar siti šenom .
SFX Ar siti šeni .
SFX Ar siti šene .
SFX Ar siti šenyh .
SFX Ar siti šenymi .
SFX Ar siti šena .
SFX Ar siti šenu .
SFX Ar siti šenoj .
SFX Ar siti šenoju .
SFX Ar siti šeno .
SFX Ar siti šenje/xPxE .
SFX Ar siti šenja/xPxE .
SFX Ar siti šenju/xPxE .
SFX Ar siti šenjem/xPxE .
SFX Ar siti šenij/xPxE .
SFX Ar siti šenjam/xPxE .
SFX Ar siti šenjami/xPxE .
SFX Ar siti šenjah/xPxE .

SFX As Y 81
SFX As ojdti šel .
SFX As ojdti šla .
SFX As ojdti šlo .
SFX As ojdti šli .
SFX As ti u .
SFX As ti em .
SFX As ti eš .
SFX As ti e .
SFX As ti emo .
SFX As ti ete .
SFX As ti ut .
SFX As ti eh .
SFX As ti eše .
SFX As ti ehmo .
SFX As ti este .
SFX As ti ehu .
SFX As ti i .
SFX As ti imo .
SFX As ti ite .
SFX As ti uči .
SFX As ti učego .
SFX As ti učemu .
SFX As ti učim .
SFX As ti učem .
SFX As ti učih .
SFX As ti učimi .
SFX As ti uča .
SFX As ti uču .
SFX As ti učej .
SFX As ti učeju .
SFX As ti uče .
SFX As ti omy .
SFX As ti omogo .
SFX As ti omomu .
SFX As ti omym .
SFX As ti omom .
SFX As ti omo .
SFX As ti oma .
SFX As ti omu .
SFX As ti omoj .
SFX As ti omoju .
SFX As ti omi .
SFX As ti ome .
SFX As ti omyh .
SFX As ti omym .
SFX As ti omymi .
SFX As ti omo .
SFX As ojdti ševši .
SFX As ojdti ševšego .
SFX As ojdti ševšemu .
SFX As ojdti ševšim .
SFX As ojdti ševšem .
SFX As ojdti ševših .
SFX As ojdti ševšimi .
SFX As ojdti ševša .
SFX As ojdti ševšu .
SFX As ojdti ševšej .
SFX As ojdti ševšeju .
SFX As ojdti ševše .
SFX As ti eny .
SFX As ti enogo .
SFX As ti enomu .
SFX As ti enym .
SFX As ti enom .
SFX As ti eni .
SFX As ti ene .
SFX As ti enyh .
SFX As ti enymi .
SFX As ti ena .
SFX As ti enu .
SFX As ti enoj .
SFX As ti enoju .
SFX As ti eno .
SFX As ti enje/xPxE .
SFX As ti enja/xPxE .
SFX As ti enju/xPxE .
SFX As ti enjem/xPxE .
SFX As ti enij/xPxE .
SFX As ti enjam/xPxE .
SFX As ti enjami/xPxE .
SFX As ti enjah/xPxE .

SFX At Y 9
SFX At 0 0/xPxE .
SFX At o o/xPxBxO .
SFX At o a/xPxE .
SFX At o 0 .
SFX At o u/xPxE .
SFX At o ah/xPxE .
SFX At o am/xPxE .
SFX At 0 m/xPxE .
SFX At o ami/xPxE .

SFX Au Y 12
SFX Au -nebud e-nebud .
SFX Au -nebud a-nebud .
SFX Au -nebud ego-nebud .
SFX Au -nebud u-nebud .
SFX Au -nebud ej-nebud .
SFX Au -nebud em-nebud .
SFX Au -nebud emu-nebud .
SFX Au -nebud im-nebud .
SFX Au -nebud eju-nebud .
SFX Au -nebud i-nebud .
SFX Au -nebud ih-nebud .
SFX Au -nebud imi-nebud .

SFX Av Y 11
SFX Av 0 0/xPxE .
SFX Av 0 e/xPxBxO .
SFX Av 0 i/xPxE .
SFX Av 0 a/xPxE .
SFX Av 0 ev/xPxE .
SFX Av 0 u/xPxE .
SFX Av 0 ah/xPxE .
SFX Av 0 am/xPxE .
SFX Av 0 em/xPxE .
SFX Av 0 ami/xPxE .
SFX Av c če/xPxE .

SFX Aw Y 8
SFX Aw 0 0/xPxE .
SFX Aw 0 e/xPxBxO .
SFX Aw 0 i/xPxE .
SFX Aw 0 ij/xPxE .
SFX Aw 0 ah/xPxE .
SFX Aw 0 am/xPxE .
SFX Aw 0 ju/xPxE .
SFX Aw 0 ami/xPxE .

SFX Ax Y 28
SFX Ax 0 0/xPxE .
SFX Ax y o/xBxPxE .
SFX Ax y a/xPxE .
SFX Ax y ogo/xPxE .
SFX Ax y u/xPxE .
SFX Ax y oj/xPxE .
SFX Ax y om/xPxE .
SFX Ax y omu/xPxE .
SFX Ax 0 m/xPxE .
SFX Ax y oju/xPxE .
SFX Ax y i/xPxE .
SFX Ax y e/xPxE .
SFX Ax 0 h/xPxE .
SFX Ax 0 mi/xPxE .
SFX Ax oky ši/zz .
SFX Ax oky šego/zz .
SFX Ax oky šemu/zz .
SFX Ax oky šim/zz .
SFX Ax oky šem/zz .
SFX Ax oky še/zz .
SFX Ax oky ša/zz .
SFX Ax oky šu/zz .
SFX Ax oky šej/zz .
SFX Ax oky šeju/zz .
SFX Ax oky ših/zz .
SFX Ax oky šim/zz .
SFX Ax oky šimi/zz .
SFX Ax oky je/zz .

SFX Ay Y 10
SFX Ay 0 0/xPxE .
SFX Ay 0 e/xPxBxO .
SFX Ay 0 i/xPxE .
SFX Ay 0 a/xPxE .
SFX Ay 0 ev/xPxE .
SFX Ay 0 u/xPxE .
SFX Ay 0 ah/xPxE .
SFX Ay 0 am/xPxE .
SFX Ay 0 em/xPxE .
SFX Ay 0 ami/xPxE .

SFX Az Y 8
SFX Az 0 y .
SFX Az 0 a .
SFX Az 0 ov .
SFX Az 0 u .
SFX Az 0 ah .
SFX Az 0 am .
SFX Az 0 om .
SFX Az 0 ami .

SFX BA Y 9
SFX BA 0 i .
SFX BA 0 a .
SFX BA 0 ov .
SFX BA 0 u .
SFX BA 0 ah .
SFX BA 0 am .
SFX BA 0 om .
SFX BA 0 ami .
SFX BA 0 e .

SFX BB Y 9
SFX BB ec ci .
SFX BB ec ca .
SFX BB ec cev .
SFX BB ec cu .
SFX BB ec cah .
SFX BB ec cam .
SFX BB ec cem .
SFX BB ec cami .
SFX BB ec če .

SFX BC Y 9
SFX BC 0 y .
SFX BC 0 a .
SFX BC 0 ov .
SFX BC 0 u .
SFX BC 0 ah .
SFX BC 0 am .
SFX BC 0 om .
SFX BC 0 ami .
SFX BC 0 e .

SFX BD Y 8
SFX BD 0 e .
SFX BD 0 a .
SFX BD 0 ev .
SFX BD 0 u .
SFX BD 0 ah .
SFX BD 0 am .
SFX BD 0 em .
SFX BD 0 ami .

SFX BE Y 80
SFX BE ti l .
SFX BE ti la .
SFX BE ti lo .
SFX BE ti li .
SFX BE ati u .
SFX BE ati em .
SFX BE ati eš .
SFX BE ati e .
SFX BE ati emo .
SFX BE ati ete .
SFX BE ati ut .
SFX BE ti h .
SFX BE ti še .
SFX BE ti hmo .
SFX BE ti ste .
SFX BE ti hu .
SFX BE ati 0 .
SFX BE ati mo .
SFX BE ati te .
SFX BE ati uči .
SFX BE ati učego .
SFX BE ati učemu .
SFX BE ati učim .
SFX BE ati učem .
SFX BE ati učih .
SFX BE ati učimi .
SFX BE ati uča .
SFX BE ati uču .
SFX BE ati učej .
SFX BE ati učeju .
SFX BE ati uče .
SFX BE ati emy .
SFX BE ati emogo .
SFX BE ati emomu .
SFX BE ati emym .
SFX BE ati emom .
SFX BE ati emo .
SFX BE ati ema .
SFX BE ati emu .
SFX BE ati emoj .
SFX BE ati emoju .
SFX BE ati emi .
SFX BE ati eme .
SFX BE ati emyh .
SFX BE ati emym .
SFX BE ati emymi .
SFX BE ti vši .
SFX BE ti všego .
SFX BE ti všemu .
SFX BE ti všim .
SFX BE ti všem .
SFX BE ti vših .
SFX BE ti všimi .
SFX BE ti vša .
SFX BE ti všu .
SFX BE ti všej .
SFX BE ti všeju .
SFX BE ti vše .
SFX BE ti ny .
SFX BE ti nogo .
SFX BE ti nomu .
SFX BE ti nym .
SFX BE ti nom .
SFX BE ti ni .
SFX BE ti ne .
SFX BE ti nyh .
SFX BE ti nymi .
SFX BE ti na .
SFX BE ti nu .
SFX BE ti noj .
SFX BE ti noju .
SFX BE ti no .
SFX BE ti nje/xPxE .
SFX BE ti nja/xPxE .
SFX BE ti nju/xPxE .
SFX BE ti njem/xPxE .
SFX BE ti nij/xPxE .
SFX BE ti njam/xPxE .
SFX BE ti njami/xPxE .
SFX BE ti njah/xPxE .

SFX BF Y 5
SFX BF 0 0/xPxE .
SFX BF 0 e/xPxBxO .
SFX BF 0 a/xPxE .
SFX BF 0 u/xPxE .
SFX BF 0 em/xPxE .

SFX BG Y 4
SFX BG ista ěhsot .
SFX BG ista ěhstah .
SFX BG ista ěmstam .
SFX BG ista ěmistami .

SFX BH Y 11
SFX BH 0 0/xPxE .
SFX BH a o/xPxBxO .
SFX BH a y/xPxE .
SFX BH a u/xPxE .
SFX BH na en/xPxE .
SFX BH a ě/xPxE .
SFX BH 0 h/xPxE .
SFX BH 0 m/xPxE .
SFX BH a oju/xPxE .
SFX BH 0 mi/xPxE .
SFX BH a o/xPxE .

SFX BI Y 11
SFX BI 0 0/xPxE .
SFX BI a e/xPxBxO .
SFX BI a i/xPxE .
SFX BI a u/xPxE .
SFX BI a ev/xPxE .
SFX BI a e/xPxE .
SFX BI 0 h/xPxE .
SFX BI 0 m/xPxE .
SFX BI a eju/xPxE .
SFX BI 0 mi/xPxE .
SFX BI a o/xPxE .

SFX BJ Y 9
SFX BJ 0 0/xPxE .
SFX BJ o o/xPxBxO .
SFX BJ oko ka/xPxE .
SFX BJ o 0 .
SFX BJ oko ku/xPxE .
SFX BJ oko kah/xPxE .
SFX BJ oko kam/xPxE .
SFX BJ oko kom/xPxE .
SFX BJ oko kami/xPxE .

SFX BK Y 68
SFX BK ti l .
SFX BK ti la .
SFX BK ti lo .
SFX BK ti li .
SFX BK iti u .
SFX BK ti m .
SFX BK ti š .
SFX BK ti 0 .
SFX BK ti mo .
SFX BK i e .
SFX BK iti et .
SFX BK ti h .
SFX BK ti še .
SFX BK ti hmo .
SFX BK ti ste .
SFX BK ti hu .
SFX BK iti eči .
SFX BK iti eča .
SFX BK iti eče .
SFX BK ti my .
SFX BK ti mogo .
SFX BK ti momu .
SFX BK ti mym .
SFX BK ti mom .
SFX BK ti mo .
SFX BK ti ma .
SFX BK ti mu .
SFX BK ti moj .
SFX BK ti moju .
SFX BK ti mi .
SFX BK ti me .
SFX BK ti myh .
SFX BK ti mym .
SFX BK ti mymi .
SFX BK ti vši .
SFX BK ti všego .
SFX BK ti všemu .
SFX BK ti všim .
SFX BK ti všem .
SFX BK ti vših .
SFX BK ti všimi .
SFX BK ti vša .
SFX BK ti všu .
SFX BK ti všej .
SFX BK ti všeju .
SFX BK ti vše .
SFX BK iti eny .
SFX BK iti enogo .
SFX BK iti enomu .
SFX BK iti enym .
SFX BK iti enom .
SFX BK iti eni .
SFX BK iti ene .
SFX BK iti enyh .
SFX BK iti enymi .
SFX BK iti ena .
SFX BK iti enu .
SFX BK iti enoj .
SFX BK iti enoju .
SFX BK iti eno .
SFX BK iti enje/xPxE .
SFX BK iti enja/xPxE .
SFX BK iti enju/xPxE .
SFX BK iti enjem/xPxE .
SFX BK iti enij/xPxE .
SFX BK iti enjam/xPxE .
SFX BK iti enjami/xPxE .
SFX BK iti enjah/xPxE .

SFX BL Y 68
SFX BL ti l .
SFX BL ti la .
SFX BL ti lo .
SFX BL ti li .
SFX BL ati u .
SFX BL ati im .
SFX BL ati iš .
SFX BL ati i .
SFX BL ati imo .
SFX BL ati ite .
SFX BL ati et .
SFX BL ti h .
SFX BL ti še .
SFX BL ti hmo .
SFX BL ti ste .
SFX BL ti hu .
SFX BL ati eči .
SFX BL ati eča .
SFX BL ati eče .
SFX BL ati imy .
SFX BL ati imogo .
SFX BL ati imomu .
SFX BL ati imym .
SFX BL ati imom .
SFX BL ati imo .
SFX BL ati ima .
SFX BL ati imu .
SFX BL ati imoj .
SFX BL ati imoju .
SFX BL ati imi .
SFX BL ati ime .
SFX BL ati imyh .
SFX BL ati imym .
SFX BL ati imymi .
SFX BL ti vši .
SFX BL ti všego .
SFX BL ti všemu .
SFX BL ti všim .
SFX BL ti všem .
SFX BL ti vših .
SFX BL ti všimi .
SFX BL ti vša .
SFX BL ti všu .
SFX BL ti všej .
SFX BL ti všeju .
SFX BL ti vše .
SFX BL ti ny .
SFX BL ti nogo .
SFX BL ti nomu .
SFX BL ti nym .
SFX BL ti nom .
SFX BL ti ni .
SFX BL ti ne .
SFX BL ti nyh .
SFX BL ti nymi .
SFX BL ti na .
SFX BL ti nu .
SFX BL ti noj .
SFX BL ti noju .
SFX BL ti no .
SFX BL ti nje/xPxE .
SFX BL ti nja/xPxE .
SFX BL ti nju/xPxE .
SFX BL ti njem/xPxE .
SFX BL ti nij/xPxE .
SFX BL ti njam/xPxE .
SFX BL ti njami/xPxE .
SFX BL ti njah/xPxE .

SFX BM Y 13
SFX BM 0 0/xPxE .
SFX BM e o/xPxBxO .
SFX BM e i/xPxE .
SFX BM 0 te/xPxE .
SFX BM 0 ta/xPxE .
SFX BM e ij/xPxE .
SFX BM 0 ti/xPxE .
SFX BM 0 tu/xPxE .
SFX BM e ah/xPxE .
SFX BM e am/xPxE .
SFX BM 0 tem/xPxE .
SFX BM 0 tom/xPxE .
SFX BM e ami/xPxE .

SFX BN Y 10
SFX BN 0 0/xPxE .
SFX BN 0 o/xPxBxO .
SFX BN 0 i/xPxE .
SFX BN 0 a/xPxE .
SFX BN 0 ev/xPxE .
SFX BN 0 u/xPxE .
SFX BN 0 ah/xPxE .
SFX BN 0 am/xPxE .
SFX BN 0 em/xPxE .
SFX BN 0 ami/xPxE .

SFX BO Y 9
SFX BO n 0 .
SFX BO 0 a .
SFX BO in ov .
SFX BO 0 u .
SFX BO in ah .
SFX BO in am .
SFX BO 0 om .
SFX BO in ami .
SFX BO 0 e .

SFX BP Y 4
SFX BP to ego .
SFX BP to em .
SFX BP to emu .
SFX BP to im .

SFX BQ Y 80
SFX BQ ti l .
SFX BQ ti la .
SFX BQ ti lo .
SFX BQ ti li .
SFX BQ ti m .
SFX BQ ti š .
SFX BQ ti 0 .
SFX BQ ti mo .
SFX BQ i e .
SFX BQ ti dut .
SFX BQ ti h .
SFX BQ ti še .
SFX BQ ti hmo .
SFX BQ ti ste .
SFX BQ ti hu .
SFX BQ ti j .
SFX BQ ti jmo .
SFX BQ ti jte .
SFX BQ ti duči .
SFX BQ ti dučego .
SFX BQ ti dučemu .
SFX BQ ti dučim .
SFX BQ ti dučem .
SFX BQ ti dučih .
SFX BQ ti dučimi .
SFX BQ ti duča .
SFX BQ ti duču .
SFX BQ ti dučej .
SFX BQ ti dučeju .
SFX BQ ti duče .
SFX BQ ti domy .
SFX BQ ti domogo .
SFX BQ ti domomu .
SFX BQ ti domym .
SFX BQ ti domom .
SFX BQ ti domo .
SFX BQ ti doma .
SFX BQ ti domu .
SFX BQ ti domoj .
SFX BQ ti domoju .
SFX BQ ti domi .
SFX BQ ti dome .
SFX BQ ti domyh .
SFX BQ ti domym .
SFX BQ ti domymi .
SFX BQ ti domo .
SFX BQ ti vši .
SFX BQ ti všego .
SFX BQ ti všemu .
SFX BQ ti všim .
SFX BQ ti všem .
SFX BQ ti vših .
SFX BQ ti všimi .
SFX BQ ti vša .
SFX BQ ti všu .
SFX BQ ti všej .
SFX BQ ti všeju .
SFX BQ ti vše .
SFX BQ ti ny .
SFX BQ ti nogo .
SFX BQ ti nomu .
SFX BQ ti nym .
SFX BQ ti nom .
SFX BQ ti ni .
SFX BQ ti ne .
SFX BQ ti nyh .
SFX BQ ti nymi .
SFX BQ ti na .
SFX BQ ti nu .
SFX BQ ti noj .
SFX BQ ti noju .
SFX BQ ti no .
SFX BQ ti nje/xPxE .
SFX BQ ti nja/xPxE .
SFX BQ ti nju/xPxE .
SFX BQ ti njem/xPxE .
SFX BQ ti nij/xPxE .
SFX BQ ti njam/xPxE .
SFX BQ ti njami/xPxE .
SFX BQ ti njah/xPxE .

SFX BR Y 4
SFX BR to-nebud ogo-nebud .
SFX BR to-nebud om-nebud .
SFX BR to-nebud omu-nebud .
SFX BR to-nebud ym-nebud .

SFX BS Y 80
SFX BS ti l .
SFX BS ti la .
SFX BS ti lo .
SFX BS ti li .
SFX BS zati žu .
SFX BS zati žem .
SFX BS zati žeš .
SFX BS zati že .
SFX BS zati žemo .
SFX BS zati žete .
SFX BS zati žut .
SFX BS ti h .
SFX BS ti še .
SFX BS ti hmo .
SFX BS ti ste .
SFX BS ti hu .
SFX BS zati ži .
SFX BS zati žimo .
SFX BS zati žite .
SFX BS zati žuči .
SFX BS zati žučego .
SFX BS zati žučemu .
SFX BS zati žučim .
SFX BS zati žučem .
SFX BS zati žučih .
SFX BS zati žučimi .
SFX BS zati žuča .
SFX BS zati žuču .
SFX BS zati žučej .
SFX BS zati žučeju .
SFX BS zati žuče .
SFX BS zati žemy .
SFX BS zati žemogo .
SFX BS zati žemomu .
SFX BS zati žemym .
SFX BS zati žemom .
SFX BS zati žemo .
SFX BS zati žema .
SFX BS zati žemu .
SFX BS zati žemoj .
SFX BS zati žemoju .
SFX BS zati žemi .
SFX BS zati žeme .
SFX BS zati žemyh .
SFX BS zati žemym .
SFX BS zati žemymi .
SFX BS ti vši .
SFX BS ti všego .
SFX BS ti všemu .
SFX BS ti všim .
SFX BS ti všem .
SFX BS ti vših .
SFX BS ti všimi .
SFX BS ti vša .
SFX BS ti všu .
SFX BS ti všej .
SFX BS ti všeju .
SFX BS ti vše .
SFX BS ti ny .
SFX BS ti nogo .
SFX BS ti nomu .
SFX BS ti nym .
SFX BS ti nom .
SFX BS ti ni .
SFX BS ti ne .
SFX BS ti nyh .
SFX BS ti nymi .
SFX BS ti na .
SFX BS ti nu .
SFX BS ti noj .
SFX BS ti noju .
SFX BS ti no .
SFX BS ti nje/xPxE .
SFX BS ti nja/xPxE .
SFX BS ti nju/xPxE .
SFX BS ti njem/xPxE .
SFX BS ti nij/xPxE .
SFX BS ti njam/xPxE .
SFX BS ti njami/xPxE .
SFX BS ti njah/xPxE .

SFX BT Y 4
SFX BT obě ebe .
SFX BT obě e .
SFX BT obě i .
SFX BT ě oju .

SFX BU Y 4
SFX BU i ebe .
SFX BU i e .
SFX BU i obě .
SFX BU i oboju .

SFX BV Y 62
SFX BV ti l .
SFX BV ti la .
SFX BV ti lo .
SFX BV ti li .
SFX BV ti ju .
SFX BV ti jem .
SFX BV ti ješ .
SFX BV ti je .
SFX BV ti jemo .
SFX BV ti jete .
SFX BV ti jut .
SFX BV ti h .
SFX BV ti še .
SFX BV ti hmo .
SFX BV ti ste .
SFX BV ti hu .
SFX BV ti j .
SFX BV ti jmo .
SFX BV ti jte .
SFX BV ti juči .
SFX BV ti jučego .
SFX BV ti jučemu .
SFX BV ti jučim .
SFX BV ti jučem .
SFX BV ti jučih .
SFX BV ti jučimi .
SFX BV ti juča .
SFX BV ti juču .
SFX BV ti jučej .
SFX BV ti jučeju .
SFX BV ti juče .
SFX BV ti jemy .
SFX BV ti jemogo .
SFX BV ti jemomu .
SFX BV ti jemym .
SFX BV ti jemom .
SFX BV ti jemo .
SFX BV ti jema .
SFX BV ti jemu .
SFX BV ti jemoj .
SFX BV ti jemoju .
SFX BV ti jemi .
SFX BV ti jeme .
SFX BV ti jemyh .
SFX BV ti jemym .
SFX BV ti jemymi .
SFX BV ti vši .
SFX BV ti všego .
SFX BV ti všemu .
SFX BV ti všim .
SFX BV ti všem .
SFX BV ti vših .
SFX BV ti všimi .
SFX BV ti vša .
SFX BV ti všu .
SFX BV ti všej .
SFX BV ti všeju .
SFX BV ti vše .
SFX BV i y .
SFX BV i a .
SFX BV i o .
SFX BV i je .

SFX BW Y 11
SFX BW 0 0/xPxE .
SFX BW 0 o/xPxBxO .
SFX BW 0 y/xPxE .
SFX BW 0 a/xPxE .
SFX BW 0 ov/xPxE .
SFX BW 0 u/xPxE .
SFX BW 0 ah/xPxE .
SFX BW 0 am/xPxE .
SFX BW 0 om/xPxE .
SFX BW 0 ami/xPxE .
SFX BW k če/xPxE .

SFX BX Y 18
SFX BX 0 0/xPxE .
SFX BX 0 e/xPxBxO .
SFX BX j 0 .
SFX BX j i/xPxE .
SFX BX 0 e/xPxE .
SFX BX j e/xPxE .
SFX BX 0 a/xPxE .
SFX BX j ev/xPxE .
SFX BX 0 ev/xPxE .
SFX BX 0 u/xPxE .
SFX BX j ah/xPxE .
SFX BX 0 ah/xPxE .
SFX BX j am/xPxE .
SFX BX 0 am/xPxE .
SFX BX j em/xPxE .
SFX BX 0 em/xPxE .
SFX BX j ami/xPxE .
SFX BX 0 ami/xPxE .

SFX BY Y 9
SFX BY a y .
SFX BY a u .
SFX BY a 0 .
SFX BY a ě .
SFX BY 0 h .
SFX BY 0 m .
SFX BY a oju .
SFX BY 0 mi .
SFX BY a o .

SFX BZ Y 9
SFX BZ a e .
SFX BZ a u .
SFX BZ a 0 .
SFX BZ a i .
SFX BZ 0 h .
SFX BZ 0 m .
SFX BZ a eju .
SFX BZ 0 mi .
SFX BZ a o .

SFX Ba Y 19
SFX Ba 0 0/xPxE .
SFX Ba 0 o/xPxBxO .
SFX Ba ot t/xPxE .
SFX Ba ot te/xPxE .
SFX Ba 0 e/xPxE .
SFX Ba ot ta/xPxE .
SFX Ba 0 a/xPxE .
SFX Ba ot tev/xPxE .
SFX Ba 0 ev/xPxE .
SFX Ba ot tu/xPxE .
SFX Ba 0 u/xPxE .
SFX Ba ot tah/xPxE .
SFX Ba 0 ah/xPxE .
SFX Ba ot tam/xPxE .
SFX Ba 0 am/xPxE .
SFX Ba ot tem/xPxE .
SFX Ba 0 em/xPxE .
SFX Ba ot tami/xPxE .
SFX Ba 0 ami/xPxE .

SFX Bb Y 26
SFX Bb 0 0/xPxE .
SFX Bb i e/xPxE .
SFX Bb i a/xPxE .
SFX Bb i ego/xBxPxE .
SFX Bb i u/xPxE .
SFX Bb i ej/xPxE .
SFX Bb i em/xPxE .
SFX Bb i emu/xPxE .
SFX Bb 0 m/xPxE .
SFX Bb i eju/xPxE .
SFX Bb 0 h/xPxE .
SFX Bb 0 mi/xPxE .
SFX Bb i ejši/zz .
SFX Bb i ejšego/zz .
SFX Bb i ejšemu/zz .
SFX Bb i ejšim/zz .
SFX Bb i ejšem/zz .
SFX Bb i ejše/zz .
SFX Bb i ejša/zz .
SFX Bb i ejšu/zz .
SFX Bb i ejšej/zz .
SFX Bb i ejšeju/zz .
SFX Bb i ejših/zz .
SFX Bb i ejšim/zz .
SFX Bb i ejšimi/zz .
SFX Bb i eje/zz .

SFX Bc Y 68
SFX Bc ti l .
SFX Bc ti la .
SFX Bc ti lo .
SFX Bc ti li .
SFX Bc ěti ju .
SFX Bc ěti im .
SFX Bc ěti iš .
SFX Bc ěti i .
SFX Bc ěti imo .
SFX Bc ěti ite .
SFX Bc ěti et .
SFX Bc ti h .
SFX Bc ti še .
SFX Bc ti hmo .
SFX Bc ti ste .
SFX Bc ti hu .
SFX Bc ěti eči .
SFX Bc ěti eča .
SFX Bc ěti eče .
SFX Bc ěti imy .
SFX Bc ěti imogo .
SFX Bc ěti imomu .
SFX Bc ěti imym .
SFX Bc ěti imom .
SFX Bc ěti imo .
SFX Bc ěti ima .
SFX Bc ěti imu .
SFX Bc ěti imoj .
SFX Bc ěti imoju .
SFX Bc ěti imi .
SFX Bc ěti ime .
SFX Bc ěti imyh .
SFX Bc ěti imym .
SFX Bc ěti imymi .
SFX Bc ti vši .
SFX Bc ti všego .
SFX Bc ti všemu .
SFX Bc ti všim .
SFX Bc ti všem .
SFX Bc ti vših .
SFX Bc ti všimi .
SFX Bc ti vša .
SFX Bc ti všu .
SFX Bc ti všej .
SFX Bc ti všeju .
SFX Bc ti vše .
SFX Bc ti ny .
SFX Bc ti nogo .
SFX Bc ti nomu .
SFX Bc ti nym .
SFX Bc ti nom .
SFX Bc ti ni .
SFX Bc ti ne .
SFX Bc ti nyh .
SFX Bc ti nymi .
SFX Bc ti na .
SFX Bc ti nu .
SFX Bc ti noj .
SFX Bc ti noju .
SFX Bc ti no .
SFX Bc ti nje/xPxE .
SFX Bc ti nja/xPxE .
SFX Bc ti nju/xPxE .
SFX Bc ti njem/xPxE .
SFX Bc ti nij/xPxE .
SFX Bc ti njam/xPxE .
SFX Bc ti njami/xPxE .
SFX Bc ti njah/xPxE .

SFX Bd Y 11
SFX Bd 0 0/xPxE .
SFX Bd 0 o/xPxBxO .
SFX Bd 0 y/xPxE .
SFX Bd 0 a/xPxE .
SFX Bd 0 ov/xPxE .
SFX Bd 0 u/xPxE .
SFX Bd 0 ah/xPxE .
SFX Bd 0 am/xPxE .
SFX Bd 0 om/xPxE .
SFX Bd 0 ami/xPxE .
SFX Bd h še/xPxE .

SFX Be Y 28
SFX Be 0 0/xPxE .
SFX Be y o/xBxPxE .
SFX Be y a/xPxE .
SFX Be y ogo/xPxE .
SFX Be y u/xPxE .
SFX Be y oj/xPxE .
SFX Be y om/xPxE .
SFX Be y omu/xPxE .
SFX Be 0 m/xPxE .
SFX Be y oju/xPxE .
SFX Be y i/xPxE .
SFX Be y e/xPxE .
SFX Be 0 h/xPxE .
SFX Be 0 mi/xPxE .
SFX Be oky ši/zz .
SFX Be oky šego/zz .
SFX Be oky šemu/zz .
SFX Be oky šim/zz .
SFX Be oky šem/zz .
SFX Be oky še/zz .
SFX Be oky ša/zz .
SFX Be oky šu/zz .
SFX Be oky šej/zz .
SFX Be oky šeju/zz .
SFX Be oky ših/zz .
SFX Be oky šim/zz .
SFX Be oky šimi/zz .
SFX Be soky še/xPxE .

SFX Bf Y 80
SFX Bf ti l .
SFX Bf ti la .
SFX Bf ti lo .
SFX Bf ti li .
SFX Bf ěti aju .
SFX Bf ěti ajem .
SFX Bf ěti aješ .
SFX Bf ěti aje .
SFX Bf ěti ajemo .
SFX Bf ěti ajete .
SFX Bf ěti ajut .
SFX Bf ti h .
SFX Bf ti še .
SFX Bf ti hmo .
SFX Bf ti ste .
SFX Bf ti hu .
SFX Bf ěti aj .
SFX Bf ěti ajmo .
SFX Bf ěti ajte .
SFX Bf ěti ajuči .
SFX Bf ěti ajučego .
SFX Bf ěti ajučemu .
SFX Bf ěti ajučim .
SFX Bf ěti ajučem .
SFX Bf ěti ajučih .
SFX Bf ěti ajučimi .
SFX Bf ěti ajuča .
SFX Bf ěti ajuču .
SFX Bf ěti ajučej .
SFX Bf ěti ajučeju .
SFX Bf ěti ajuče .
SFX Bf ěti ajemy .
SFX Bf ěti ajemogo .
SFX Bf ěti ajemomu .
SFX Bf ěti ajemym .
SFX Bf ěti ajemom .
SFX Bf ěti ajemo .
SFX Bf ěti ajema .
SFX Bf ěti ajemu .
SFX Bf ěti ajemoj .
SFX Bf ěti ajemoju .
SFX Bf ěti ajemi .
SFX Bf ěti ajeme .
SFX Bf ěti ajemyh .
SFX Bf ěti ajemym .
SFX Bf ěti ajemymi .
SFX Bf ti vši .
SFX Bf ti všego .
SFX Bf ti všemu .
SFX Bf ti všim .
SFX Bf ti všem .
SFX Bf ti vših .
SFX Bf ti všimi .
SFX Bf ti vša .
SFX Bf ti všu .
SFX Bf ti všej .
SFX Bf ti všeju .
SFX Bf ti vše .
SFX Bf ti ny .
SFX Bf ti nogo .
SFX Bf ti nomu .
SFX Bf ti nym .
SFX Bf ti nom .
SFX Bf ti ni .
SFX Bf ti ne .
SFX Bf ti nyh .
SFX Bf ti nymi .
SFX Bf ti na .
SFX Bf ti nu .
SFX Bf ti noj .
SFX Bf ti noju .
SFX Bf ti no .
SFX Bf ti nje/xPxE .
SFX Bf ti nja/xPxE .
SFX Bf ti nju/xPxE .
SFX Bf ti njem/xPxE .
SFX Bf ti nij/xPxE .
SFX Bf ti njam/xPxE .
SFX Bf ti njami/xPxE .
SFX Bf ti njah/xPxE .

SFX Bg Y 80
SFX Bg ti l .
SFX Bg ti la .
SFX Bg ti lo .
SFX Bg ti li .
SFX Bg ti ju .
SFX Bg ti jem .
SFX Bg ti ješ .
SFX Bg ti je .
SFX Bg ti jemo .
SFX Bg ti jete .
SFX Bg ti jut .
SFX Bg ti h .
SFX Bg ti še .
SFX Bg ti hmo .
SFX Bg ti ste .
SFX Bg ti hu .
SFX Bg ti j .
SFX Bg ti jmo .
SFX Bg ti jte .
SFX Bg ti juči .
SFX Bg ti jučego .
SFX Bg ti jučemu .
SFX Bg ti jučim .
SFX Bg ti jučem .
SFX Bg ti jučih .
SFX Bg ti jučimi .
SFX Bg ti juča .
SFX Bg ti juču .
SFX Bg ti jučej .
SFX Bg ti jučeju .
SFX Bg ti juče .
SFX Bg ti jemy .
SFX Bg ti jemogo .
SFX Bg ti jemomu .
SFX Bg ti jemym .
SFX Bg ti jemom .
SFX Bg ti jemo .
SFX Bg ti jema .
SFX Bg ti jemu .
SFX Bg ti jemoj .
SFX Bg ti jemoju .
SFX Bg ti jemi .
SFX Bg ti jeme .
SFX Bg ti jemyh .
SFX Bg ti jemym .
SFX Bg ti jemymi .
SFX Bg ti vši .
SFX Bg ti všego .
SFX Bg ti všemu .
SFX Bg ti všim .
SFX Bg ti všem .
SFX Bg ti vših .
SFX Bg ti všimi .
SFX Bg ti vša .
SFX Bg ti všu .
SFX Bg ti všej .
SFX Bg ti všeju .
SFX Bg ti vše .
SFX Bg ti ny .
SFX Bg ti nogo .
SFX Bg ti nomu .
SFX Bg ti nym .
SFX Bg ti nom .
SFX Bg ti ni .
SFX Bg ti ne .
SFX Bg ti nyh .
SFX Bg ti nymi .
SFX Bg ti na .
SFX Bg ti nu .
SFX Bg ti noj .
SFX Bg ti noju .
SFX Bg ti no .
SFX Bg ti nje/xPxE .
SFX Bg ti nja/xPxE .
SFX Bg ti nju/xPxE .
SFX Bg ti njem/xPxE .
SFX Bg ti nij/xPxE .
SFX Bg ti njam/xPxE .
SFX Bg ti njami/xPxE .
SFX Bg ti njah/xPxE .

SFX Bh Y 28
SFX Bh 0 0/xPxE .
SFX Bh y o/xBxPxE .
SFX Bh y a/xPxE .
SFX Bh y ogo/xPxE .
SFX Bh y u/xPxE .
SFX Bh y oj/xPxE .
SFX Bh y om/xPxE .
SFX Bh y omu/xPxE .
SFX Bh 0 m/xPxE .
SFX Bh y oju/xPxE .
SFX Bh y i/xPxE .
SFX Bh y e/xPxE .
SFX Bh 0 h/xPxE .
SFX Bh 0 mi/xPxE .
SFX Bh gy žějši/zz .
SFX Bh gy žějšego/zz .
SFX Bh gy žějšemu/zz .
SFX Bh gy žějšim/zz .
SFX Bh gy žějšem/zz .
SFX Bh gy žějše/zz .
SFX Bh gy žějša/zz .
SFX Bh gy žějšu/zz .
SFX Bh gy žějšej/zz .
SFX Bh gy žějšeju/zz .
SFX Bh gy žějših/zz .
SFX Bh gy žějšim/zz .
SFX Bh gy žějšimi/zz .
SFX Bh gy žeje/zz .

SFX Bi Y 11
SFX Bi 0 0/xPxE .
SFX Bi 0 o/xPxBxO .
SFX Bi 0 i/xPxE .
SFX Bi 0 a/xPxE .
SFX Bi 0 ov/xPxE .
SFX Bi 0 u/xPxE .
SFX Bi 0 ah/xPxE .
SFX Bi 0 am/xPxE .
SFX Bi 0 om/xPxE .
SFX Bi 0 ami/xPxE .
SFX Bi h še/xPxE .

SFX Bj Y 80
SFX Bj ti l .
SFX Bj ti la .
SFX Bj ti lo .
SFX Bj ti li .
SFX Bj ati u .
SFX Bj ati em .
SFX Bj ati eš .
SFX Bj ati e .
SFX Bj ati emo .
SFX Bj ati ete .
SFX Bj ati ut .
SFX Bj ti h .
SFX Bj ti še .
SFX Bj ti hmo .
SFX Bj ti ste .
SFX Bj ti hu .
SFX Bj ati i .
SFX Bj ati imo .
SFX Bj ati ite .
SFX Bj ati uči .
SFX Bj ati učego .
SFX Bj ati učemu .
SFX Bj ati učim .
SFX Bj ati učem .
SFX Bj ati učih .
SFX Bj ati učimi .
SFX Bj ati uča .
SFX Bj ati uču .
SFX Bj ati učej .
SFX Bj ati učeju .
SFX Bj ati uče .
SFX Bj ati emy .
SFX Bj ati emogo .
SFX Bj ati emomu .
SFX Bj ati emym .
SFX Bj ati emom .
SFX Bj ati emo .
SFX Bj ati ema .
SFX Bj ati emu .
SFX Bj ati emoj .
SFX Bj ati emoju .
SFX Bj ati emi .
SFX Bj ati eme .
SFX Bj ati emyh .
SFX Bj ati emym .
SFX Bj ati emymi .
SFX Bj ti vši .
SFX Bj ti všego .
SFX Bj ti všemu .
SFX Bj ti všim .
SFX Bj ti všem .
SFX Bj ti vših .
SFX Bj ti všimi .
SFX Bj ti vša .
SFX Bj ti všu .
SFX Bj ti všej .
SFX Bj ti všeju .
SFX Bj ti vše .
SFX Bj ti ny .
SFX Bj ti nogo .
SFX Bj ti nomu .
SFX Bj ti nym .
SFX Bj ti nom .
SFX Bj ti ni .
SFX Bj ti ne .
SFX Bj ti nyh .
SFX Bj ti nymi .
SFX Bj ti na .
SFX Bj ti nu .
SFX Bj ti noj .
SFX Bj ti noju .
SFX Bj ti no .
SFX Bj ti nje/xPxE .
SFX Bj ti nja/xPxE .
SFX Bj ti nju/xPxE .
SFX Bj ti njem/xPxE .
SFX Bj ti nij/xPxE .
SFX Bj ti njam/xPxE .
SFX Bj ti njami/xPxE .
SFX Bj ti njah/xPxE .

SFX Bk Y 11
SFX Bk i e .
SFX Bk i a .
SFX Bk i ego .
SFX Bk i u .
SFX Bk i ej .
SFX Bk i em .
SFX Bk i emu .
SFX Bk 0 m .
SFX Bk i eju .
SFX Bk 0 h .
SFX Bk 0 mi .

SFX Bl Y 28
SFX Bl 0 0/xPxE .
SFX Bl y o/xBxPxE .
SFX Bl y a/xPxE .
SFX Bl y ogo/xPxE .
SFX Bl y u/xPxE .
SFX Bl y oj/xPxE .
SFX Bl y om/xPxE .
SFX Bl y omu/xPxE .
SFX Bl 0 m/xPxE .
SFX Bl y oju/xPxE .
SFX Bl y i/xPxE .
SFX Bl y e/xPxE .
SFX Bl 0 h/xPxE .
SFX Bl 0 mi/xPxE .
SFX Bl ky ši/zz .
SFX Bl ky šego/zz .
SFX Bl ky šemu/zz .
SFX Bl ky šim/zz .
SFX Bl ky šem/zz .
SFX Bl ky še/zz .
SFX Bl ky ša/zz .
SFX Bl ky šu/zz .
SFX Bl ky šej/zz .
SFX Bl ky šeju/zz .
SFX Bl ky ših/zz .
SFX Bl ky šim/zz .
SFX Bl ky šimi/zz .
SFX Bl ky že/xPxE .

SFX Bm Y 4
SFX Bm a ě .
SFX Bm a oh .
SFX Bm a om .
SFX Bm a oma .

SFX Bn Y 80
SFX Bn ti l .
SFX Bn ti la .
SFX Bn ti lo .
SFX Bn ti li .
SFX Bn ti nu .
SFX Bn ti nem .
SFX Bn ti neš .
SFX Bn ti ne .
SFX Bn ti nemo .
SFX Bn ti nete .
SFX Bn ti nut .
SFX Bn ti h .
SFX Bn ti še .
SFX Bn ti hmo .
SFX Bn ti ste .
SFX Bn ti hu .
SFX Bn ti ni .
SFX Bn ti nimo .
SFX Bn ti nite .
SFX Bn ti nuči .
SFX Bn ti nučego .
SFX Bn ti nučemu .
SFX Bn ti nučim .
SFX Bn ti nučem .
SFX Bn ti nučih .
SFX Bn ti nučimi .
SFX Bn ti nuča .
SFX Bn ti nuču .
SFX Bn ti nučej .
SFX Bn ti nučeju .
SFX Bn ti nuče .
SFX Bn ti nemy .
SFX Bn ti nemogo .
SFX Bn ti nemomu .
SFX Bn ti nemym .
SFX Bn ti nemom .
SFX Bn ti nemo .
SFX Bn ti nema .
SFX Bn ti nemu .
SFX Bn ti nemoj .
SFX Bn ti nemoju .
SFX Bn ti nemi .
SFX Bn ti neme .
SFX Bn ti nemyh .
SFX Bn ti nemym .
SFX Bn ti nemymi .
SFX Bn ti vši .
SFX Bn ti všego .
SFX Bn ti všemu .
SFX Bn ti všim .
SFX Bn ti všem .
SFX Bn ti vših .
SFX Bn ti všimi .
SFX Bn ti vša .
SFX Bn ti všu .
SFX Bn ti všej .
SFX Bn ti všeju .
SFX Bn ti vše .
SFX Bn ti ny .
SFX Bn ti nogo .
SFX Bn ti nomu .
SFX Bn ti nym .
SFX Bn ti nom .
SFX Bn ti ni .
SFX Bn ti ne .
SFX Bn ti nyh .
SFX Bn ti nymi .
SFX Bn ti na .
SFX Bn ti nu .
SFX Bn ti noj .
SFX Bn ti noju .
SFX Bn ti no .
SFX Bn ti nje/xPxE .
SFX Bn ti nja/xPxE .
SFX Bn ti nju/xPxE .
SFX Bn ti njem/xPxE .
SFX Bn ti nij/xPxE .
SFX Bn ti njam/xPxE .
SFX Bn ti njami/xPxE .
SFX Bn ti njah/xPxE .

SFX Bo Y 62
SFX Bo ti l .
SFX Bo ti la .
SFX Bo ti lo .
SFX Bo ti li .
SFX Bo zeti ozmu .
SFX Bo zeti ozmem .
SFX Bo zeti ozmeš .
SFX Bo zeti ozme .
SFX Bo zeti ozmemo .
SFX Bo zeti ozmete .
SFX Bo zeti ozmut .
SFX Bo ti h .
SFX Bo ti še .
SFX Bo ti hmo .
SFX Bo ti ste .
SFX Bo ti hu .
SFX Bo zeti ozmi .
SFX Bo zeti ozmimo .
SFX Bo zeti ozmite .
SFX Bo zeti ozmuči .
SFX Bo zeti ozmučego .
SFX Bo zeti ozmučemu .
SFX Bo zeti ozmučim .
SFX Bo zeti ozmučem .
SFX Bo zeti ozmučih .
SFX Bo zeti ozmučimi .
SFX Bo zeti ozmuča .
SFX Bo zeti ozmuču .
SFX Bo zeti ozmučej .
SFX Bo zeti ozmučeju .
SFX Bo zeti ozmuče .
SFX Bo zeti ozmemy .
SFX Bo zeti ozmemogo .
SFX Bo zeti ozmemomu .
SFX Bo zeti ozmemym .
SFX Bo zeti ozmemom .
SFX Bo zeti ozmemo .
SFX Bo zeti ozmema .
SFX Bo zeti ozmemu .
SFX Bo zeti ozmemoj .
SFX Bo zeti ozmemoju .
SFX Bo zeti ozmemi .
SFX Bo zeti ozmeme .
SFX Bo zeti ozmemyh .
SFX Bo zeti ozmemym .
SFX Bo zeti ozmemymi .
SFX Bo ti vši .
SFX Bo ti všego .
SFX Bo ti všemu .
SFX Bo ti všim .
SFX Bo ti všem .
SFX Bo ti vših .
SFX Bo ti všimi .
SFX Bo ti vša .
SFX Bo ti všu .
SFX Bo ti všej .
SFX Bo ti všeju .
SFX Bo ti vše .
SFX Bo i y .
SFX Bo i a .
SFX Bo i o .
SFX Bo i je .

SFX Bp Y 3
SFX Bp e ih .
SFX Bp e im .
SFX Bp e imi .

SFX Bq Y 13
SFX Bq i e .
SFX Bq i a .
SFX Bq i ego .
SFX Bq i u .
SFX Bq i ej .
SFX Bq i em .
SFX Bq i emu .
SFX Bq 0 m .
SFX Bq i eju .
SFX Bq 0 h .
SFX Bq 0 mi .
SFX Bq i ejši .
SFX Bq i eje .

SFX Br Y 10
SFX Br 0 0/xPxE .
SFX Br 0 o/xPxBxO .
SFX Br 0 e/xPxE .
SFX Br 0 a/xPxE .
SFX Br 0 ev/xPxE .
SFX Br 0 u/xPxE .
SFX Br 0 ah/xPxE .
SFX Br 0 am/xPxE .
SFX Br 0 em/xPxE .
SFX Br 0 ami/xPxE .

SFX Bs Y 11
SFX Bs 0 0/xPxE .
SFX Bs 0 o/xPxBxO .
SFX Bs ot ti/xPxE .
SFX Bs ot ta/xPxE .
SFX Bs ot tov/xPxE .
SFX Bs ot tu/xPxE .
SFX Bs ot tah/xPxE .
SFX Bs ot tam/xPxE .
SFX Bs ot tom/xPxE .
SFX Bs ot tami/xPxE .
SFX Bs ot te/xPxE .

SFX Bt Y 6
SFX Bt 0 0/xPxE .
SFX Bt 0 o/xPxBxO .
SFX Bt ok ka/xPxE .
SFX Bt ok ku/xPxE .
SFX Bt ok kom/xPxE .
SFX Bt ok če/xPxE .

SFX Bu Y 9
SFX Bu 0 0/xPxE .
SFX Bu o o/xPxBxO .
SFX Bu o a/xPxE .
SFX Bu lo el/xPxE .
SFX Bu o u/xPxE .
SFX Bu o ah/xPxE .
SFX Bu o am/xPxE .
SFX Bu 0 m/xPxE .
SFX Bu o ami/xPxE .

SFX Bv Y 28
SFX Bv 0 0/xPxE .
SFX Bv y o/xBxPxE .
SFX Bv y a/xPxE .
SFX Bv y ogo/xPxE .
SFX Bv y u/xPxE .
SFX Bv y oj/xPxE .
SFX Bv y om/xPxE .
SFX Bv y omu/xPxE .
SFX Bv 0 m/xPxE .
SFX Bv y oju/xPxE .
SFX Bv y i/xPxE .
SFX Bv y e/xPxE .
SFX Bv 0 h/xPxE .
SFX Bv 0 mi/xPxE .
SFX Bv ky ši/zz .
SFX Bv ky šego/zz .
SFX Bv ky šemu/zz .
SFX Bv ky šim/zz .
SFX Bv ky šem/zz .
SFX Bv ky še/zz .
SFX Bv ky ša/zz .
SFX Bv ky šu/zz .
SFX Bv ky šej/zz .
SFX Bv ky šeju/zz .
SFX Bv ky ših/zz .
SFX Bv ky šim/zz .
SFX Bv ky šimi/zz .
SFX Bv ky še/xPxE .

SFX Bw Y 68
SFX Bw ti l .
SFX Bw ti la .
SFX Bw ti lo .
SFX Bw ti li .
SFX Bw ziti žu .
SFX Bw ti m .
SFX Bw ti š .
SFX Bw ti 0 .
SFX Bw ti mo .
SFX Bw i e .
SFX Bw iti et .
SFX Bw ti h .
SFX Bw ti še .
SFX Bw ti hmo .
SFX Bw ti ste .
SFX Bw ti hu .
SFX Bw iti eči .
SFX Bw iti eča .
SFX Bw iti eče .
SFX Bw ti my .
SFX Bw ti mogo .
SFX Bw ti momu .
SFX Bw ti mym .
SFX Bw ti mom .
SFX Bw ti mo .
SFX Bw ti ma .
SFX Bw ti mu .
SFX Bw ti moj .
SFX Bw ti moju .
SFX Bw ti mi .
SFX Bw ti me .
SFX Bw ti myh .
SFX Bw ti mym .
SFX Bw ti mymi .
SFX Bw ti vši .
SFX Bw ti všego .
SFX Bw ti všemu .
SFX Bw ti všim .
SFX Bw ti všem .
SFX Bw ti vših .
SFX Bw ti všimi .
SFX Bw ti vša .
SFX Bw ti všu .
SFX Bw ti všej .
SFX Bw ti všeju .
SFX Bw ti vše .
SFX Bw ziti ženy .
SFX Bw ziti ženogo .
SFX Bw ziti ženomu .
SFX Bw ziti ženym .
SFX Bw ziti ženom .
SFX Bw ziti ženi .
SFX Bw ziti žene .
SFX Bw ziti ženyh .
SFX Bw ziti ženymi .
SFX Bw ziti žena .
SFX Bw ziti ženu .
SFX Bw ziti ženoj .
SFX Bw ziti ženoju .
SFX Bw ziti ženo .
SFX Bw ziti ženje/xPxE .
SFX Bw ziti ženja/xPxE .
SFX Bw ziti ženju/xPxE .
SFX Bw ziti ženjem/xPxE .
SFX Bw ziti ženij/xPxE .
SFX Bw ziti ženjam/xPxE .
SFX Bw ziti ženjami/xPxE .
SFX Bw ziti ženjah/xPxE .

SFX Bx Y 13
SFX Bx in no .
SFX Bx in na .
SFX Bx in nogo .
SFX Bx in nu .
SFX Bx in noj .
SFX Bx in nom .
SFX Bx in nomu .
SFX Bx in nym .
SFX Bx in noju .
SFX Bx in ni .
SFX Bx in ne .
SFX Bx in nyh .
SFX Bx in nymi .

SFX By Y 11
SFX By 0 0/xPxE .
SFX By 0 e/xPxBxO .
SFX By ec ce/xPxE .
SFX By ec ca/xPxE .
SFX By ec cev/xPxE .
SFX By ec cu/xPxE .
SFX By ec cah/xPxE .
SFX By ec cam/xPxE .
SFX By ec cem/xPxE .
SFX By ec cami/xPxE .
SFX By ec če/xPxE .

SFX Bz Y 68
SFX Bz ti l .
SFX Bz ti la .
SFX Bz ti lo .
SFX Bz ti li .
SFX Bz zditi ždžu .
SFX Bz ti m .
SFX Bz ti š .
SFX Bz ti 0 .
SFX Bz ti mo .
SFX Bz i e .
SFX Bz iti et .
SFX Bz ti h .
SFX Bz ti še .
SFX Bz ti hmo .
SFX Bz ti ste .
SFX Bz ti hu .
SFX Bz iti eči .
SFX Bz iti eča .
SFX Bz iti eče .
SFX Bz ti my .
SFX Bz ti mogo .
SFX Bz ti momu .
SFX Bz ti mym .
SFX Bz ti mom .
SFX Bz ti mo .
SFX Bz ti ma .
SFX Bz ti mu .
SFX Bz ti moj .
SFX Bz ti moju .
SFX Bz ti mi .
SFX Bz ti me .
SFX Bz ti myh .
SFX Bz ti mym .
SFX Bz ti mymi .
SFX Bz ti vši .
SFX Bz ti všego .
SFX Bz ti všemu .
SFX Bz ti všim .
SFX Bz ti všem .
SFX Bz ti vših .
SFX Bz ti všimi .
SFX Bz ti vša .
SFX Bz ti všu .
SFX Bz ti všej .
SFX Bz ti všeju .
SFX Bz ti vše .
SFX Bz zditi ždženy .
SFX Bz zditi ždženogo .
SFX Bz zditi ždženomu .
SFX Bz zditi ždženym .
SFX Bz zditi ždženom .
SFX Bz zditi ždženi .
SFX Bz zditi ždžene .
SFX Bz zditi ždženyh .
SFX Bz zditi ždženymi .
SFX Bz zditi ždžena .
SFX Bz zditi ždženu .
SFX Bz zditi ždženoj .
SFX Bz zditi ždženoju .
SFX Bz zditi ždženo .
SFX Bz zditi ždženje/xPxE .
SFX Bz zditi ždženja/xPxE .
SFX Bz zditi ždženju/xPxE .
SFX Bz zditi ždženjem/xPxE .
SFX Bz zditi ždženij/xPxE .
SFX Bz zditi ždženjam/xPxE .
SFX Bz zditi ždženjami/xPxE .
SFX Bz zditi ždženjah/xPxE .

SFX CA Y 72
SFX CA sti dl .
SFX CA sti dla .
SFX CA sti dlo .
SFX CA sti dli .
SFX CA sti du .
SFX CA sti dem .
SFX CA sti deš .
SFX CA sti de .
SFX CA sti demo .
SFX CA sti dete .
SFX CA sti dut .
SFX CA sti deh .
SFX CA sti deše .
SFX CA sti dehmo .
SFX CA sti deste .
SFX CA sti dehu .
SFX CA sti di .
SFX CA sti dimo .
SFX CA sti dite .
SFX CA sti duči .
SFX CA sti dučego .
SFX CA sti dučemu .
SFX CA sti dučim .
SFX CA sti dučem .
SFX CA sti dučih .
SFX CA sti dučimi .
SFX CA sti duča .
SFX CA sti duču .
SFX CA sti dučej .
SFX CA sti dučeju .
SFX CA sti duče .
SFX CA sti domy .
SFX CA sti domogo .
SFX CA sti domomu .
SFX CA sti domym .
SFX CA sti domom .
SFX CA sti domo .
SFX CA sti doma .
SFX CA sti domu .
SFX CA sti domoj .
SFX CA sti domoju .
SFX CA sti domi .
SFX CA sti dome .
SFX CA sti domyh .
SFX CA sti domym .
SFX CA sti domymi .
SFX CA sti domo .
SFX CA sti dši .
SFX CA sti dša .
SFX CA sti dše .
SFX CA sti deny .
SFX CA sti denogo .
SFX CA sti denomu .
SFX CA sti denym .
SFX CA sti denom .
SFX CA sti deni .
SFX CA sti dene .
SFX CA sti denyh .
SFX CA sti denymi .
SFX CA sti dena .
SFX CA sti denu .
SFX CA sti denoj .
SFX CA sti denoju .
SFX CA sti deno .
SFX CA sti denje/xPxE .
SFX CA sti denja/xPxE .
SFX CA sti denju/xPxE .
SFX CA sti denjem/xPxE .
SFX CA sti denij/xPxE .
SFX CA sti denjam/xPxE .
SFX CA sti denjami/xPxE .
SFX CA sti denjah/xPxE .

SFX CB Y 9
SFX CB 0 0/xPxE .
SFX CB e e/xPxBxO .
SFX CB e a/xPxE .
SFX CB e 0 .
SFX CB e u/xPxE .
SFX CB e ah/xPxE .
SFX CB e am/xPxE .
SFX CB 0 m/xPxE .
SFX CB e ami/xPxE .

SFX CC Y 68
SFX CC ti l .
SFX CC ti la .
SFX CC ti lo .
SFX CC ti li .
SFX CC titi ču .
SFX CC ti m .
SFX CC ti š .
SFX CC ti 0 .
SFX CC ti mo .
SFX CC i e .
SFX CC iti et .
SFX CC ti h .
SFX CC ti še .
SFX CC ti hmo .
SFX CC ti ste .
SFX CC ti hu .
SFX CC iti eči .
SFX CC iti eča .
SFX CC iti eče .
SFX CC ti my .
SFX CC ti mogo .
SFX CC ti momu .
SFX CC ti mym .
SFX CC ti mom .
SFX CC ti mo .
SFX CC ti ma .
SFX CC ti mu .
SFX CC ti moj .
SFX CC ti moju .
SFX CC ti mi .
SFX CC ti me .
SFX CC ti myh .
SFX CC ti mym .
SFX CC ti mymi .
SFX CC ti vši .
SFX CC ti všego .
SFX CC ti všemu .
SFX CC ti všim .
SFX CC ti všem .
SFX CC ti vših .
SFX CC ti všimi .
SFX CC ti vša .
SFX CC ti všu .
SFX CC ti všej .
SFX CC ti všeju .
SFX CC ti vše .
SFX CC titi čeny .
SFX CC titi čenogo .
SFX CC titi čenomu .
SFX CC titi čenym .
SFX CC titi čenom .
SFX CC titi čeni .
SFX CC titi čene .
SFX CC titi čenyh .
SFX CC titi čenymi .
SFX CC titi čena .
SFX CC titi čenu .
SFX CC titi čenoj .
SFX CC titi čenoju .
SFX CC titi čeno .
SFX CC titi čenje/xPxE .
SFX CC titi čenja/xPxE .
SFX CC titi čenju/xPxE .
SFX CC titi čenjem/xPxE .
SFX CC titi čenij/xPxE .
SFX CC titi čenjam/xPxE .
SFX CC titi čenjami/xPxE .
SFX CC titi čenjah/xPxE .

SFX CD Y 68
SFX CD ti l .
SFX CD ti la .
SFX CD ti lo .
SFX CD ti li .
SFX CD ěti žu .
SFX CD ěti im .
SFX CD ěti iš .
SFX CD ěti i .
SFX CD ěti imo .
SFX CD ěti ite .
SFX CD ěti et .
SFX CD ti h .
SFX CD ti še .
SFX CD ti hmo .
SFX CD ti ste .
SFX CD ti hu .
SFX CD ěti eči .
SFX CD ěti eča .
SFX CD ěti eče .
SFX CD ěti imy .
SFX CD ěti imogo .
SFX CD ěti imomu .
SFX CD ěti imym .
SFX CD ěti imom .
SFX CD ěti imo .
SFX CD ěti ima .
SFX CD ěti imu .
SFX CD ěti imoj .
SFX CD ěti imoju .
SFX CD ěti imi .
SFX CD ěti ime .
SFX CD ěti imyh .
SFX CD ěti imym .
SFX CD ěti imymi .
SFX CD ti vši .
SFX CD ti všego .
SFX CD ti všemu .
SFX CD ti všim .
SFX CD ti všem .
SFX CD ti vših .
SFX CD ti všimi .
SFX CD ti vša .
SFX CD ti všu .
SFX CD ti všej .
SFX CD ti všeju .
SFX CD ti vše .
SFX CD ti ny .
SFX CD ti nogo .
SFX CD ti nomu .
SFX CD ti nym .
SFX CD ti nom .
SFX CD ti ni .
SFX CD ti ne .
SFX CD ti nyh .
SFX CD ti nymi .
SFX CD ti na .
SFX CD ti nu .
SFX CD ti noj .
SFX CD ti noju .
SFX CD ti no .
SFX CD ti nje/xPxE .
SFX CD ti nja/xPxE .
SFX CD ti nju/xPxE .
SFX CD ti njem/xPxE .
SFX CD ti nij/xPxE .
SFX CD ti njam/xPxE .
SFX CD ti njami/xPxE .
SFX CD ti njah/xPxE .

SFX CE Y 72
SFX CE ti l .
SFX CE ti la .
SFX CE ti lo .
SFX CE ti li .
SFX CE ti u .
SFX CE ti em .
SFX CE ti eš .
SFX CE ti e .
SFX CE ti emo .
SFX CE ti ete .
SFX CE ti ut .
SFX CE ti eh .
SFX CE ti eše .
SFX CE ti ehmo .
SFX CE ti este .
SFX CE ti ehu .
SFX CE ti i .
SFX CE ti imo .
SFX CE ti ite .
SFX CE ti uči .
SFX CE ti učego .
SFX CE ti učemu .
SFX CE ti učim .
SFX CE ti učem .
SFX CE ti učih .
SFX CE ti učimi .
SFX CE ti uča .
SFX CE ti uču .
SFX CE ti učej .
SFX CE ti učeju .
SFX CE ti uče .
SFX CE ti omy .
SFX CE ti omogo .
SFX CE ti omomu .
SFX CE ti omym .
SFX CE ti omom .
SFX CE ti omo .
SFX CE ti oma .
SFX CE ti omu .
SFX CE ti omoj .
SFX CE ti omoju .
SFX CE ti omi .
SFX CE ti ome .
SFX CE ti omyh .
SFX CE ti omym .
SFX CE ti omymi .
SFX CE ti omo .
SFX CE ti ši .
SFX CE ti ša .
SFX CE ti še .
SFX CE ti eny .
SFX CE ti enogo .
SFX CE ti enomu .
SFX CE ti enym .
SFX CE ti enom .
SFX CE ti eni .
SFX CE ti ene .
SFX CE ti enyh .
SFX CE ti enymi .
SFX CE ti ena .
SFX CE ti enu .
SFX CE ti enoj .
SFX CE ti enoju .
SFX CE ti eno .
SFX CE ti enje/xPxE .
SFX CE ti enja/xPxE .
SFX CE ti enju/xPxE .
SFX CE ti enjem/xPxE .
SFX CE ti enij/xPxE .
SFX CE ti enjam/xPxE .
SFX CE ti enjami/xPxE .
SFX CE ti enjah/xPxE .

SFX CF Y 39
SFX CF ti l .
SFX CF ti la .
SFX CF ti lo .
SFX CF ti li .
SFX CF ti h .
SFX CF ti s .
SFX CF ti 0 .
SFX CF ti hmo .
SFX CF ti ste .
SFX CF yti ěh .
SFX CF yti ěše .
SFX CF yti ěhmo .
SFX CF yti ěste .
SFX CF yti ěhu .
SFX CF yti udu .
SFX CF yti udeš .
SFX CF yti ude .
SFX CF yti udemo .
SFX CF yti udete .
SFX CF yti udut .
SFX CF yti ud .
SFX CF yti udmo .
SFX CF yti udte .
SFX CF ti vši .
SFX CF ti všego .
SFX CF ti všemu .
SFX CF ti všim .
SFX CF ti všem .
SFX CF ti vših .
SFX CF ti všimi .
SFX CF ti vša .
SFX CF ti všu .
SFX CF ti všej .
SFX CF ti všeju .
SFX CF ti vše .
SFX CF i y .
SFX CF i a .
SFX CF i o .
SFX CF i je .

SFX CG Y 28
SFX CG 0 0/xPxE .
SFX CG y o/xBxPxE .
SFX CG y a/xPxE .
SFX CG y ogo/xPxE .
SFX CG y u/xPxE .
SFX CG y oj/xPxE .
SFX CG y om/xPxE .
SFX CG y omu/xPxE .
SFX CG 0 m/xPxE .
SFX CG y oju/xPxE .
SFX CG y i/xPxE .
SFX CG y e/xPxE .
SFX CG 0 h/xPxE .
SFX CG 0 mi/xPxE .
SFX CG eky ši/zz .
SFX CG eky šego/zz .
SFX CG eky šemu/zz .
SFX CG eky šim/zz .
SFX CG eky šem/zz .
SFX CG eky še/zz .
SFX CG eky ša/zz .
SFX CG eky šu/zz .
SFX CG eky šej/zz .
SFX CG eky šeju/zz .
SFX CG eky ših/zz .
SFX CG eky šim/zz .
SFX CG eky šimi/zz .
SFX CG eky je/zz .

SFX CH Y 59
SFX CH ti l .
SFX CH ti la .
SFX CH ti lo .
SFX CH ti li .
SFX CH gti žu .
SFX CH gti žim .
SFX CH gti žiš .
SFX CH gti ži .
SFX CH gti žimo .
SFX CH gti žite .
SFX CH gti žet .
SFX CH gti žeh .
SFX CH gti žeše .
SFX CH gti žehmo .
SFX CH gti žeste .
SFX CH gti žehu .
SFX CH gti žeči .
SFX CH gti žeča .
SFX CH gti žeče .
SFX CH gti žimy .
SFX CH gti žimogo .
SFX CH gti žimomu .
SFX CH gti žimym .
SFX CH gti žimom .
SFX CH gti žimo .
SFX CH gti žima .
SFX CH gti žimu .
SFX CH gti žimoj .
SFX CH gti žimoju .
SFX CH gti žimi .
SFX CH gti žime .
SFX CH gti žimyh .
SFX CH gti žimym .
SFX CH gti žimymi .
SFX CH ti ši .
SFX CH ti ša .
SFX CH ti še .
SFX CH gti ženy .
SFX CH gti ženogo .
SFX CH gti ženomu .
SFX CH gti ženym .
SFX CH gti ženom .
SFX CH gti ženi .
SFX CH gti žene .
SFX CH gti ženyh .
SFX CH gti ženymi .
SFX CH gti žena .
SFX CH gti ženu .
SFX CH gti ženoj .
SFX CH gti ženoju .
SFX CH gti ženo .
SFX CH gti ženje/xPxE .
SFX CH gti ženja/xPxE .
SFX CH gti ženju/xPxE .
SFX CH gti ženjem/xPxE .
SFX CH gti ženij/xPxE .
SFX CH gti ženjam/xPxE .
SFX CH gti ženjami/xPxE .
SFX CH gti ženjah/xPxE .

SFX CI Y 5
SFX CI y ebe .
SFX CI y e .
SFX CI y obě .
SFX CI y i .
SFX CI y oboju .

SFX CJ Y 62
SFX CJ ti l .
SFX CJ ti la .
SFX CJ ti lo .
SFX CJ ti li .
SFX CJ uti mu .
SFX CJ uti mem .
SFX CJ uti meš .
SFX CJ uti me .
SFX CJ uti memo .
SFX CJ uti mete .
SFX CJ uti mut .
SFX CJ ti h .
SFX CJ ti še .
SFX CJ ti hmo .
SFX CJ ti ste .
SFX CJ ti hu .
SFX CJ uti mi .
SFX CJ uti mimo .
SFX CJ uti mite .
SFX CJ uti muči .
SFX CJ uti mučego .
SFX CJ uti mučemu .
SFX CJ uti mučim .
SFX CJ uti mučem .
SFX CJ uti mučih .
SFX CJ uti mučimi .
SFX CJ uti muča .
SFX CJ uti muču .
SFX CJ uti mučej .
SFX CJ uti mučeju .
SFX CJ uti muče .
SFX CJ uti memy .
SFX CJ uti memogo .
SFX CJ uti memomu .
SFX CJ uti memym .
SFX CJ uti memom .
SFX CJ uti memo .
SFX CJ uti mema .
SFX CJ uti memu .
SFX CJ uti memoj .
SFX CJ uti memoju .
SFX CJ uti memi .
SFX CJ uti meme .
SFX CJ uti memyh .
SFX CJ uti memym .
SFX CJ uti memymi .
SFX CJ ti vši .
SFX CJ ti všego .
SFX CJ ti všemu .
SFX CJ ti všim .
SFX CJ ti všem .
SFX CJ ti vših .
SFX CJ ti všimi .
SFX CJ ti vša .
SFX CJ ti všu .
SFX CJ ti všej .
SFX CJ ti všeju .
SFX CJ ti vše .
SFX CJ i y .
SFX CJ i a .
SFX CJ i o .
SFX CJ i je .

SFX CK Y 71
SFX CK ti l .
SFX CK ti la .
SFX CK ti lo .
SFX CK ti li .
SFX CK ti u .
SFX CK ti em .
SFX CK ti eš .
SFX CK ti e .
SFX CK ti emo .
SFX CK ti ete .
SFX CK ti ut .
SFX CK ti eh .
SFX CK ti eše .
SFX CK ti ehmo .
SFX CK ti este .
SFX CK ti ehu .
SFX CK ti i .
SFX CK ti imo .
SFX CK ti ite .
SFX CK ti uči .
SFX CK ti učego .
SFX CK ti učemu .
SFX CK ti učim .
SFX CK ti učem .
SFX CK ti učih .
SFX CK ti učimi .
SFX CK ti uča .
SFX CK ti uču .
SFX CK ti učej .
SFX CK ti učeju .
SFX CK ti uče .
SFX CK ti emy .
SFX CK ti emogo .
SFX CK ti emomu .
SFX CK ti emym .
SFX CK ti emom .
SFX CK ti emo .
SFX CK ti ema .
SFX CK ti emu .
SFX CK ti emoj .
SFX CK ti emoju .
SFX CK ti emi .
SFX CK ti eme .
SFX CK ti emyh .
SFX CK ti emym .
SFX CK ti emymi .
SFX CK ti ši .
SFX CK ti ša .
SFX CK ti še .
SFX CK ti eny .
SFX CK ti enogo .
SFX CK ti enomu .
SFX CK ti enym .
SFX CK ti enom .
SFX CK ti eni .
SFX CK ti ene .
SFX CK ti enyh .
SFX CK ti enymi .
SFX CK ti ena .
SFX CK ti enu .
SFX CK ti enoj .
SFX CK ti enoju .
SFX CK ti eno .
SFX CK ti enje/xPxE .
SFX CK ti enja/xPxE .
SFX CK ti enju/xPxE .
SFX CK ti enjem/xPxE .
SFX CK ti enij/xPxE .
SFX CK ti enjam/xPxE .
SFX CK ti enjami/xPxE .
SFX CK ti enjah/xPxE .

SFX CL Y 81
SFX CL jdti šel .
SFX CL jdti šla .
SFX CL jdti šlo .
SFX CL jdti šli .
SFX CL ti u .
SFX CL ti em .
SFX CL ti eš .
SFX CL ti e .
SFX CL ti emo .
SFX CL ti ete .
SFX CL ti ut .
SFX CL ti eh .
SFX CL ti eše .
SFX CL ti ehmo .
SFX CL ti este .
SFX CL ti ehu .
SFX CL ti i .
SFX CL ti imo .
SFX CL ti ite .
SFX CL ti uči .
SFX CL ti učego .
SFX CL ti učemu .
SFX CL ti učim .
SFX CL ti učem .
SFX CL ti učih .
SFX CL ti učimi .
SFX CL ti uča .
SFX CL ti uču .
SFX CL ti učej .
SFX CL ti učeju .
SFX CL ti uče .
SFX CL ti omy .
SFX CL ti omogo .
SFX CL ti omomu .
SFX CL ti omym .
SFX CL ti omom .
SFX CL ti omo .
SFX CL ti oma .
SFX CL ti omu .
SFX CL ti omoj .
SFX CL ti omoju .
SFX CL ti omi .
SFX CL ti ome .
SFX CL ti omyh .
SFX CL ti omym .
SFX CL ti omymi .
SFX CL ti omo .
SFX CL jdti ševši .
SFX CL jdti ševšego .
SFX CL jdti ševšemu .
SFX CL jdti ševšim .
SFX CL jdti ševšem .
SFX CL jdti ševših .
SFX CL jdti ševšimi .
SFX CL jdti ševša .
SFX CL jdti ševšu .
SFX CL jdti ševšej .
SFX CL jdti ševšeju .
SFX CL jdti ševše .
SFX CL ti eny .
SFX CL ti enogo .
SFX CL ti enomu .
SFX CL ti enym .
SFX CL ti enom .
SFX CL ti eni .
SFX CL ti ene .
SFX CL ti enyh .
SFX CL ti enymi .
SFX CL ti ena .
SFX CL ti enu .
SFX CL ti enoj .
SFX CL ti enoju .
SFX CL ti eno .
SFX CL ti enje/xPxE .
SFX CL ti enja/xPxE .
SFX CL ti enju/xPxE .
SFX CL ti enjem/xPxE .
SFX CL ti enij/xPxE .
SFX CL ti enjam/xPxE .
SFX CL ti enjami/xPxE .
SFX CL ti enjah/xPxE .

SFX CM Y 11
SFX CM 0 0/xPxE .
SFX CM a o/xPxBxO .
SFX CM a y/xPxE .
SFX CM a u/xPxE .
SFX CM ka ok/xPxE .
SFX CM a ě/xPxE .
SFX CM 0 h/xPxE .
SFX CM 0 m/xPxE .
SFX CM a oju/xPxE .
SFX CM 0 mi/xPxE .
SFX CM a o/xPxE .

SFX CN Y 19
SFX CN 0 0/xPxE .
SFX CN 0 e/xPxBxO .
SFX CN onj nj/xPxE .
SFX CN onj nje/xPxE .
SFX CN 0 e/xPxE .
SFX CN onj nja/xPxE .
SFX CN 0 a/xPxE .
SFX CN onj njev/xPxE .
SFX CN 0 ev/xPxE .
SFX CN onj nju/xPxE .
SFX CN 0 u/xPxE .
SFX CN onj njah/xPxE .
SFX CN 0 ah/xPxE .
SFX CN onj njam/xPxE .
SFX CN 0 am/xPxE .
SFX CN onj njem/xPxE .
SFX CN 0 em/xPxE .
SFX CN onj njami/xPxE .
SFX CN 0 ami/xPxE .

SFX CO Y 18
SFX CO 0 0/xPxE .
SFX CO o o/xPxBxO .
SFX CO ho ši/xPxE .
SFX CO ho šesa/xPxE .
SFX CO o a/xPxE .
SFX CO ho šese/xPxE .
SFX CO ho šij/xPxE .
SFX CO ho šes/xPxE .
SFX CO o u/xPxE .
SFX CO ho šesi/xPxE .
SFX CO ho šah/xPxE .
SFX CO ho šesah/xPxE .
SFX CO ho šam/xPxE .
SFX CO ho šesam/xPxE .
SFX CO 0 m/xPxE .
SFX CO ho šesem/xPxE .
SFX CO ho šami/xPxE .
SFX CO ho šesami/xPxE .

SFX CP Y 11
SFX CP 0 0/xPxE .
SFX CP a e/xPxBxO .
SFX CP a y/xPxE .
SFX CP a u/xPxE .
SFX CP a 0 .
SFX CP a ě/xPxE .
SFX CP 0 h/xPxE .
SFX CP 0 m/xPxE .
SFX CP a oju/xPxE .
SFX CP 0 mi/xPxE .
SFX CP a o/xPxE .

SFX CQ Y 17
SFX CQ 0 0/xPxE .
SFX CQ e e/xPxBxO .
SFX CQ e a/xPxE .
SFX CQ ce česa/xPxE .
SFX CQ ce čese/xPxE .
SFX CQ e 0 .
SFX CQ ce čes/xPxE .
SFX CQ e u/xPxE .
SFX CQ ce česi/xPxE .
SFX CQ e ah/xPxE .
SFX CQ ce česah/xPxE .
SFX CQ e am/xPxE .
SFX CQ ce česam/xPxE .
SFX CQ 0 m/xPxE .
SFX CQ ce česem/xPxE .
SFX CQ e ami/xPxE .
SFX CQ ce česami/xPxE .

SFX CR Y 71
SFX CR ti l .
SFX CR ti la .
SFX CR ti lo .
SFX CR ti li .
SFX CR ti u .
SFX CR gti žem .
SFX CR gti žeš .
SFX CR gti že .
SFX CR gti žemo .
SFX CR gti žete .
SFX CR ti ut .
SFX CR gti žeh .
SFX CR gti žeše .
SFX CR gti žehmo .
SFX CR gti žeste .
SFX CR gti žehu .
SFX CR gti ži .
SFX CR gti žimo .
SFX CR gti žite .
SFX CR ti uči .
SFX CR ti učego .
SFX CR ti učemu .
SFX CR ti učim .
SFX CR ti učem .
SFX CR ti učih .
SFX CR ti učimi .
SFX CR ti uča .
SFX CR ti uču .
SFX CR ti učej .
SFX CR ti učeju .
SFX CR ti uče .
SFX CR gti žemy .
SFX CR gti žemogo .
SFX CR gti žemomu .
SFX CR gti žemym .
SFX CR gti žemom .
SFX CR gti žemo .
SFX CR gti žema .
SFX CR gti žemu .
SFX CR gti žemoj .
SFX CR gti žemoju .
SFX CR gti žemi .
SFX CR gti žeme .
SFX CR gti žemyh .
SFX CR gti žemym .
SFX CR gti žemymi .
SFX CR ti ši .
SFX CR ti ša .
SFX CR ti še .
SFX CR gti ženy .
SFX CR gti ženogo .
SFX CR gti ženomu .
SFX CR gti ženym .
SFX CR gti ženom .
SFX CR gti ženi .
SFX CR gti žene .
SFX CR gti ženyh .
SFX CR gti ženymi .
SFX CR gti žena .
SFX CR gti ženu .
SFX CR gti ženoj .
SFX CR gti ženoju .
SFX CR gti ženo .
SFX CR gti ženje/xPxE .
SFX CR gti ženja/xPxE .
SFX CR gti ženju/xPxE .
SFX CR gti ženjem/xPxE .
SFX CR gti ženij/xPxE .
SFX CR gti ženjam/xPxE .
SFX CR gti ženjami/xPxE .
SFX CR gti ženjah/xPxE .

SFX CS Y 6
SFX CS 0 0/xPxE .
SFX CS 0 o/xPxBxO .
SFX CS es sa/xPxE .
SFX CS es su/xPxE .
SFX CS es som/xPxE .
SFX CS es se/xPxE .

SFX CT Y 12
SFX CT 0 e .
SFX CT 0 a .
SFX CT 0 ego .
SFX CT 0 u .
SFX CT 0 ej .
SFX CT 0 em .
SFX CT 0 emu .
SFX CT 0 im .
SFX CT 0 eju .
SFX CT 0 i .
SFX CT 0 ih .
SFX CT 0 imi .

SFX CU Y 62
SFX CU ti l .
SFX CU ti la .
SFX CU ti lo .
SFX CU ti li .
SFX CU lěti elju .
SFX CU lěti eljem .
SFX CU lěti elješ .
SFX CU lěti elje .
SFX CU lěti eljemo .
SFX CU lěti eljete .
SFX CU lěti eljut .
SFX CU ti h .
SFX CU ti še .
SFX CU ti hmo .
SFX CU ti ste .
SFX CU ti hu .
SFX CU lěti elj .
SFX CU lěti eljmo .
SFX CU lěti eljte .
SFX CU lěti eljuči .
SFX CU lěti eljučego .
SFX CU lěti eljučemu .
SFX CU lěti eljučim .
SFX CU lěti eljučem .
SFX CU lěti eljučih .
SFX CU lěti eljučimi .
SFX CU lěti eljuča .
SFX CU lěti eljuču .
SFX CU lěti eljučej .
SFX CU lěti eljučeju .
SFX CU lěti eljuče .
SFX CU lěti eljemy .
SFX CU lěti eljemogo .
SFX CU lěti eljemomu .
SFX CU lěti eljemym .
SFX CU lěti eljemom .
SFX CU lěti eljemo .
SFX CU lěti eljema .
SFX CU lěti eljemu .
SFX CU lěti eljemoj .
SFX CU lěti eljemoju .
SFX CU lěti eljemi .
SFX CU lěti eljeme .
SFX CU lěti eljemyh .
SFX CU lěti eljemym .
SFX CU lěti eljemymi .
SFX CU ti vši .
SFX CU ti všego .
SFX CU ti všemu .
SFX CU ti všim .
SFX CU ti všem .
SFX CU ti vših .
SFX CU ti všimi .
SFX CU ti vša .
SFX CU ti všu .
SFX CU ti všej .
SFX CU ti všeju .
SFX CU ti vše .
SFX CU i y .
SFX CU i a .
SFX CU i o .
SFX CU i je .

SFX CV Y 11
SFX CV 0 0/xPxE .
SFX CV a e/xPxBxO .
SFX CV a e/xPxE .
SFX CV a u/xPxE .
SFX CV ja ej/xPxE .
SFX CV a i/xPxE .
SFX CV 0 h/xPxE .
SFX CV 0 m/xPxE .
SFX CV a eju/xPxE .
SFX CV 0 mi/xPxE .
SFX CV a o/xPxE .

SFX CW Y 11
SFX CW 0 0/xPxE .
SFX CW a o/xPxBxO .
SFX CW a y/xPxE .
SFX CW a u/xPxE .
SFX CW la ol/xPxE .
SFX CW a ě/xPxE .
SFX CW 0 h/xPxE .
SFX CW 0 m/xPxE .
SFX CW a oju/xPxE .
SFX CW 0 mi/xPxE .
SFX CW a o/xPxE .

SFX CX Y 53
SFX CX eti l .
SFX CX eti la .
SFX CX eti lo .
SFX CX eti li .
SFX CX eti u .
SFX CX ti m .
SFX CX ti š .
SFX CX ti 0 .
SFX CX ti mo .
SFX CX i e .
SFX CX eti ut .
SFX CX ti h .
SFX CX ti še .
SFX CX ti hmo .
SFX CX ti ste .
SFX CX ti hu .
SFX CX eti i .
SFX CX eti imo .
SFX CX eti ite .
SFX CX eti uči .
SFX CX eti učego .
SFX CX eti učemu .
SFX CX eti učim .
SFX CX eti učem .
SFX CX eti učih .
SFX CX eti učimi .
SFX CX eti uča .
SFX CX eti uču .
SFX CX eti učej .
SFX CX eti učeju .
SFX CX eti uče .
SFX CX ti my .
SFX CX ti mogo .
SFX CX ti momu .
SFX CX ti mym .
SFX CX ti mom .
SFX CX ti mo .
SFX CX ti ma .
SFX CX ti mu .
SFX CX ti moj .
SFX CX ti moju .
SFX CX ti mi .
SFX CX ti me .
SFX CX ti myh .
SFX CX ti mym .
SFX CX ti mymi .
SFX CX eti ši .
SFX CX eti ša .
SFX CX eti še .
SFX CX eti ty .
SFX CX eti ta .
SFX CX eti to .
SFX CX eti tje .

SFX CY Y 2
SFX CY s m .
SFX CY s mi .

SFX CZ Y 28
SFX CZ 0 0/xPxE .
SFX CZ y o/xBxPxE .
SFX CZ y a/xPxE .
SFX CZ y ogo/xPxE .
SFX CZ y u/xPxE .
SFX CZ y oj/xPxE .
SFX CZ y om/xPxE .
SFX CZ y omu/xPxE .
SFX CZ 0 m/xPxE .
SFX CZ y oju/xPxE .
SFX CZ y i/xPxE .
SFX CZ y e/xPxE .
SFX CZ 0 h/xPxE .
SFX CZ 0 mi/xPxE .
SFX CZ ky čějši/zz .
SFX CZ ky čějšego/zz .
SFX CZ ky čějšemu/zz .
SFX CZ ky čějšim/zz .
SFX CZ ky čějšem/zz .
SFX CZ ky čějše/zz .
SFX CZ ky čějša/zz .
SFX CZ ky čějšu/zz .
SFX CZ ky čějšej/zz .
SFX CZ ky čějšeju/zz .
SFX CZ ky čějših/zz .
SFX CZ ky čějšim/zz .
SFX CZ ky čějšimi/zz .
SFX CZ ky čeje/zz .

SFX Ca Y 80
SFX Ca ti l .
SFX Ca ti la .
SFX Ca ti lo .
SFX Ca ti li .
SFX Ca skati šču .
SFX Ca skati ščem .
SFX Ca skati ščeš .
SFX Ca skati šče .
SFX Ca skati ščemo .
SFX Ca skati ščete .
SFX Ca skati ščut .
SFX Ca ti h .
SFX Ca ti še .
SFX Ca ti hmo .
SFX Ca ti ste .
SFX Ca ti hu .
SFX Ca skati šči .
SFX Ca skati ščimo .
SFX Ca skati ščite .
SFX Ca skati ščuči .
SFX Ca skati ščučego .
SFX Ca skati ščučemu .
SFX Ca skati ščučim .
SFX Ca skati ščučem .
SFX Ca skati ščučih .
SFX Ca skati ščučimi .
SFX Ca skati ščuča .
SFX Ca skati ščuču .
SFX Ca skati ščučej .
SFX Ca skati ščučeju .
SFX Ca skati ščuče .
SFX Ca skati ščemy .
SFX Ca skati ščemogo .
SFX Ca skati ščemomu .
SFX Ca skati ščemym .
SFX Ca skati ščemom .
SFX Ca skati ščemo .
SFX Ca skati ščema .
SFX Ca skati ščemu .
SFX Ca skati ščemoj .
SFX Ca skati ščemoju .
SFX Ca skati ščemi .
SFX Ca skati ščeme .
SFX Ca skati ščemyh .
SFX Ca skati ščemym .
SFX Ca skati ščemymi .
SFX Ca ti vši .
SFX Ca ti všego .
SFX Ca ti všemu .
SFX Ca ti všim .
SFX Ca ti všem .
SFX Ca ti vših .
SFX Ca ti všimi .
SFX Ca ti vša .
SFX Ca ti všu .
SFX Ca ti všej .
SFX Ca ti všeju .
SFX Ca ti vše .
SFX Ca ti ny .
SFX Ca ti nogo .
SFX Ca ti nomu .
SFX Ca ti nym .
SFX Ca ti nom .
SFX Ca ti ni .
SFX Ca ti ne .
SFX Ca ti nyh .
SFX Ca ti nymi .
SFX Ca ti na .
SFX Ca ti nu .
SFX Ca ti noj .
SFX Ca ti noju .
SFX Ca ti no .
SFX Ca ti nje/xPxE .
SFX Ca ti nja/xPxE .
SFX Ca ti nju/xPxE .
SFX Ca ti njem/xPxE .
SFX Ca ti nij/xPxE .
SFX Ca ti njam/xPxE .
SFX Ca ti njami/xPxE .
SFX Ca ti njah/xPxE .

SFX Cb Y 8
SFX Cb a y .
SFX Cb a u .
SFX Cb a 0 .
SFX Cb a ě .
SFX Cb 0 h .
SFX Cb 0 m .
SFX Cb a oju .
SFX Cb 0 mi .

SFX Cc Y 80
SFX Cc ti l .
SFX Cc ti la .
SFX Cc ti lo .
SFX Cc ti li .
SFX Cc ti u .
SFX Cc ti em .
SFX Cc ti eš .
SFX Cc ti e .
SFX Cc ti emo .
SFX Cc ti ete .
SFX Cc ti ut .
SFX Cc ti h .
SFX Cc ti še .
SFX Cc ti hmo .
SFX Cc ti ste .
SFX Cc ti hu .
SFX Cc ti i .
SFX Cc ti imo .
SFX Cc ti ite .
SFX Cc ti uči .
SFX Cc ti učego .
SFX Cc ti učemu .
SFX Cc ti učim .
SFX Cc ti učem .
SFX Cc ti učih .
SFX Cc ti učimi .
SFX Cc ti uča .
SFX Cc ti uču .
SFX Cc ti učej .
SFX Cc ti učeju .
SFX Cc ti uče .
SFX Cc ti emy .
SFX Cc ti emogo .
SFX Cc ti emomu .
SFX Cc ti emym .
SFX Cc ti emom .
SFX Cc ti emo .
SFX Cc ti ema .
SFX Cc ti emu .
SFX Cc ti emoj .
SFX Cc ti emoju .
SFX Cc ti emi .
SFX Cc ti eme .
SFX Cc ti emyh .
SFX Cc ti emym .
SFX Cc ti emymi .
SFX Cc ti vši .
SFX Cc ti všego .
SFX Cc ti všemu .
SFX Cc ti všim .
SFX Cc ti všem .
SFX Cc ti vših .
SFX Cc ti všimi .
SFX Cc ti vša .
SFX Cc ti všu .
SFX Cc ti všej .
SFX Cc ti všeju .
SFX Cc ti vše .
SFX Cc ti eny .
SFX Cc ti enogo .
SFX Cc ti enomu .
SFX Cc ti enym .
SFX Cc ti enom .
SFX Cc ti eni .
SFX Cc ti ene .
SFX Cc ti enyh .
SFX Cc ti enymi .
SFX Cc ti ena .
SFX Cc ti enu .
SFX Cc ti enoj .
SFX Cc ti enoju .
SFX Cc ti eno .
SFX Cc ti enje/xPxE .
SFX Cc ti enja/xPxE .
SFX Cc ti enju/xPxE .
SFX Cc ti enjem/xPxE .
SFX Cc ti enij/xPxE .
SFX Cc ti enjam/xPxE .
SFX Cc ti enjami/xPxE .
SFX Cc ti enjah/xPxE .

SFX Cd Y 11
SFX Cd 0 0/xPxE .
SFX Cd 0 o/xPxBxO .
SFX Cd et ty/xPxE .
SFX Cd et ta/xPxE .
SFX Cd et tov/xPxE .
SFX Cd et tu/xPxE .
SFX Cd et tah/xPxE .
SFX Cd et tam/xPxE .
SFX Cd et tom/xPxE .
SFX Cd et tami/xPxE .
SFX Cd et te/xPxE .

SFX Ce Y 6
SFX Ce 0 0/xPxE .
SFX Ce y o/xPxBxO .
SFX Ce y ov/xPxE .
SFX Ce y ah/xPxE .
SFX Ce y am/xPxE .
SFX Ce y ami/xPxE .

SFX Cf Y 11
SFX Cf 0 0/xPxE .
SFX Cf 0 o/xPxBxO .
SFX Cf el ly/xPxE .
SFX Cf el la/xPxE .
SFX Cf el lov/xPxE .
SFX Cf el lu/xPxE .
SFX Cf el lah/xPxE .
SFX Cf el lam/xPxE .
SFX Cf el lom/xPxE .
SFX Cf el lami/xPxE .
SFX Cf el le/xPxE .

SFX Cg Y 62
SFX Cg ti l .
SFX Cg ti la .
SFX Cg ti lo .
SFX Cg ti li .
SFX Cg eti nu .
SFX Cg eti nem .
SFX Cg eti neš .
SFX Cg eti ne .
SFX Cg eti nemo .
SFX Cg eti nete .
SFX Cg eti nut .
SFX Cg ti h .
SFX Cg ti še .
SFX Cg ti hmo .
SFX Cg ti ste .
SFX Cg ti hu .
SFX Cg eti ni .
SFX Cg eti nimo .
SFX Cg eti nite .
SFX Cg eti nuči .
SFX Cg eti nučego .
SFX Cg eti nučemu .
SFX Cg eti nučim .
SFX Cg eti nučem .
SFX Cg eti nučih .
SFX Cg eti nučimi .
SFX Cg eti nuča .
SFX Cg eti nuču .
SFX Cg eti nučej .
SFX Cg eti nučeju .
SFX Cg eti nuče .
SFX Cg eti nemy .
SFX Cg eti nemogo .
SFX Cg eti nemomu .
SFX Cg eti nemym .
SFX Cg eti nemom .
SFX Cg eti nemo .
SFX Cg eti nema .
SFX Cg eti nemu .
SFX Cg eti nemoj .
SFX Cg eti nemoju .
SFX Cg eti nemi .
SFX Cg eti neme .
SFX Cg eti nemyh .
SFX Cg eti nemym .
SFX Cg eti nemymi .
SFX Cg ti vši .
SFX Cg ti všego .
SFX Cg ti všemu .
SFX Cg ti všim .
SFX Cg ti všem .
SFX Cg ti vših .
SFX Cg ti všimi .
SFX Cg ti vša .
SFX Cg ti všu .
SFX Cg ti všej .
SFX Cg ti všeju .
SFX Cg ti vše .
SFX Cg i y .
SFX Cg i a .
SFX Cg i o .
SFX Cg i je .

SFX Ch Y 11
SFX Ch 0 0/xPxE .
SFX Ch 0 o/xPxBxO .
SFX Ch el li/xPxE .
SFX Ch el la/xPxE .
SFX Ch el lov/xPxE .
SFX Ch el lu/xPxE .
SFX Ch el lah/xPxE .
SFX Ch el lam/xPxE .
SFX Ch el lom/xPxE .
SFX Ch el lami/xPxE .
SFX Ch el le/xPxE .

SFX Ci Y 11
SFX Ci 0 0/xPxE .
SFX Ci a o/xPxBxO .
SFX Ci a y/xPxE .
SFX Ci a u/xPxE .
SFX Ci ma em/xPxE .
SFX Ci a ě/xPxE .
SFX Ci 0 h/xPxE .
SFX Ci 0 m/xPxE .
SFX Ci a oju/xPxE .
SFX Ci 0 mi/xPxE .
SFX Ci a o/xPxE .

SFX Cj Y 28
SFX Cj 0 0/xPxE .
SFX Cj y o/xBxPxE .
SFX Cj y a/xPxE .
SFX Cj y ogo/xPxE .
SFX Cj y u/xPxE .
SFX Cj y oj/xPxE .
SFX Cj y om/xPxE .
SFX Cj y omu/xPxE .
SFX Cj 0 m/xPxE .
SFX Cj y oju/xPxE .
SFX Cj y i/xPxE .
SFX Cj y e/xPxE .
SFX Cj 0 h/xPxE .
SFX Cj 0 mi/xPxE .
SFX Cj hy šějši/zz .
SFX Cj hy šějšego/zz .
SFX Cj hy šějšemu/zz .
SFX Cj hy šějšim/zz .
SFX Cj hy šějšem/zz .
SFX Cj hy šějše/zz .
SFX Cj hy šějša/zz .
SFX Cj hy šějšu/zz .
SFX Cj hy šějšej/zz .
SFX Cj hy šějšeju/zz .
SFX Cj hy šějših/zz .
SFX Cj hy šějšim/zz .
SFX Cj hy šějšimi/zz .
SFX Cj hy šeje/zz .

SFX Ck Y 80
SFX Ck ti l .
SFX Ck ti la .
SFX Ck ti lo .
SFX Ck ti li .
SFX Ck kati ču .
SFX Ck kati čem .
SFX Ck kati češ .
SFX Ck kati če .
SFX Ck kati čemo .
SFX Ck kati čete .
SFX Ck kati čut .
SFX Ck ti h .
SFX Ck ti še .
SFX Ck ti hmo .
SFX Ck ti ste .
SFX Ck ti hu .
SFX Ck kati či .
SFX Ck kati čimo .
SFX Ck kati čite .
SFX Ck kati čuči .
SFX Ck kati čučego .
SFX Ck kati čučemu .
SFX Ck kati čučim .
SFX Ck kati čučem .
SFX Ck kati čučih .
SFX Ck kati čučimi .
SFX Ck kati čuča .
SFX Ck kati čuču .
SFX Ck kati čučej .
SFX Ck kati čučeju .
SFX Ck kati čuče .
SFX Ck kati čemy .
SFX Ck kati čemogo .
SFX Ck kati čemomu .
SFX Ck kati čemym .
SFX Ck kati čemom .
SFX Ck kati čemo .
SFX Ck kati čema .
SFX Ck kati čemu .
SFX Ck kati čemoj .
SFX Ck kati čemoju .
SFX Ck kati čemi .
SFX Ck kati čeme .
SFX Ck kati čemyh .
SFX Ck kati čemym .
SFX Ck kati čemymi .
SFX Ck ti vši .
SFX Ck ti všego .
SFX Ck ti všemu .
SFX Ck ti všim .
SFX Ck ti všem .
SFX Ck ti vših .
SFX Ck ti všimi .
SFX Ck ti vša .
SFX Ck ti všu .
SFX Ck ti všej .
SFX Ck ti všeju .
SFX Ck ti vše .
SFX Ck ti ny .
SFX Ck ti nogo .
SFX Ck ti nomu .
SFX Ck ti nym .
SFX Ck ti nom .
SFX Ck ti ni .
SFX Ck ti ne .
SFX Ck ti nyh .
SFX Ck ti nymi .
SFX Ck ti na .
SFX Ck ti nu .
SFX Ck ti noj .
SFX Ck ti noju .
SFX Ck ti no .
SFX Ck ti nje/xPxE .
SFX Ck ti nja/xPxE .
SFX Ck ti nju/xPxE .
SFX Ck ti njem/xPxE .
SFX Ck ti nij/xPxE .
SFX Ck ti njam/xPxE .
SFX Ck ti njami/xPxE .
SFX Ck ti njah/xPxE .

SFX Cl Y 9
SFX Cl 0 y .
SFX Cl 0 a .
SFX Cl 0 ov .
SFX Cl 0 u .
SFX Cl 0 ah .
SFX Cl 0 am .
SFX Cl 0 om .
SFX Cl 0 ami .
SFX Cl k če .

SFX Cm Y 68
SFX Cm ti l .
SFX Cm ti la .
SFX Cm ti lo .
SFX Cm ti li .
SFX Cm sěti šu .
SFX Cm ěti im .
SFX Cm ěti iš .
SFX Cm ěti i .
SFX Cm ěti imo .
SFX Cm ěti ite .
SFX Cm ěti et .
SFX Cm ti h .
SFX Cm ti še .
SFX Cm ti hmo .
SFX Cm ti ste .
SFX Cm ti hu .
SFX Cm ěti eči .
SFX Cm ěti eča .
SFX Cm ěti eče .
SFX Cm ěti imy .
SFX Cm ěti imogo .
SFX Cm ěti imomu .
SFX Cm ěti imym .
SFX Cm ěti imom .
SFX Cm ěti imo .
SFX Cm ěti ima .
SFX Cm ěti imu .
SFX Cm ěti imoj .
SFX Cm ěti imoju .
SFX Cm ěti imi .
SFX Cm ěti ime .
SFX Cm ěti imyh .
SFX Cm ěti imym .
SFX Cm ěti imymi .
SFX Cm ti vši .
SFX Cm ti všego .
SFX Cm ti všemu .
SFX Cm ti všim .
SFX Cm ti všem .
SFX Cm ti vših .
SFX Cm ti všimi .
SFX Cm ti vša .
SFX Cm ti všu .
SFX Cm ti všej .
SFX Cm ti všeju .
SFX Cm ti vše .
SFX Cm ti ny .
SFX Cm ti nogo .
SFX Cm ti nomu .
SFX Cm ti nym .
SFX Cm ti nom .
SFX Cm ti ni .
SFX Cm ti ne .
SFX Cm ti nyh .
SFX Cm ti nymi .
SFX Cm ti na .
SFX Cm ti nu .
SFX Cm ti noj .
SFX Cm ti noju .
SFX Cm ti no .
SFX Cm ti nje/xPxE .
SFX Cm ti nja/xPxE .
SFX Cm ti nju/xPxE .
SFX Cm ti njem/xPxE .
SFX Cm ti nij/xPxE .
SFX Cm ti njam/xPxE .
SFX Cm ti njami/xPxE .
SFX Cm ti njah/xPxE .

SFX Cn Y 17
SFX Cn 0 0/xPxE .
SFX Cn o o/xPxBxO .
SFX Cn o a/xPxE .
SFX Cn o esa/xPxE .
SFX Cn o ese/xPxE .
SFX Cn o 0 .
SFX Cn o es/xPxE .
SFX Cn o u/xPxE .
SFX Cn o esi/xPxE .
SFX Cn o ah/xPxE .
SFX Cn o esah/xPxE .
SFX Cn o am/xPxE .
SFX Cn o esam/xPxE .
SFX Cn 0 m/xPxE .
SFX Cn o esem/xPxE .
SFX Cn o ami/xPxE .
SFX Cn o esami/xPxE .

SFX Co Y 9
SFX Co 0 0/xPxE .
SFX Co o o/xPxBxO .
SFX Co o a/xPxE .
SFX Co ko ok/xPxE .
SFX Co o u/xPxE .
SFX Co o ah/xPxE .
SFX Co o am/xPxE .
SFX Co 0 m/xPxE .
SFX Co o ami/xPxE .

SFX Cp Y 3
SFX Cp sot istah .
SFX Cp sot istam .
SFX Cp sot justami .

SFX Cq Y 72
SFX Cq sti tl .
SFX Cq sti tla .
SFX Cq sti tlo .
SFX Cq sti tli .
SFX Cq sti tu .
SFX Cq sti tem .
SFX Cq sti teš .
SFX Cq sti te .
SFX Cq sti temo .
SFX Cq sti tete .
SFX Cq sti tut .
SFX Cq sti teh .
SFX Cq sti teše .
SFX Cq sti tehmo .
SFX Cq sti teste .
SFX Cq sti tehu .
SFX Cq sti ti .
SFX Cq sti timo .
SFX Cq sti tite .
SFX Cq sti tuči .
SFX Cq sti tučego .
SFX Cq sti tučemu .
SFX Cq sti tučim .
SFX Cq sti tučem .
SFX Cq sti tučih .
SFX Cq sti tučimi .
SFX Cq sti tuča .
SFX Cq sti tuču .
SFX Cq sti tučej .
SFX Cq sti tučeju .
SFX Cq sti tuče .
SFX Cq sti tomy .
SFX Cq sti tomogo .
SFX Cq sti tomomu .
SFX Cq sti tomym .
SFX Cq sti tomom .
SFX Cq sti tomo .
SFX Cq sti toma .
SFX Cq sti tomu .
SFX Cq sti tomoj .
SFX Cq sti tomoju .
SFX Cq sti tomi .
SFX Cq sti tome .
SFX Cq sti tomyh .
SFX Cq sti tomym .
SFX Cq sti tomymi .
SFX Cq sti tomo .
SFX Cq sti tši .
SFX Cq sti tša .
SFX Cq sti tše .
SFX Cq sti teny .
SFX Cq sti tenogo .
SFX Cq sti tenomu .
SFX Cq sti tenym .
SFX Cq sti tenom .
SFX Cq sti teni .
SFX Cq sti tene .
SFX Cq sti tenyh .
SFX Cq sti tenymi .
SFX Cq sti tena .
SFX Cq sti tenu .
SFX Cq sti tenoj .
SFX Cq sti tenoju .
SFX Cq sti teno .
SFX Cq sti tenje/xPxE .
SFX Cq sti tenja/xPxE .
SFX Cq sti tenju/xPxE .
SFX Cq sti tenjem/xPxE .
SFX Cq sti tenij/xPxE .
SFX Cq sti tenjam/xPxE .
SFX Cq sti tenjami/xPxE .
SFX Cq sti tenjah/xPxE .

SFX Cr Y 11
SFX Cr j 0 .
SFX Cr ej a .
SFX Cr j go .
SFX Cr ej u .
SFX Cr j m .
SFX Cr j mu .
SFX Cr ej im .
SFX Cr 0 u .
SFX Cr ej i .
SFX Cr ej ih .
SFX Cr ej imi .

SFX Cs Y 4
SFX Cs 0 0/xPxE .
SFX Cs 0 e/xPxBxO .
SFX Cs 0 i/xPxE .
SFX Cs 0 ju/xPxE .

SFX Ct Y 5
SFX Ct 0 0/xPxE .
SFX Ct i o/xPxBxO .
SFX Ct i yh/xPxE .
SFX Ct i ym/xPxE .
SFX Ct i ymi/xPxE .

SFX Cu Y 9
SFX Cu 0 0/xPxE .
SFX Cu o o/xPxBxO .
SFX Cu o a/xPxE .
SFX Cu lo ol/xPxE .
SFX Cu o u/xPxE .
SFX Cu o ah/xPxE .
SFX Cu o am/xPxE .
SFX Cu 0 m/xPxE .
SFX Cu o ami/xPxE .

SFX Cv Y 80
SFX Cv ti l .
SFX Cv ti la .
SFX Cv ti lo .
SFX Cv ti li .
SFX Cv evati uju .
SFX Cv evati ujem .
SFX Cv evati uješ .
SFX Cv evati uje .
SFX Cv evati ujemo .
SFX Cv evati ujete .
SFX Cv evati ujut .
SFX Cv ti h .
SFX Cv ti še .
SFX Cv ti hmo .
SFX Cv ti ste .
SFX Cv ti hu .
SFX Cv evati uj .
SFX Cv evati ujmo .
SFX Cv evati ujte .
SFX Cv evati ujuči .
SFX Cv evati ujučego .
SFX Cv evati ujučemu .
SFX Cv evati ujučim .
SFX Cv evati ujučem .
SFX Cv evati ujučih .
SFX Cv evati ujučimi .
SFX Cv evati ujuča .
SFX Cv evati ujuču .
SFX Cv evati ujučej .
SFX Cv evati ujučeju .
SFX Cv evati ujuče .
SFX Cv evati ujemy .
SFX Cv evati ujemogo .
SFX Cv evati ujemomu .
SFX Cv evati ujemym .
SFX Cv evati ujemom .
SFX Cv evati ujemo .
SFX Cv evati ujema .
SFX Cv evati ujemu .
SFX Cv evati ujemoj .
SFX Cv evati ujemoju .
SFX Cv evati ujemi .
SFX Cv evati ujeme .
SFX Cv evati ujemyh .
SFX Cv evati ujemym .
SFX Cv evati ujemymi .
SFX Cv ti vši .
SFX Cv ti všego .
SFX Cv ti všemu .
SFX Cv ti všim .
SFX Cv ti všem .
SFX Cv ti vših .
SFX Cv ti všimi .
SFX Cv ti vša .
SFX Cv ti všu .
SFX Cv ti všej .
SFX Cv ti všeju .
SFX Cv ti vše .
SFX Cv ti ny .
SFX Cv ti nogo .
SFX Cv ti nomu .
SFX Cv ti nym .
SFX Cv ti nom .
SFX Cv ti ni .
SFX Cv ti ne .
SFX Cv ti nyh .
SFX Cv ti nymi .
SFX Cv ti na .
SFX Cv ti nu .
SFX Cv ti noj .
SFX Cv ti noju .
SFX Cv ti no .
SFX Cv ti nje/xPxE .
SFX Cv ti nja/xPxE .
SFX Cv ti nju/xPxE .
SFX Cv ti njem/xPxE .
SFX Cv ti nij/xPxE .
SFX Cv ti njam/xPxE .
SFX Cv ti njami/xPxE .
SFX Cv ti njah/xPxE .

SFX Cw Y 11
SFX Cw 0 0/xPxE .
SFX Cw 0 o/xPxBxO .
SFX Cw 0 i/xPxE .
SFX Cw 0 a/xPxE .
SFX Cw 0 ov/xPxE .
SFX Cw 0 u/xPxE .
SFX Cw 0 ah/xPxE .
SFX Cw 0 am/xPxE .
SFX Cw 0 om/xPxE .
SFX Cw 0 ami/xPxE .
SFX Cw g že/xPxE .

SFX Cx Y 9
SFX Cx 0 0/xPxE .
SFX Cx 0 e/xPxBxO .
SFX Cx olj lj/xPxE .
SFX Cx olj lja/xPxE .
SFX Cx 0 a/xPxE .
SFX Cx olj lju/xPxE .
SFX Cx 0 u/xPxE .
SFX Cx olj ljem/xPxE .
SFX Cx 0 em/xPxE .

SFX Cy Y 21
SFX Cy 0 0/xPxE .
SFX Cy 0 o/xPxBxO .
SFX Cy oz z/xPxE .
SFX Cy oz zy/xPxE .
SFX Cy 0 y/xPxE .
SFX Cy oz za/xPxE .
SFX Cy 0 a/xPxE .
SFX Cy oz zov/xPxE .
SFX Cy 0 ov/xPxE .
SFX Cy oz zu/xPxE .
SFX Cy 0 u/xPxE .
SFX Cy oz zah/xPxE .
SFX Cy 0 ah/xPxE .
SFX Cy oz zam/xPxE .
SFX Cy 0 am/xPxE .
SFX Cy oz zom/xPxE .
SFX Cy 0 om/xPxE .
SFX Cy oz zami/xPxE .
SFX Cy 0 ami/xPxE .
SFX Cy oz ze/xPxE .
SFX Cy 0 e/xPxE .

SFX Cz Y 3
SFX Cz i ěh .
SFX Cz i ěm .
SFX Cz i ěmi .

SFX DA Y 80
SFX DA ti l .
SFX DA ti la .
SFX DA ti lo .
SFX DA ti li .
SFX DA obrati beru .
SFX DA obrati berem .
SFX DA obrati bereš .
SFX DA obrati bere .
SFX DA obrati beremo .
SFX DA obrati berete .
SFX DA obrati berut .
SFX DA ti h .
SFX DA ti še .
SFX DA ti hmo .
SFX DA ti ste .
SFX DA ti hu .
SFX DA obrati beri .
SFX DA obrati berimo .
SFX DA obrati berite .
SFX DA obrati beruči .
SFX DA obrati beručego .
SFX DA obrati beručemu .
SFX DA obrati beručim .
SFX DA obrati beručem .
SFX DA obrati beručih .
SFX DA obrati beručimi .
SFX DA obrati beruča .
SFX DA obrati beruču .
SFX DA obrati beručej .
SFX DA obrati beručeju .
SFX DA obrati beruče .
SFX DA obrati beremy .
SFX DA obrati beremogo .
SFX DA obrati beremomu .
SFX DA obrati beremym .
SFX DA obrati beremom .
SFX DA obrati beremo .
SFX DA obrati berema .
SFX DA obrati beremu .
SFX DA obrati beremoj .
SFX DA obrati beremoju .
SFX DA obrati beremi .
SFX DA obrati bereme .
SFX DA obrati beremyh .
SFX DA obrati beremym .
SFX DA obrati beremymi .
SFX DA ti vši .
SFX DA ti všego .
SFX DA ti všemu .
SFX DA ti všim .
SFX DA ti všem .
SFX DA ti vših .
SFX DA ti všimi .
SFX DA ti vša .
SFX DA ti všu .
SFX DA ti všej .
SFX DA ti všeju .
SFX DA ti vše .
SFX DA ti ny .
SFX DA ti nogo .
SFX DA ti nomu .
SFX DA ti nym .
SFX DA ti nom .
SFX DA ti ni .
SFX DA ti ne .
SFX DA ti nyh .
SFX DA ti nymi .
SFX DA ti na .
SFX DA ti nu .
SFX DA ti noj .
SFX DA ti noju .
SFX DA ti no .
SFX DA ti nje/xPxE .
SFX DA ti nja/xPxE .
SFX DA ti nju/xPxE .
SFX DA ti njem/xPxE .
SFX DA ti nij/xPxE .
SFX DA ti njam/xPxE .
SFX DA ti njami/xPxE .
SFX DA ti njah/xPxE .

SFX DB Y 6
SFX DB 0 0/xPxE .
SFX DB i o/xPxBxO .
SFX DB 0 j/xPxE .
SFX DB i ah/xPxE .
SFX DB i am/xPxE .
SFX DB i ami/xPxE .

SFX DC Y 6
SFX DC 0 0/xPxE .
SFX DC 0 o/xPxBxO .
SFX DC 0 a/xPxE .
SFX DC 0 u/xPxE .
SFX DC 0 om/xPxE .
SFX DC g že/xPxE .

SFX DD Y 53
SFX DD eti l .
SFX DD eti la .
SFX DD eti lo .
SFX DD eti li .
SFX DD reti eru .
SFX DD reti erem .
SFX DD reti ereš .
SFX DD reti ere .
SFX DD reti eremo .
SFX DD reti erete .
SFX DD reti erut .
SFX DD ti h .
SFX DD ti še .
SFX DD ti hmo .
SFX DD ti ste .
SFX DD ti hu .
SFX DD reti eri .
SFX DD reti erimo .
SFX DD reti erite .
SFX DD reti eruči .
SFX DD reti eručego .
SFX DD reti eručemu .
SFX DD reti eručim .
SFX DD reti eručem .
SFX DD reti eručih .
SFX DD reti eručimi .
SFX DD reti eruča .
SFX DD reti eruču .
SFX DD reti eručej .
SFX DD reti eručeju .
SFX DD reti eruče .
SFX DD reti eremy .
SFX DD reti eremogo .
SFX DD reti eremomu .
SFX DD reti eremym .
SFX DD reti eremom .
SFX DD reti eremo .
SFX DD reti erema .
SFX DD reti eremu .
SFX DD reti eremoj .
SFX DD reti eremoju .
SFX DD reti eremi .
SFX DD reti ereme .
SFX DD reti eremyh .
SFX DD reti eremym .
SFX DD reti eremymi .
SFX DD eti ši .
SFX DD eti ša .
SFX DD eti še .
SFX DD eti ty .
SFX DD eti ta .
SFX DD eti to .
SFX DD eti tje .

SFX DE Y 6
SFX DE 0 0/xPxE .
SFX DE a o/xPxBxO .
SFX DE a 0 .
SFX DE 0 h/xPxE .
SFX DE 0 m/xPxE .
SFX DE 0 mi/xPxE .

SFX DF Y 12
SFX DF j 0 .
SFX DF oj a .
SFX DF j go .
SFX DF oj u .
SFX DF j m .
SFX DF j mu .
SFX DF oj ym .
SFX DF 0 u .
SFX DF oj i .
SFX DF oj e .
SFX DF oj yh .
SFX DF oj ymi .

SFX DG Y 12
SFX DG 0 0/xPxE .
SFX DG e o/xPxBxO .
SFX DG 0 ta/xPxE .
SFX DG 0 te/xPxE .
SFX DG 0 t/xPxE .
SFX DG 0 ti/xPxE .
SFX DG 0 tu/xPxE .
SFX DG 0 tah/xPxE .
SFX DG 0 tam/xPxE .
SFX DG 0 tem/xPxE .
SFX DG 0 tom/xPxE .
SFX DG 0 tami/xPxE .

SFX DH Y 6
SFX DH 0 0/xPxE .
SFX DH e e/xPxBxO .
SFX DH e 0 .
SFX DH e ah/xPxE .
SFX DH e am/xPxE .
SFX DH e ami/xPxE .

SFX DI Y 12
SFX DI es se .
SFX DI es sa .
SFX DI es sego .
SFX DI es su .
SFX DI es sej .
SFX DI es sem .
SFX DI es semu .
SFX DI es sim .
SFX DI es seju .
SFX DI es si .
SFX DI es sih .
SFX DI es simi .

SFX DJ Y 71
SFX DJ i l .
SFX DJ i la .
SFX DJ i lo .
SFX DJ i li .
SFX DJ i u .
SFX DJ i em .
SFX DJ i eš .
SFX DJ i e .
SFX DJ i emo .
SFX DJ i ete .
SFX DJ i ut .
SFX DJ i eh .
SFX DJ i eše .
SFX DJ i ehmo .
SFX DJ i este .
SFX DJ i ehu .
SFX DJ 0 mo .
SFX DJ 0 te .
SFX DJ i uči .
SFX DJ i učego .
SFX DJ i učemu .
SFX DJ i učim .
SFX DJ i učem .
SFX DJ i učih .
SFX DJ i učimi .
SFX DJ i uča .
SFX DJ i uču .
SFX DJ i učej .
SFX DJ i učeju .
SFX DJ i uče .
SFX DJ i omy .
SFX DJ i omogo .
SFX DJ i omomu .
SFX DJ i omym .
SFX DJ i omom .
SFX DJ i omo .
SFX DJ i oma .
SFX DJ i omu .
SFX DJ i omoj .
SFX DJ i omoju .
SFX DJ i omi .
SFX DJ i ome .
SFX DJ i omyh .
SFX DJ i omym .
SFX DJ i omymi .
SFX DJ i omo .
SFX DJ i ši .
SFX DJ i ša .
SFX DJ i še .
SFX DJ i eny .
SFX DJ i enogo .
SFX DJ i enomu .
SFX DJ i enym .
SFX DJ i enom .
SFX DJ i eni .
SFX DJ i ene .
SFX DJ i enyh .
SFX DJ i enymi .
SFX DJ i ena .
SFX DJ i enu .
SFX DJ i enoj .
SFX DJ i enoju .
SFX DJ i eno .
SFX DJ i enje/xPxE .
SFX DJ i enja/xPxE .
SFX DJ i enju/xPxE .
SFX DJ i enjem/xPxE .
SFX DJ i enij/xPxE .
SFX DJ i enjam/xPxE .
SFX DJ i enjami/xPxE .
SFX DJ i enjah/xPxE .

SFX DK Y 80
SFX DK ti l .
SFX DK ti la .
SFX DK ti lo .
SFX DK ti li .
SFX DK nati onu .
SFX DK nati onem .
SFX DK nati oneš .
SFX DK nati one .
SFX DK nati onemo .
SFX DK nati onete .
SFX DK nati onut .
SFX DK ti h .
SFX DK ti še .
SFX DK ti hmo .
SFX DK ti ste .
SFX DK ti hu .
SFX DK nati oni .
SFX DK nati onimo .
SFX DK nati onite .
SFX DK nati onuči .
SFX DK nati onučego .
SFX DK nati onučemu .
SFX DK nati onučim .
SFX DK nati onučem .
SFX DK nati onučih .
SFX DK nati onučimi .
SFX DK nati onuča .
SFX DK nati onuču .
SFX DK nati onučej .
SFX DK nati onučeju .
SFX DK nati onuče .
SFX DK nati onemy .
SFX DK nati onemogo .
SFX DK nati onemomu .
SFX DK nati onemym .
SFX DK nati onemom .
SFX DK nati onemo .
SFX DK nati onema .
SFX DK nati onemu .
SFX DK nati onemoj .
SFX DK nati onemoju .
SFX DK nati onemi .
SFX DK nati oneme .
SFX DK nati onemyh .
SFX DK nati onemym .
SFX DK nati onemymi .
SFX DK ti vši .
SFX DK ti všego .
SFX DK ti všemu .
SFX DK ti všim .
SFX DK ti všem .
SFX DK ti vših .
SFX DK ti všimi .
SFX DK ti vša .
SFX DK ti všu .
SFX DK ti všej .
SFX DK ti všeju .
SFX DK ti vše .
SFX DK ti ny .
SFX DK ti nogo .
SFX DK ti nomu .
SFX DK ti nym .
SFX DK ti nom .
SFX DK ti ni .
SFX DK ti ne .
SFX DK ti nyh .
SFX DK ti nymi .
SFX DK ti na .
SFX DK ti nu .
SFX DK ti noj .
SFX DK ti noju .
SFX DK ti no .
SFX DK ti nje/xPxE .
SFX DK ti nja/xPxE .
SFX DK ti nju/xPxE .
SFX DK ti njem/xPxE .
SFX DK ti nij/xPxE .
SFX DK ti njam/xPxE .
SFX DK ti njami/xPxE .
SFX DK ti njah/xPxE .

SFX DL Y 10
SFX DL 0 0/xPxE .
SFX DL 0 e/xPxBxO .
SFX DL enj nje/xPxE .
SFX DL enj nja/xPxE .
SFX DL enj njev/xPxE .
SFX DL enj nju/xPxE .
SFX DL enj njah/xPxE .
SFX DL enj njam/xPxE .
SFX DL enj njem/xPxE .
SFX DL enj njami/xPxE .

SFX DM Y 4
SFX DM to-nebud ego-nebud .
SFX DM to-nebud em-nebud .
SFX DM to-nebud emu-nebud .
SFX DM to-nebud im-nebud .

SFX DN Y 11
SFX DN 0 0/xPxE .
SFX DN 0 o/xPxBxO .
SFX DN en ny/xPxE .
SFX DN en na/xPxE .
SFX DN en nov/xPxE .
SFX DN en nu/xPxE .
SFX DN en nah/xPxE .
SFX DN en nam/xPxE .
SFX DN en nom/xPxE .
SFX DN en nami/xPxE .
SFX DN en ne/xPxE .

SFX DO Y 10
SFX DO 0 0/xPxE .
SFX DO 0 e/xPxBxO .
SFX DO elj lje/xPxE .
SFX DO elj lja/xPxE .
SFX DO elj ljev/xPxE .
SFX DO elj lju/xPxE .
SFX DO elj ljah/xPxE .
SFX DO elj ljam/xPxE .
SFX DO elj ljem/xPxE .
SFX DO elj ljami/xPxE .

SFX DP Y 18
SFX DP 0 0/xPxE .
SFX DP 0 e/xPxBxO .
SFX DP j 0 .
SFX DP enj ni/xPxE .
SFX DP enj nje/xPxE .
SFX DP enj ne/xPxE .
SFX DP enj nja/xPxE .
SFX DP enj nev/xPxE .
SFX DP enj njev/xPxE .
SFX DP enj nju/xPxE .
SFX DP enj nah/xPxE .
SFX DP enj njah/xPxE .
SFX DP enj nam/xPxE .
SFX DP enj njam/xPxE .
SFX DP enj nem/xPxE .
SFX DP enj njem/xPxE .
SFX DP enj nami/xPxE .
SFX DP enj njami/xPxE .

SFX DQ Y 80
SFX DQ ti l .
SFX DQ ti la .
SFX DQ ti lo .
SFX DQ ti li .
SFX DQ rati eru .
SFX DQ rati erem .
SFX DQ rati ereš .
SFX DQ rati ere .
SFX DQ rati eremo .
SFX DQ rati erete .
SFX DQ rati erut .
SFX DQ ti h .
SFX DQ ti še .
SFX DQ ti hmo .
SFX DQ ti ste .
SFX DQ ti hu .
SFX DQ rati eri .
SFX DQ rati erimo .
SFX DQ rati erite .
SFX DQ rati eruči .
SFX DQ rati eručego .
SFX DQ rati eručemu .
SFX DQ rati eručim .
SFX DQ rati eručem .
SFX DQ rati eručih .
SFX DQ rati eručimi .
SFX DQ rati eruča .
SFX DQ rati eruču .
SFX DQ rati eručej .
SFX DQ rati eručeju .
SFX DQ rati eruče .
SFX DQ rati eremy .
SFX DQ rati eremogo .
SFX DQ rati eremomu .
SFX DQ rati eremym .
SFX DQ rati eremom .
SFX DQ rati eremo .
SFX DQ rati erema .
SFX DQ rati eremu .
SFX DQ rati eremoj .
SFX DQ rati eremoju .
SFX DQ rati eremi .
SFX DQ rati ereme .
SFX DQ rati eremyh .
SFX DQ rati eremym .
SFX DQ rati eremymi .
SFX DQ ti vši .
SFX DQ ti všego .
SFX DQ ti všemu .
SFX DQ ti všim .
SFX DQ ti všem .
SFX DQ ti vših .
SFX DQ ti všimi .
SFX DQ ti vša .
SFX DQ ti všu .
SFX DQ ti všej .
SFX DQ ti všeju .
SFX DQ ti vše .
SFX DQ ti ny .
SFX DQ ti nogo .
SFX DQ ti nomu .
SFX DQ ti nym .
SFX DQ ti nom .
SFX DQ ti ni .
SFX DQ ti ne .
SFX DQ ti nyh .
SFX DQ ti nymi .
SFX DQ ti na .
SFX DQ ti nu .
SFX DQ ti noj .
SFX DQ ti noju .
SFX DQ ti no .
SFX DQ ti nje/xPxE .
SFX DQ ti nja/xPxE .
SFX DQ ti nju/xPxE .
SFX DQ ti njem/xPxE .
SFX DQ ti nij/xPxE .
SFX DQ ti njam/xPxE .
SFX DQ ti njami/xPxE .
SFX DQ ti njah/xPxE .

SFX DR Y 9
SFX DR 0 0/xPxE .
SFX DR 0 o/xPxBxO .
SFX DR ov vi/xPxE .
SFX DR ov ve/xPxE .
SFX DR ov vij/xPxE .
SFX DR ov vah/xPxE .
SFX DR ov vam/xPxE .
SFX DR 0 ju/xPxE .
SFX DR ov vami/xPxE .

SFX DS Y 80
SFX DS ti l .
SFX DS ti la .
SFX DS ti lo .
SFX DS ti li .
SFX DS ati ju .
SFX DS ati jem .
SFX DS ati ješ .
SFX DS ati je .
SFX DS ati jemo .
SFX DS ati jete .
SFX DS ati jut .
SFX DS ti h .
SFX DS ti še .
SFX DS ti hmo .
SFX DS ti ste .
SFX DS ti hu .
SFX DS ati j .
SFX DS ati jmo .
SFX DS ati jte .
SFX DS ati juči .
SFX DS ati jučego .
SFX DS ati jučemu .
SFX DS ati jučim .
SFX DS ati jučem .
SFX DS ati jučih .
SFX DS ati jučimi .
SFX DS ati juča .
SFX DS ati juču .
SFX DS ati jučej .
SFX DS ati jučeju .
SFX DS ati juče .
SFX DS ati jemy .
SFX DS ati jemogo .
SFX DS ati jemomu .
SFX DS ati jemym .
SFX DS ati jemom .
SFX DS ati jemo .
SFX DS ati jema .
SFX DS ati jemu .
SFX DS ati jemoj .
SFX DS ati jemoju .
SFX DS ati jemi .
SFX DS ati jeme .
SFX DS ati jemyh .
SFX DS ati jemym .
SFX DS ati jemymi .
SFX DS ti vši .
SFX DS ti všego .
SFX DS ti všemu .
SFX DS ti všim .
SFX DS ti všem .
SFX DS ti vših .
SFX DS ti všimi .
SFX DS ti vša .
SFX DS ti všu .
SFX DS ti všej .
SFX DS ti všeju .
SFX DS ti vše .
SFX DS ti ny .
SFX DS ti nogo .
SFX DS ti nomu .
SFX DS ti nym .
SFX DS ti nom .
SFX DS ti ni .
SFX DS ti ne .
SFX DS ti nyh .
SFX DS ti nymi .
SFX DS ti na .
SFX DS ti nu .
SFX DS ti noj .
SFX DS ti noju .
SFX DS ti no .
SFX DS ti nje/xPxE .
SFX DS ti nja/xPxE .
SFX DS ti nju/xPxE .
SFX DS ti njem/xPxE .
SFX DS ti nij/xPxE .
SFX DS ti njam/xPxE .
SFX DS ti njami/xPxE .
SFX DS ti njah/xPxE .

SFX DT Y 15
SFX DT 0 0/xPxE .
SFX DT 0 e/xPxBxO .
SFX DT oš š/xPxE .
SFX DT oš ši/xPxE .
SFX DT 0 i/xPxE .
SFX DT oš šij/xPxE .
SFX DT 0 ij/xPxE .
SFX DT oš šah/xPxE .
SFX DT 0 ah/xPxE .
SFX DT oš šam/xPxE .
SFX DT 0 am/xPxE .
SFX DT oš šju/xPxE .
SFX DT 0 ju/xPxE .
SFX DT oš šami/xPxE .
SFX DT 0 ami/xPxE .

SFX DU Y 9
SFX DU 0 0/xPxE .
SFX DU o o/xPxBxO .
SFX DU o a/xPxE .
SFX DU no on/xPxE .
SFX DU o u/xPxE .
SFX DU o ah/xPxE .
SFX DU o am/xPxE .
SFX DU 0 m/xPxE .
SFX DU o ami/xPxE .

SFX DV Y 80
SFX DV ti l .
SFX DV ti la .
SFX DV ti lo .
SFX DV ti li .
SFX DV vati ovu .
SFX DV vati ovem .
SFX DV vati oveš .
SFX DV vati ove .
SFX DV vati ovemo .
SFX DV vati ovete .
SFX DV vati ovut .
SFX DV ti h .
SFX DV ti še .
SFX DV ti hmo .
SFX DV ti ste .
SFX DV ti hu .
SFX DV vati ovi .
SFX DV vati ovimo .
SFX DV vati ovite .
SFX DV vati ovuči .
SFX DV vati ovučego .
SFX DV vati ovučemu .
SFX DV vati ovučim .
SFX DV vati ovučem .
SFX DV vati ovučih .
SFX DV vati ovučimi .
SFX DV vati ovuča .
SFX DV vati ovuču .
SFX DV vati ovučej .
SFX DV vati ovučeju .
SFX DV vati ovuče .
SFX DV vati ovemy .
SFX DV vati ovemogo .
SFX DV vati ovemomu .
SFX DV vati ovemym .
SFX DV vati ovemom .
SFX DV vati ovemo .
SFX DV vati ovema .
SFX DV vati ovemu .
SFX DV vati ovemoj .
SFX DV vati ovemoju .
SFX DV vati ovemi .
SFX DV vati oveme .
SFX DV vati ovemyh .
SFX DV vati ovemym .
SFX DV vati ovemymi .
SFX DV ti vši .
SFX DV ti všego .
SFX DV ti všemu .
SFX DV ti všim .
SFX DV ti všem .
SFX DV ti vših .
SFX DV ti všimi .
SFX DV ti vša .
SFX DV ti všu .
SFX DV ti všej .
SFX DV ti všeju .
SFX DV ti vše .
SFX DV ti ny .
SFX DV ti nogo .
SFX DV ti nomu .
SFX DV ti nym .
SFX DV ti nom .
SFX DV ti ni .
SFX DV ti ne .
SFX DV ti nyh .
SFX DV ti nymi .
SFX DV ti na .
SFX DV ti nu .
SFX DV ti noj .
SFX DV ti noju .
SFX DV ti no .
SFX DV ti nje/xPxE .
SFX DV ti nja/xPxE .
SFX DV ti nju/xPxE .
SFX DV ti njem/xPxE .
SFX DV ti nij/xPxE .
SFX DV ti njam/xPxE .
SFX DV ti njami/xPxE .
SFX DV ti njah/xPxE .

SFX DW Y 68
SFX DW ti l .
SFX DW ti la .
SFX DW ti lo .
SFX DW ti li .
SFX DW těti ču .
SFX DW ěti im .
SFX DW ěti iš .
SFX DW ěti i .
SFX DW ěti imo .
SFX DW ěti ite .
SFX DW ěti et .
SFX DW ti h .
SFX DW ti še .
SFX DW ti hmo .
SFX DW ti ste .
SFX DW ti hu .
SFX DW ěti eči .
SFX DW ěti eča .
SFX DW ěti eče .
SFX DW ěti imy .
SFX DW ěti imogo .
SFX DW ěti imomu .
SFX DW ěti imym .
SFX DW ěti imom .
SFX DW ěti imo .
SFX DW ěti ima .
SFX DW ěti imu .
SFX DW ěti imoj .
SFX DW ěti imoju .
SFX DW ěti imi .
SFX DW ěti ime .
SFX DW ěti imyh .
SFX DW ěti imym .
SFX DW ěti imymi .
SFX DW ti vši .
SFX DW ti všego .
SFX DW ti všemu .
SFX DW ti všim .
SFX DW ti všem .
SFX DW ti vših .
SFX DW ti všimi .
SFX DW ti vša .
SFX DW ti všu .
SFX DW ti všej .
SFX DW ti všeju .
SFX DW ti vše .
SFX DW ti ny .
SFX DW ti nogo .
SFX DW ti nomu .
SFX DW ti nym .
SFX DW ti nom .
SFX DW ti ni .
SFX DW ti ne .
SFX DW ti nyh .
SFX DW ti nymi .
SFX DW ti na .
SFX DW ti nu .
SFX DW ti noj .
SFX DW ti noju .
SFX DW ti no .
SFX DW ti nje/xPxE .
SFX DW ti nja/xPxE .
SFX DW ti nju/xPxE .
SFX DW ti njem/xPxE .
SFX DW ti nij/xPxE .
SFX DW ti njam/xPxE .
SFX DW ti njami/xPxE .
SFX DW ti njah/xPxE .

SFX DX Y 21
SFX DX 0 0/xPxE .
SFX DX 0 o/xPxBxO .
SFX DX on n/xPxE .
SFX DX on ny/xPxE .
SFX DX 0 y/xPxE .
SFX DX on na/xPxE .
SFX DX 0 a/xPxE .
SFX DX on nov/xPxE .
SFX DX 0 ov/xPxE .
SFX DX on nu/xPxE .
SFX DX 0 u/xPxE .
SFX DX on nah/xPxE .
SFX DX 0 ah/xPxE .
SFX DX on nam/xPxE .
SFX DX 0 am/xPxE .
SFX DX on nom/xPxE .
SFX DX 0 om/xPxE .
SFX DX on nami/xPxE .
SFX DX 0 ami/xPxE .
SFX DX on ne/xPxE .
SFX DX 0 e/xPxE .

SFX DY Y 65
SFX DY ti u .
SFX DY ti em .
SFX DY ti eš .
SFX DY ti e .
SFX DY ti emo .
SFX DY ti ete .
SFX DY ti ut .
SFX DY ti eh .
SFX DY ti eše .
SFX DY ti ehmo .
SFX DY ti este .
SFX DY ti ehu .
SFX DY ti i .
SFX DY ti imo .
SFX DY ti ite .
SFX DY ti uči .
SFX DY ti učego .
SFX DY ti učemu .
SFX DY ti učim .
SFX DY ti učem .
SFX DY ti učih .
SFX DY ti učimi .
SFX DY ti uča .
SFX DY ti uču .
SFX DY ti učej .
SFX DY ti učeju .
SFX DY ti uče .
SFX DY ti omy .
SFX DY ti omogo .
SFX DY ti omomu .
SFX DY ti omym .
SFX DY ti omom .
SFX DY ti omo .
SFX DY ti oma .
SFX DY ti omu .
SFX DY ti omoj .
SFX DY ti omoju .
SFX DY ti omi .
SFX DY ti ome .
SFX DY ti omyh .
SFX DY ti omym .
SFX DY ti omymi .
SFX DY ti omo .
SFX DY ti eny .
SFX DY ti enogo .
SFX DY ti enomu .
SFX DY ti enym .
SFX DY ti enom .
SFX DY ti eni .
SFX DY ti ene .
SFX DY ti enyh .
SFX DY ti enymi .
SFX DY ti ena .
SFX DY ti enu .
SFX DY ti enoj .
SFX DY ti enoju .
SFX DY ti eno .
SFX DY ti enje/xPxE .
SFX DY ti enja/xPxE .
SFX DY ti enju/xPxE .
SFX DY ti enjem/xPxE .
SFX DY ti enij/xPxE .
SFX DY ti enjam/xPxE .
SFX DY ti enjami/xPxE .
SFX DY ti enjah/xPxE .

SFX DZ Y 5
SFX DZ 0 0/xPxE .
SFX DZ 0 o/xPxBxO .
SFX DZ 0 a/xPxE .
SFX DZ 0 u/xPxE .
SFX DZ 0 em/xPxE .

SFX Da Y 63
SFX Da ti l .
SFX Da ti la .
SFX Da ti lo .
SFX Da ti li .
SFX Da yti udu .
SFX Da yti udem .
SFX Da yti udeš .
SFX Da yti ude .
SFX Da yti udemo .
SFX Da yti udete .
SFX Da yti udut .
SFX Da ti h .
SFX Da ti še .
SFX Da ti hmo .
SFX Da ti ste .
SFX Da ti hu .
SFX Da yti udi .
SFX Da yti udimo .
SFX Da yti udite .
SFX Da yti uduči .
SFX Da yti udučego .
SFX Da yti udučemu .
SFX Da yti udučim .
SFX Da yti udučem .
SFX Da yti udučih .
SFX Da yti udučimi .
SFX Da yti uduča .
SFX Da yti uduču .
SFX Da yti udučej .
SFX Da yti udučeju .
SFX Da yti uduče .
SFX Da yti udomy .
SFX Da yti udomogo .
SFX Da yti udomomu .
SFX Da yti udomym .
SFX Da yti udomom .
SFX Da yti udomo .
SFX Da yti udoma .
SFX Da yti udomu .
SFX Da yti udomoj .
SFX Da yti udomoju .
SFX Da yti udomi .
SFX Da yti udome .
SFX Da yti udomyh .
SFX Da yti udomym .
SFX Da yti udomymi .
SFX Da yti udomo .
SFX Da ti vši .
SFX Da ti všego .
SFX Da ti všemu .
SFX Da ti všim .
SFX Da ti všem .
SFX Da ti vših .
SFX Da ti všimi .
SFX Da ti vša .
SFX Da ti všu .
SFX Da ti všej .
SFX Da ti všeju .
SFX Da ti vše .
SFX Da i y .
SFX Da i a .
SFX Da i o .
SFX Da i je .

SFX Db Y 81
SFX Db ti l .
SFX Db ti la .
SFX Db ti lo .
SFX Db ti li .
SFX Db hati du .
SFX Db hati dem .
SFX Db hati deš .
SFX Db hati de .
SFX Db hati demo .
SFX Db hati dete .
SFX Db hati dut .
SFX Db ti h .
SFX Db ti še .
SFX Db ti hmo .
SFX Db ti ste .
SFX Db ti hu .
SFX Db hati di .
SFX Db hati dimo .
SFX Db hati dite .
SFX Db hati duči .
SFX Db hati dučego .
SFX Db hati dučemu .
SFX Db hati dučim .
SFX Db hati dučem .
SFX Db hati dučih .
SFX Db hati dučimi .
SFX Db hati duča .
SFX Db hati duču .
SFX Db hati dučej .
SFX Db hati dučeju .
SFX Db hati duče .
SFX Db hati domy .
SFX Db hati domogo .
SFX Db hati domomu .
SFX Db hati domym .
SFX Db hati domom .
SFX Db hati domo .
SFX Db hati doma .
SFX Db hati domu .
SFX Db hati domoj .
SFX Db hati domoju .
SFX Db hati domi .
SFX Db hati dome .
SFX Db hati domyh .
SFX Db hati domym .
SFX Db hati domymi .
SFX Db hati domo .
SFX Db ti vši .
SFX Db ti všego .
SFX Db ti všemu .
SFX Db ti všim .
SFX Db ti všem .
SFX Db ti vših .
SFX Db ti všimi .
SFX Db ti vša .
SFX Db ti všu .
SFX Db ti všej .
SFX Db ti všeju .
SFX Db ti vše .
SFX Db ti ny .
SFX Db ti nogo .
SFX Db ti nomu .
SFX Db ti nym .
SFX Db ti nom .
SFX Db ti ni .
SFX Db ti ne .
SFX Db ti nyh .
SFX Db ti nymi .
SFX Db ti na .
SFX Db ti nu .
SFX Db ti noj .
SFX Db ti noju .
SFX Db ti no .
SFX Db ti nje/xPxE .
SFX Db ti nja/xPxE .
SFX Db ti nju/xPxE .
SFX Db ti njem/xPxE .
SFX Db ti nij/xPxE .
SFX Db ti njam/xPxE .
SFX Db ti njami/xPxE .
SFX Db ti njah/xPxE .

SFX Dc Y 7
SFX Dc o a .
SFX Dc to ot .
SFX Dc o u .
SFX Dc o ah .
SFX Dc o am .
SFX Dc 0 m .
SFX Dc o ami .

SFX Dd Y 68
SFX Dd ti l .
SFX Dd ti la .
SFX Dd ti lo .
SFX Dd ti li .
SFX Dd ati ju .
SFX Dd ati im .
SFX Dd ati iš .
SFX Dd ati i .
SFX Dd ati imo .
SFX Dd ati ite .
SFX Dd ati et .
SFX Dd ti h .
SFX Dd ti še .
SFX Dd ti hmo .
SFX Dd ti ste .
SFX Dd ti hu .
SFX Dd ati eči .
SFX Dd ati eča .
SFX Dd ati eče .
SFX Dd ati imy .
SFX Dd ati imogo .
SFX Dd ati imomu .
SFX Dd ati imym .
SFX Dd ati imom .
SFX Dd ati imo .
SFX Dd ati ima .
SFX Dd ati imu .
SFX Dd ati imoj .
SFX Dd ati imoju .
SFX Dd ati imi .
SFX Dd ati ime .
SFX Dd ati imyh .
SFX Dd ati imym .
SFX Dd ati imymi .
SFX Dd ti vši .
SFX Dd ti všego .
SFX Dd ti všemu .
SFX Dd ti všim .
SFX Dd ti všem .
SFX Dd ti vših .
SFX Dd ti všimi .
SFX Dd ti vša .
SFX Dd ti všu .
SFX Dd ti všej .
SFX Dd ti všeju .
SFX Dd ti vše .
SFX Dd ti ny .
SFX Dd ti nogo .
SFX Dd ti nomu .
SFX Dd ti nym .
SFX Dd ti nom .
SFX Dd ti ni .
SFX Dd ti ne .
SFX Dd ti nyh .
SFX Dd ti nymi .
SFX Dd ti na .
SFX Dd ti nu .
SFX Dd ti noj .
SFX Dd ti noju .
SFX Dd ti no .
SFX Dd ti nje/xPxE .
SFX Dd ti nja/xPxE .
SFX Dd ti nju/xPxE .
SFX Dd ti njem/xPxE .
SFX Dd ti nij/xPxE .
SFX Dd ti njam/xPxE .
SFX Dd ti njami/xPxE .
SFX Dd ti njah/xPxE .

SFX De Y 10
SFX De 0 na .
SFX De 0 ne .
SFX De 0 n .
SFX De 0 ni .
SFX De 0 nu .
SFX De 0 nah .
SFX De 0 nam .
SFX De 0 nem .
SFX De 0 nom .
SFX De 0 nami .

SFX Df Y 4
SFX Df sot isot .
SFX Df sot istah .
SFX Df sot istam .
SFX Df sot justami .

SFX Dg Y 12
SFX Dg 0 0/xPxE .
SFX Dg e o/xPxBxO .
SFX Dg 0 na/xPxE .
SFX Dg 0 ne/xPxE .
SFX Dg 0 n/xPxE .
SFX Dg 0 ni/xPxE .
SFX Dg 0 nu/xPxE .
SFX Dg 0 nah/xPxE .
SFX Dg 0 nam/xPxE .
SFX Dg 0 nem/xPxE .
SFX Dg 0 nom/xPxE .
SFX Dg 0 nami/xPxE .

SFX Dh Y 11
SFX Dh 0 0/xPxE .
SFX Dh 0 o/xPxBxO .
SFX Dh es si/xPxE .
SFX Dh es sa/xPxE .
SFX Dh es sov/xPxE .
SFX Dh es su/xPxE .
SFX Dh es sah/xPxE .
SFX Dh es sam/xPxE .
SFX Dh es som/xPxE .
SFX Dh es sami/xPxE .
SFX Dh es se/xPxE .

SFX Di Y 11
SFX Di 0 0/xPxE .
SFX Di i o/xPxBxO .
SFX Di i je/xPxE .
SFX Di i ju/xPxE .
SFX Di i ej/xPxE .
SFX Di i ji/xPxE .
SFX Di i jah/xPxE .
SFX Di i jam/xPxE .
SFX Di i jeju/xPxE .
SFX Di i jami/xPxE .
SFX Di i jo/xPxE .

SFX Dj Y 68
SFX Dj ti l .
SFX Dj ti la .
SFX Dj ti lo .
SFX Dj ti li .
SFX Dj ypěti ipju .
SFX Dj ypěti ipim .
SFX Dj ypěti ipiš .
SFX Dj ypěti ipi .
SFX Dj ypěti ipimo .
SFX Dj ypěti ipite .
SFX Dj ypěti ipet .
SFX Dj ti h .
SFX Dj ti še .
SFX Dj ti hmo .
SFX Dj ti ste .
SFX Dj ti hu .
SFX Dj ypěti ipeči .
SFX Dj ypěti ipeča .
SFX Dj ypěti ipeče .
SFX Dj ypěti ipimy .
SFX Dj ypěti ipimogo .
SFX Dj ypěti ipimomu .
SFX Dj ypěti ipimym .
SFX Dj ypěti ipimom .
SFX Dj ypěti ipimo .
SFX Dj ypěti ipima .
SFX Dj ypěti ipimu .
SFX Dj ypěti ipimoj .
SFX Dj ypěti ipimoju .
SFX Dj ypěti ipimi .
SFX Dj ypěti ipime .
SFX Dj ypěti ipimyh .
SFX Dj ypěti ipimym .
SFX Dj ypěti ipimymi .
SFX Dj ti vši .
SFX Dj ti všego .
SFX Dj ti všemu .
SFX Dj ti všim .
SFX Dj ti všem .
SFX Dj ti vših .
SFX Dj ti všimi .
SFX Dj ti vša .
SFX Dj ti všu .
SFX Dj ti všej .
SFX Dj ti všeju .
SFX Dj ti vše .
SFX Dj ti ny .
SFX Dj ti nogo .
SFX Dj ti nomu .
SFX Dj ti nym .
SFX Dj ti nom .
SFX Dj ti ni .
SFX Dj ti ne .
SFX Dj ti nyh .
SFX Dj ti nymi .
SFX Dj ti na .
SFX Dj ti nu .
SFX Dj ti noj .
SFX Dj ti noju .
SFX Dj ti no .
SFX Dj ti nje/xPxE .
SFX Dj ti nja/xPxE .
SFX Dj ti nju/xPxE .
SFX Dj ti njem/xPxE .
SFX Dj ti nij/xPxE .
SFX Dj ti njam/xPxE .
SFX Dj ti njami/xPxE .
SFX Dj ti njah/xPxE .

SFX Dk Y 11
SFX Dk 0 e .
SFX Dk 0 i .
SFX Dk 0 a .
SFX Dk 0 ev .
SFX Dk 0 ij .
SFX Dk 0 u .
SFX Dk 0 ah .
SFX Dk 0 am .
SFX Dk 0 em .
SFX Dk 0 ju .
SFX Dk 0 ami .

SFX Dl Y 11
SFX Dl 0 0/xPxE .
SFX Dl a o/xPxBxO .
SFX Dl oha hy/xPxE .
SFX Dl oha hu/xPxE .
SFX Dl oha h/xPxE .
SFX Dl oha hě/xPxE .
SFX Dl oha hah/xPxE .
SFX Dl oha ham/xPxE .
SFX Dl oha hoju/xPxE .
SFX Dl oha hami/xPxE .
SFX Dl oha ho/xPxE .

SFX Dm Y 11
SFX Dm 0 0/xPxE .
SFX Dm o o/xPxBxO .
SFX Dm o a/xPxE .
SFX Dm no on/xPxE .
SFX Dm o u/xPxE .
SFX Dm o ah/xPxE .
SFX Dm o am/xPxE .
SFX Dm 0 m/xPxE .
SFX Dm o ami/xPxE .
SFX Dm no en/xPxE .
SFX Dm o ju/xPxE .

SFX Dn Y 21
SFX Dn 0 0/xPxE .
SFX Dn 0 o/xPxBxO .
SFX Dn ob b/xPxE .
SFX Dn ob by/xPxE .
SFX Dn 0 y/xPxE .
SFX Dn ob ba/xPxE .
SFX Dn 0 a/xPxE .
SFX Dn ob bov/xPxE .
SFX Dn 0 ov/xPxE .
SFX Dn ob bu/xPxE .
SFX Dn 0 u/xPxE .
SFX Dn ob bah/xPxE .
SFX Dn 0 ah/xPxE .
SFX Dn ob bam/xPxE .
SFX Dn 0 am/xPxE .
SFX Dn ob bom/xPxE .
SFX Dn 0 om/xPxE .
SFX Dn ob bami/xPxE .
SFX Dn 0 ami/xPxE .
SFX Dn ob be/xPxE .
SFX Dn 0 e/xPxE .

SFX Do Y 11
SFX Do 0 0/xPxE .
SFX Do 0 e/xPxBxO .
SFX Do 0 i/xPxE .
SFX Do 0 a/xPxE .
SFX Do 0 ov/xPxE .
SFX Do 0 u/xPxE .
SFX Do 0 ah/xPxE .
SFX Do 0 am/xPxE .
SFX Do 0 om/xPxE .
SFX Do 0 ami/xPxE .
SFX Do 0 e/xPxE .

SFX Dp Y 6
SFX Dp 0 0/xPxE .
SFX Dp i e/xPxBxO .
SFX Dp i ov/xPxE .
SFX Dp i ah/xPxE .
SFX Dp i am/xPxE .
SFX Dp i ami/xPxE .

SFX Dq Y 80
SFX Dq ti l .
SFX Dq ti la .
SFX Dq ti lo .
SFX Dq ti li .
SFX Dq vati ju .
SFX Dq vati jem .
SFX Dq vati ješ .
SFX Dq vati je .
SFX Dq vati jemo .
SFX Dq vati jete .
SFX Dq vati jut .
SFX Dq ti h .
SFX Dq ti še .
SFX Dq ti hmo .
SFX Dq ti ste .
SFX Dq ti hu .
SFX Dq vati j .
SFX Dq vati jmo .
SFX Dq vati jte .
SFX Dq vati juči .
SFX Dq vati jučego .
SFX Dq vati jučemu .
SFX Dq vati jučim .
SFX Dq vati jučem .
SFX Dq vati jučih .
SFX Dq vati jučimi .
SFX Dq vati juča .
SFX Dq vati juču .
SFX Dq vati jučej .
SFX Dq vati jučeju .
SFX Dq vati juče .
SFX Dq vati jemy .
SFX Dq vati jemogo .
SFX Dq vati jemomu .
SFX Dq vati jemym .
SFX Dq vati jemom .
SFX Dq vati jemo .
SFX Dq vati jema .
SFX Dq vati jemu .
SFX Dq vati jemoj .
SFX Dq vati jemoju .
SFX Dq vati jemi .
SFX Dq vati jeme .
SFX Dq vati jemyh .
SFX Dq vati jemym .
SFX Dq vati jemymi .
SFX Dq ti vši .
SFX Dq ti všego .
SFX Dq ti všemu .
SFX Dq ti všim .
SFX Dq ti všem .
SFX Dq ti vših .
SFX Dq ti všimi .
SFX Dq ti vša .
SFX Dq ti všu .
SFX Dq ti všej .
SFX Dq ti všeju .
SFX Dq ti vše .
SFX Dq ti ny .
SFX Dq ti nogo .
SFX Dq ti nomu .
SFX Dq ti nym .
SFX Dq ti nom .
SFX Dq ti ni .
SFX Dq ti ne .
SFX Dq ti nyh .
SFX Dq ti nymi .
SFX Dq ti na .
SFX Dq ti nu .
SFX Dq ti noj .
SFX Dq ti noju .
SFX Dq ti no .
SFX Dq ti nje/xPxE .
SFX Dq ti nja/xPxE .
SFX Dq ti nju/xPxE .
SFX Dq ti njem/xPxE .
SFX Dq ti nij/xPxE .
SFX Dq ti njam/xPxE .
SFX Dq ti njami/xPxE .
SFX Dq ti njah/xPxE .

SFX Dr Y 28
SFX Dr 0 0/xPxE .
SFX Dr y o/xBxPxE .
SFX Dr y a/xPxE .
SFX Dr y ogo/xPxE .
SFX Dr y u/xPxE .
SFX Dr y oj/xPxE .
SFX Dr y om/xPxE .
SFX Dr y omu/xPxE .
SFX Dr 0 m/xPxE .
SFX Dr y oju/xPxE .
SFX Dr y i/xPxE .
SFX Dr y e/xPxE .
SFX Dr 0 h/xPxE .
SFX Dr 0 mi/xPxE .
SFX Dr ky ši/zz .
SFX Dr ky šego/zz .
SFX Dr ky šemu/zz .
SFX Dr ky šim/zz .
SFX Dr ky šem/zz .
SFX Dr ky še/zz .
SFX Dr ky ša/zz .
SFX Dr ky šu/zz .
SFX Dr ky šej/zz .
SFX Dr ky šeju/zz .
SFX Dr ky ših/zz .
SFX Dr ky šim/zz .
SFX Dr ky šimi/zz .
SFX Dr tky če/xPxE .

SFX Ds Y 11
SFX Ds 0 0/xPxE .
SFX Ds 0 o/xPxBxO .
SFX Ds ev jvi/xPxE .
SFX Ds ev jva/xPxE .
SFX Ds ev jvov/xPxE .
SFX Ds ev jvu/xPxE .
SFX Ds ev jvah/xPxE .
SFX Ds ev jvam/xPxE .
SFX Ds ev jvom/xPxE .
SFX Ds ev jvami/xPxE .
SFX Ds ev jve/xPxE .

SFX Dt Y 80
SFX Dt ti l .
SFX Dt ti la .
SFX Dt ti lo .
SFX Dt ti li .
SFX Dt gati žu .
SFX Dt gati žem .
SFX Dt gati žeš .
SFX Dt gati že .
SFX Dt gati žemo .
SFX Dt gati žete .
SFX Dt gati žut .
SFX Dt ti h .
SFX Dt ti še .
SFX Dt ti hmo .
SFX Dt ti ste .
SFX Dt ti hu .
SFX Dt gati ži .
SFX Dt gati žimo .
SFX Dt gati žite .
SFX Dt gati žuči .
SFX Dt gati žučego .
SFX Dt gati žučemu .
SFX Dt gati žučim .
SFX Dt gati žučem .
SFX Dt gati žučih .
SFX Dt gati žučimi .
SFX Dt gati žuča .
SFX Dt gati žuču .
SFX Dt gati žučej .
SFX Dt gati žučeju .
SFX Dt gati žuče .
SFX Dt gati žemy .
SFX Dt gati žemogo .
SFX Dt gati žemomu .
SFX Dt gati žemym .
SFX Dt gati žemom .
SFX Dt gati žemo .
SFX Dt gati žema .
SFX Dt gati žemu .
SFX Dt gati žemoj .
SFX Dt gati žemoju .
SFX Dt gati žemi .
SFX Dt gati žeme .
SFX Dt gati žemyh .
SFX Dt gati žemym .
SFX Dt gati žemymi .
SFX Dt ti vši .
SFX Dt ti všego .
SFX Dt ti všemu .
SFX Dt ti všim .
SFX Dt ti všem .
SFX Dt ti vših .
SFX Dt ti všimi .
SFX Dt ti vša .
SFX Dt ti všu .
SFX Dt ti všej .
SFX Dt ti všeju .
SFX Dt ti vše .
SFX Dt ti ny .
SFX Dt ti nogo .
SFX Dt ti nomu .
SFX Dt ti nym .
SFX Dt ti nom .
SFX Dt ti ni .
SFX Dt ti ne .
SFX Dt ti nyh .
SFX Dt ti nymi .
SFX Dt ti na .
SFX Dt ti nu .
SFX Dt ti noj .
SFX Dt ti noju .
SFX Dt ti no .
SFX Dt ti nje/xPxE .
SFX Dt ti nja/xPxE .
SFX Dt ti nju/xPxE .
SFX Dt ti njem/xPxE .
SFX Dt ti nij/xPxE .
SFX Dt ti njam/xPxE .
SFX Dt ti njami/xPxE .
SFX Dt ti njah/xPxE .

SFX Du Y 28
SFX Du 0 0/xPxE .
SFX Du y o/xBxPxE .
SFX Du y a/xPxE .
SFX Du y ogo/xPxE .
SFX Du y u/xPxE .
SFX Du y oj/xPxE .
SFX Du y om/xPxE .
SFX Du y omu/xPxE .
SFX Du 0 m/xPxE .
SFX Du y oju/xPxE .
SFX Du y i/xPxE .
SFX Du y e/xPxE .
SFX Du 0 h/xPxE .
SFX Du 0 mi/xPxE .
SFX Du aly enši/zz .
SFX Du aly enšego/zz .
SFX Du aly enšemu/zz .
SFX Du aly enšim/zz .
SFX Du aly enšem/zz .
SFX Du aly enše/zz .
SFX Du aly enša/zz .
SFX Du aly enšu/zz .
SFX Du aly enšej/zz .
SFX Du aly enšeju/zz .
SFX Du aly enših/zz .
SFX Du aly enšim/zz .
SFX Du aly enšimi/zz .
SFX Du aly enje/zz .

SFX Dv Y 13
SFX Dv y-nebud o-nebud .
SFX Dv y-nebud a-nebud .
SFX Dv y-nebud ogo-nebud .
SFX Dv y-nebud u-nebud .
SFX Dv y-nebud oj-nebud .
SFX Dv y-nebud om-nebud .
SFX Dv y-nebud omu-nebud .
SFX Dv -nebud m-nebud .
SFX Dv y-nebud oju-nebud .
SFX Dv y-nebud i-nebud .
SFX Dv y-nebud e-nebud .
SFX Dv -nebud h-nebud .
SFX Dv -nebud mi-nebud .

SFX Dw Y 9
SFX Dw 0 0/xPxE .
SFX Dw e e/xPxBxO .
SFX Dw e a/xPxE .
SFX Dw je ej/xPxE .
SFX Dw e u/xPxE .
SFX Dw e ah/xPxE .
SFX Dw e am/xPxE .
SFX Dw 0 m/xPxE .
SFX Dw e ami/xPxE .

SFX Dx Y 11
SFX Dx 0 0/xPxE .
SFX Dx 0 o/xPxBxO .
SFX Dx oh h/xPxE .
SFX Dx oh ha/xPxE .
SFX Dx 0 a/xPxE .
SFX Dx oh hu/xPxE .
SFX Dx 0 u/xPxE .
SFX Dx oh hom/xPxE .
SFX Dx 0 om/xPxE .
SFX Dx oh še/xPxE .
SFX Dx h še/xPxE .

SFX Dy Y 71
SFX Dy ti l .
SFX Dy ti la .
SFX Dy ti lo .
SFX Dy ti li .
SFX Dy ti u .
SFX Dy kti čem .
SFX Dy kti češ .
SFX Dy kti če .
SFX Dy kti čemo .
SFX Dy kti čete .
SFX Dy ti ut .
SFX Dy kti čeh .
SFX Dy kti češe .
SFX Dy kti čehmo .
SFX Dy kti česte .
SFX Dy kti čehu .
SFX Dy kti či .
SFX Dy kti čimo .
SFX Dy kti čite .
SFX Dy ti uči .
SFX Dy ti učego .
SFX Dy ti učemu .
SFX Dy ti učim .
SFX Dy ti učem .
SFX Dy ti učih .
SFX Dy ti učimi .
SFX Dy ti uča .
SFX Dy ti uču .
SFX Dy ti učej .
SFX Dy ti učeju .
SFX Dy ti uče .
SFX Dy kti čemy .
SFX Dy kti čemogo .
SFX Dy kti čemomu .
SFX Dy kti čemym .
SFX Dy kti čemom .
SFX Dy kti čemo .
SFX Dy kti čema .
SFX Dy kti čemu .
SFX Dy kti čemoj .
SFX Dy kti čemoju .
SFX Dy kti čemi .
SFX Dy kti čeme .
SFX Dy kti čemyh .
SFX Dy kti čemym .
SFX Dy kti čemymi .
SFX Dy ti ši .
SFX Dy ti ša .
SFX Dy ti še .
SFX Dy kti čeny .
SFX Dy kti čenogo .
SFX Dy kti čenomu .
SFX Dy kti čenym .
SFX Dy kti čenom .
SFX Dy kti čeni .
SFX Dy kti čene .
SFX Dy kti čenyh .
SFX Dy kti čenymi .
SFX Dy kti čena .
SFX Dy kti čenu .
SFX Dy kti čenoj .
SFX Dy kti čenoju .
SFX Dy kti čeno .
SFX Dy kti čenje/xPxE .
SFX Dy kti čenja/xPxE .
SFX Dy kti čenju/xPxE .
SFX Dy kti čenjem/xPxE .
SFX Dy kti čenij/xPxE .
SFX Dy kti čenjam/xPxE .
SFX Dy kti čenjami/xPxE .
SFX Dy kti čenjah/xPxE .

SFX Dz Y 80
SFX Dz ti l .
SFX Dz ti la .
SFX Dz ti lo .
SFX Dz ti li .
SFX Dz těti ču .
SFX Dz těti čem .
SFX Dz těti češ .
SFX Dz těti če .
SFX Dz těti čemo .
SFX Dz těti čete .
SFX Dz těti čut .
SFX Dz ti h .
SFX Dz ti še .
SFX Dz ti hmo .
SFX Dz ti ste .
SFX Dz ti hu .
SFX Dz těti či .
SFX Dz těti čimo .
SFX Dz těti čite .
SFX Dz těti čuči .
SFX Dz těti čučego .
SFX Dz těti čučemu .
SFX Dz těti čučim .
SFX Dz těti čučem .
SFX Dz těti čučih .
SFX Dz těti čučimi .
SFX Dz těti čuča .
SFX Dz těti čuču .
SFX Dz těti čučej .
SFX Dz těti čučeju .
SFX Dz těti čuče .
SFX Dz těti čemy .
SFX Dz těti čemogo .
SFX Dz těti čemomu .
SFX Dz těti čemym .
SFX Dz těti čemom .
SFX Dz těti čemo .
SFX Dz těti čema .
SFX Dz těti čemu .
SFX Dz těti čemoj .
SFX Dz těti čemoju .
SFX Dz těti čemi .
SFX Dz těti čeme .
SFX Dz těti čemyh .
SFX Dz těti čemym .
SFX Dz těti čemymi .
SFX Dz ti vši .
SFX Dz ti všego .
SFX Dz ti všemu .
SFX Dz ti všim .
SFX Dz ti všem .
SFX Dz ti vših .
SFX Dz ti všimi .
SFX Dz ti vša .
SFX Dz ti všu .
SFX Dz ti všej .
SFX Dz ti všeju .
SFX Dz ti vše .
SFX Dz ti ny .
SFX Dz ti nogo .
SFX Dz ti nomu .
SFX Dz ti nym .
SFX Dz ti nom .
SFX Dz ti ni .
SFX Dz ti ne .
SFX Dz ti nyh .
SFX Dz ti nymi .
SFX Dz ti na .
SFX Dz ti nu .
SFX Dz ti noj .
SFX Dz ti noju .
SFX Dz ti no .
SFX Dz ti nje/xPxE .
SFX Dz ti nja/xPxE .
SFX Dz ti nju/xPxE .
SFX Dz ti njem/xPxE .
SFX Dz ti nij/xPxE .
SFX Dz ti njam/xPxE .
SFX Dz ti njami/xPxE .
SFX Dz ti njah/xPxE .

SFX EA Y 80
SFX EA ti l .
SFX EA ti la .
SFX EA ti lo .
SFX EA ti li .
SFX EA děti m .
SFX EA děti š .
SFX EA děti 0 .
SFX EA děti mo .
SFX EA děti te .
SFX EA ěti ut .
SFX EA ti h .
SFX EA ti še .
SFX EA ti hmo .
SFX EA ti ste .
SFX EA ti hu .
SFX EA ěti 0 .
SFX EA ěti mo .
SFX EA ěti te .
SFX EA ěti uči .
SFX EA ěti učego .
SFX EA ěti učemu .
SFX EA ěti učim .
SFX EA ěti učem .
SFX EA ěti učih .
SFX EA ěti učimi .
SFX EA ěti uča .
SFX EA ěti uču .
SFX EA ěti učej .
SFX EA ěti učeju .
SFX EA ěti uče .
SFX EA ěti omy .
SFX EA ěti omogo .
SFX EA ěti omomu .
SFX EA ěti omym .
SFX EA ěti omom .
SFX EA ěti omo .
SFX EA ěti oma .
SFX EA ěti omu .
SFX EA ěti omoj .
SFX EA ěti omoju .
SFX EA ěti omi .
SFX EA ěti ome .
SFX EA ěti omyh .
SFX EA ěti omym .
SFX EA ěti omymi .
SFX EA ěti omo .
SFX EA ti vši .
SFX EA ti všego .
SFX EA ti všemu .
SFX EA ti všim .
SFX EA ti všem .
SFX EA ti vših .
SFX EA ti všimi .
SFX EA ti vša .
SFX EA ti všu .
SFX EA ti všej .
SFX EA ti všeju .
SFX EA ti vše .
SFX EA ti ny .
SFX EA ti nogo .
SFX EA ti nomu .
SFX EA ti nym .
SFX EA ti nom .
SFX EA ti ni .
SFX EA ti ne .
SFX EA ti nyh .
SFX EA ti nymi .
SFX EA ti na .
SFX EA ti nu .
SFX EA ti noj .
SFX EA ti noju .
SFX EA ti no .
SFX EA ti nje/xPxE .
SFX EA ti nja/xPxE .
SFX EA ti nju/xPxE .
SFX EA ti njem/xPxE .
SFX EA ti nij/xPxE .
SFX EA ti njam/xPxE .
SFX EA ti njami/xPxE .
SFX EA ti njah/xPxE .

SFX EB Y 21
SFX EB 0 0/xPxE .
SFX EB 0 o/xPxBxO .
SFX EB ol l/xPxE .
SFX EB ol li/xPxE .
SFX EB 0 i/xPxE .
SFX EB ol la/xPxE .
SFX EB 0 a/xPxE .
SFX EB ol lov/xPxE .
SFX EB 0 ov/xPxE .
SFX EB ol lu/xPxE .
SFX EB 0 u/xPxE .
SFX EB ol lah/xPxE .
SFX EB 0 ah/xPxE .
SFX EB ol lam/xPxE .
SFX EB 0 am/xPxE .
SFX EB ol lom/xPxE .
SFX EB 0 om/xPxE .
SFX EB ol lami/xPxE .
SFX EB 0 ami/xPxE .
SFX EB ol le/xPxE .
SFX EB 0 e/xPxE .

SFX EC Y 28
SFX EC 0 0/xPxE .
SFX EC y o/xBxPxE .
SFX EC y a/xPxE .
SFX EC y ogo/xPxE .
SFX EC y u/xPxE .
SFX EC y oj/xPxE .
SFX EC y om/xPxE .
SFX EC y omu/xPxE .
SFX EC 0 m/xPxE .
SFX EC y oju/xPxE .
SFX EC y i/xPxE .
SFX EC y e/xPxE .
SFX EC 0 h/xPxE .
SFX EC 0 mi/xPxE .
SFX EC zly gorši/zz .
SFX EC zly goršego/zz .
SFX EC zly goršemu/zz .
SFX EC zly goršim/zz .
SFX EC zly goršem/zz .
SFX EC zly gorše/zz .
SFX EC zly gorša/zz .
SFX EC zly goršu/zz .
SFX EC zly goršej/zz .
SFX EC zly goršeju/zz .
SFX EC zly gorših/zz .
SFX EC zly goršim/zz .
SFX EC zly goršimi/zz .
SFX EC zly gorje/zz .

SFX ED Y 81
SFX ED ojdti šel .
SFX ED jdti šla .
SFX ED jdti šlo .
SFX ED jdti šli .
SFX ED ti u .
SFX ED ti em .
SFX ED ti eš .
SFX ED ti e .
SFX ED ti emo .
SFX ED ti ete .
SFX ED ti ut .
SFX ED ti eh .
SFX ED ti eše .
SFX ED ti ehmo .
SFX ED ti este .
SFX ED ti ehu .
SFX ED ti i .
SFX ED ti imo .
SFX ED ti ite .
SFX ED ti uči .
SFX ED ti učego .
SFX ED ti učemu .
SFX ED ti učim .
SFX ED ti učem .
SFX ED ti učih .
SFX ED ti učimi .
SFX ED ti uča .
SFX ED ti uču .
SFX ED ti učej .
SFX ED ti učeju .
SFX ED ti uče .
SFX ED ti omy .
SFX ED ti omogo .
SFX ED ti omomu .
SFX ED ti omym .
SFX ED ti omom .
SFX ED ti omo .
SFX ED ti oma .
SFX ED ti omu .
SFX ED ti omoj .
SFX ED ti omoju .
SFX ED ti omi .
SFX ED ti ome .
SFX ED ti omyh .
SFX ED ti omym .
SFX ED ti omymi .
SFX ED ti omo .
SFX ED ojdti ševši .
SFX ED ojdti ševšego .
SFX ED ojdti ševšemu .
SFX ED ojdti ševšim .
SFX ED ojdti ševšem .
SFX ED ojdti ševših .
SFX ED ojdti ševšimi .
SFX ED ojdti ševša .
SFX ED ojdti ševšu .
SFX ED ojdti ševšej .
SFX ED ojdti ševšeju .
SFX ED ojdti ševše .
SFX ED ti eny .
SFX ED ti enogo .
SFX ED ti enomu .
SFX ED ti enym .
SFX ED ti enom .
SFX ED ti eni .
SFX ED ti ene .
SFX ED ti enyh .
SFX ED ti enymi .
SFX ED ti ena .
SFX ED ti enu .
SFX ED ti enoj .
SFX ED ti enoju .
SFX ED ti eno .
SFX ED ti enje/xPxE .
SFX ED ti enja/xPxE .
SFX ED ti enju/xPxE .
SFX ED ti enjem/xPxE .
SFX ED ti enij/xPxE .
SFX ED ti enjam/xPxE .
SFX ED ti enjami/xPxE .
SFX ED ti enjah/xPxE .

SFX EE Y 11
SFX EE 0 0/xPxE .
SFX EE 0 o/xPxBxO .
SFX EE ok ki/xPxE .
SFX EE ok ka/xPxE .
SFX EE ok kov/xPxE .
SFX EE ok ku/xPxE .
SFX EE ok kah/xPxE .
SFX EE ok kam/xPxE .
SFX EE ok kom/xPxE .
SFX EE ok kami/xPxE .
SFX EE ok če/xPxE .

SFX EF Y 11
SFX EF 0 0/xPxE .
SFX EF 0 e/xPxBxO .
SFX EF 0 e/xPxE .
SFX EF 0 a/xPxE .
SFX EF 0 ev/xPxE .
SFX EF 0 u/xPxE .
SFX EF 0 ah/xPxE .
SFX EF 0 am/xPxE .
SFX EF 0 em/xPxE .
SFX EF 0 ami/xPxE .
SFX EF c če/xPxE .

SFX EG Y 5
SFX EG a u .
SFX EG a e .
SFX EG a i .
SFX EG a eju .
SFX EG a o .

SFX EH Y 62
SFX EH ti l .
SFX EH ti la .
SFX EH ti lo .
SFX EH ti li .
SFX EH eti mu .
SFX EH eti mem .
SFX EH eti meš .
SFX EH eti me .
SFX EH eti memo .
SFX EH eti mete .
SFX EH eti mut .
SFX EH ti h .
SFX EH ti še .
SFX EH ti hmo .
SFX EH ti ste .
SFX EH ti hu .
SFX EH eti mi .
SFX EH eti mimo .
SFX EH eti mite .
SFX EH eti muči .
SFX EH eti mučego .
SFX EH eti mučemu .
SFX EH eti mučim .
SFX EH eti mučem .
SFX EH eti mučih .
SFX EH eti mučimi .
SFX EH eti muča .
SFX EH eti muču .
SFX EH eti mučej .
SFX EH eti mučeju .
SFX EH eti muče .
SFX EH eti memy .
SFX EH eti memogo .
SFX EH eti memomu .
SFX EH eti memym .
SFX EH eti memom .
SFX EH eti memo .
SFX EH eti mema .
SFX EH eti memu .
SFX EH eti memoj .
SFX EH eti memoju .
SFX EH eti memi .
SFX EH eti meme .
SFX EH eti memyh .
SFX EH eti memym .
SFX EH eti memymi .
SFX EH ti vši .
SFX EH ti všego .
SFX EH ti všemu .
SFX EH ti všim .
SFX EH ti všem .
SFX EH ti vših .
SFX EH ti všimi .
SFX EH ti vša .
SFX EH ti všu .
SFX EH ti všej .
SFX EH ti všeju .
SFX EH ti vše .
SFX EH i y .
SFX EH i a .
SFX EH i o .
SFX EH i je .

SFX EI Y 9
SFX EI 0 0/xPxE .
SFX EI o o/xPxBxO .
SFX EI o a/xPxE .
SFX EI ko ek/xPxE .
SFX EI o u/xPxE .
SFX EI o ah/xPxE .
SFX EI o am/xPxE .
SFX EI 0 m/xPxE .
SFX EI o ami/xPxE .

SFX EJ Y 62
SFX EJ ti l .
SFX EJ ti la .
SFX EJ ti lo .
SFX EJ ti li .
SFX EJ jeti ojmu .
SFX EJ jeti ojmem .
SFX EJ jeti ojmeš .
SFX EJ jeti ojme .
SFX EJ jeti ojmemo .
SFX EJ jeti ojmete .
SFX EJ jeti ojmut .
SFX EJ ti h .
SFX EJ ti še .
SFX EJ ti hmo .
SFX EJ ti ste .
SFX EJ ti hu .
SFX EJ jeti ojmi .
SFX EJ jeti ojmimo .
SFX EJ jeti ojmite .
SFX EJ jeti ojmuči .
SFX EJ jeti ojmučego .
SFX EJ jeti ojmučemu .
SFX EJ jeti ojmučim .
SFX EJ jeti ojmučem .
SFX EJ jeti ojmučih .
SFX EJ jeti ojmučimi .
SFX EJ jeti ojmuča .
SFX EJ jeti ojmuču .
SFX EJ jeti ojmučej .
SFX EJ jeti ojmučeju .
SFX EJ jeti ojmuče .
SFX EJ jeti ojmemy .
SFX EJ jeti ojmemogo .
SFX EJ jeti ojmemomu .
SFX EJ jeti ojmemym .
SFX EJ jeti ojmemom .
SFX EJ jeti ojmemo .
SFX EJ jeti ojmema .
SFX EJ jeti ojmemu .
SFX EJ jeti ojmemoj .
SFX EJ jeti ojmemoju .
SFX EJ jeti ojmemi .
SFX EJ jeti ojmeme .
SFX EJ jeti ojmemyh .
SFX EJ jeti ojmemym .
SFX EJ jeti ojmemymi .
SFX EJ ti vši .
SFX EJ ti všego .
SFX EJ ti všemu .
SFX EJ ti všim .
SFX EJ ti všem .
SFX EJ ti vših .
SFX EJ ti všimi .
SFX EJ ti vša .
SFX EJ ti všu .
SFX EJ ti všej .
SFX EJ ti všeju .
SFX EJ ti vše .
SFX EJ i y .
SFX EJ i a .
SFX EJ i o .
SFX EJ i je .

SFX EK Y 6
SFX EK 0 i .
SFX EK 0 ij .
SFX EK 0 ah .
SFX EK 0 am .
SFX EK 0 ju .
SFX EK 0 ami .

SFX EL Y 5
SFX EL 0 0/xPxE .
SFX EL e o/xPxBxO .
SFX EL e yh/xPxE .
SFX EL e ym/xPxE .
SFX EL e ymi/xPxE .

SFX EM Y 8
SFX EM 0 0/xPxE .
SFX EM 0 e/xPxBxO .
SFX EM enj nji/xPxE .
SFX EM enj njij/xPxE .
SFX EM enj njah/xPxE .
SFX EM enj njam/xPxE .
SFX EM enj njju/xPxE .
SFX EM enj njami/xPxE .

SFX EN Y 4
SFX EN 0 be .
SFX EN e obě .
SFX EN e i .
SFX EN e oboju .

SFX EO Y 10
SFX EO 0 0/xPxE .
SFX EO i o/xPxBxO .
SFX EO i u/xPxE .
SFX EO i ev/xPxE .
SFX EO i e/xPxE .
SFX EO i ah/xPxE .
SFX EO i am/xPxE .
SFX EO i eju/xPxE .
SFX EO i ami/xPxE .
SFX EO i o/xPxE .

SFX EP Y 7
SFX EP e a .
SFX EP je ij .
SFX EP e u .
SFX EP e ah .
SFX EP e am .
SFX EP 0 m .
SFX EP e ami .

SFX EQ Y 8
SFX EQ 0 0/xPxE .
SFX EQ i e/xPxBxO .
SFX EQ i ego/xPxE .
SFX EQ 0 h/xPxE .
SFX EQ i em/xPxE .
SFX EQ i emu/xPxE .
SFX EQ 0 m/xPxE .
SFX EQ 0 mi/xPxE .

SFX ER Y 12
SFX ER 0 0/xPxE .
SFX ER 0 o/xPxBxO .
SFX ER yrovoz irovoz/xPxE .
SFX ER yrovoz irovozy/xPxE .
SFX ER yrovoz irovoza/xPxE .
SFX ER yrovoz irovozov/xPxE .
SFX ER yrovoz irovozu/xPxE .
SFX ER yrovoz irovozah/xPxE .
SFX ER yrovoz irovozam/xPxE .
SFX ER yrovoz irovozom/xPxE .
SFX ER yrovoz irovozami/xPxE .
SFX ER yrovoz irovoze/xPxE .

SFX ES Y 6
SFX ES 0 0/xPxE .
SFX ES a e/xPxBxO .
SFX ES a 0 .
SFX ES 0 h/xPxE .
SFX ES 0 m/xPxE .
SFX ES 0 mi/xPxE .

SFX ET Y 6
SFX ET 0 0/xPxE .
SFX ET i e/xPxBxO .
SFX ET 0 j/xPxE .
SFX ET i ah/xPxE .
SFX ET i am/xPxE .
SFX ET i ami/xPxE .

SFX EU Y 71
SFX EU ti l .
SFX EU ti la .
SFX EU ti lo .
SFX EU ti li .
SFX EU asti u .
SFX EU asti em .
SFX EU asti eš .
SFX EU asti e .
SFX EU asti emo .
SFX EU asti ete .
SFX EU asti ut .
SFX EU ti eh .
SFX EU ti eše .
SFX EU ti ehmo .
SFX EU ti este .
SFX EU ti ehu .
SFX EU asti i .
SFX EU asti imo .
SFX EU asti ite .
SFX EU asti uči .
SFX EU asti učego .
SFX EU asti učemu .
SFX EU asti učim .
SFX EU asti učem .
SFX EU asti učih .
SFX EU asti učimi .
SFX EU asti uča .
SFX EU asti uču .
SFX EU asti učej .
SFX EU asti učeju .
SFX EU asti uče .
SFX EU asti emy .
SFX EU asti emogo .
SFX EU asti emomu .
SFX EU asti emym .
SFX EU asti emom .
SFX EU asti emo .
SFX EU asti ema .
SFX EU asti emu .
SFX EU asti emoj .
SFX EU asti emoju .
SFX EU asti emi .
SFX EU asti eme .
SFX EU asti emyh .
SFX EU asti emym .
SFX EU asti emymi .
SFX EU ti ši .
SFX EU ti ša .
SFX EU ti še .
SFX EU ti eny .
SFX EU ti enogo .
SFX EU ti enomu .
SFX EU ti enym .
SFX EU ti enom .
SFX EU ti eni .
SFX EU ti ene .
SFX EU ti enyh .
SFX EU ti enymi .
SFX EU ti ena .
SFX EU ti enu .
SFX EU ti enoj .
SFX EU ti enoju .
SFX EU ti eno .
SFX EU ti enje/xPxE .
SFX EU ti enja/xPxE .
SFX EU ti enju/xPxE .
SFX EU ti enjem/xPxE .
SFX EU ti enij/xPxE .
SFX EU ti enjam/xPxE .
SFX EU ti enjami/xPxE .
SFX EU ti enjah/xPxE .

SFX EV Y 12
SFX EV 0 0/xPxE .
SFX EV a o/xPxBxO .
SFX EV ina y/xPxE .
SFX EV a u/xPxE .
SFX EV a y/xPxE .
SFX EV ina 0 .
SFX EV a ě/xPxE .
SFX EV ina ah/xPxE .
SFX EV ina am/xPxE .
SFX EV a oju/xPxE .
SFX EV ina ami/xPxE .
SFX EV a o/xPxE .

SFX EW Y 80
SFX EW ti l .
SFX EW ti la .
SFX EW ti lo .
SFX EW ti li .
SFX EW cati ču .
SFX EW cati čem .
SFX EW cati češ .
SFX EW cati če .
SFX EW cati čemo .
SFX EW cati čete .
SFX EW cati čut .
SFX EW ti h .
SFX EW ti še .
SFX EW ti hmo .
SFX EW ti ste .
SFX EW ti hu .
SFX EW cati či .
SFX EW cati čimo .
SFX EW cati čite .
SFX EW cati čuči .
SFX EW cati čučego .
SFX EW cati čučemu .
SFX EW cati čučim .
SFX EW cati čučem .
SFX EW cati čučih .
SFX EW cati čučimi .
SFX EW cati čuča .
SFX EW cati čuču .
SFX EW cati čučej .
SFX EW cati čučeju .
SFX EW cati čuče .
SFX EW cati čemy .
SFX EW cati čemogo .
SFX EW cati čemomu .
SFX EW cati čemym .
SFX EW cati čemom .
SFX EW cati čemo .
SFX EW cati čema .
SFX EW cati čemu .
SFX EW cati čemoj .
SFX EW cati čemoju .
SFX EW cati čemi .
SFX EW cati čeme .
SFX EW cati čemyh .
SFX EW cati čemym .
SFX EW cati čemymi .
SFX EW ti vši .
SFX EW ti všego .
SFX EW ti všemu .
SFX EW ti všim .
SFX EW ti všem .
SFX EW ti vših .
SFX EW ti všimi .
SFX EW ti vša .
SFX EW ti všu .
SFX EW ti všej .
SFX EW ti všeju .
SFX EW ti vše .
SFX EW ti ny .
SFX EW ti nogo .
SFX EW ti nomu .
SFX EW ti nym .
SFX EW ti nom .
SFX EW ti ni .
SFX EW ti ne .
SFX EW ti nyh .
SFX EW ti nymi .
SFX EW ti na .
SFX EW ti nu .
SFX EW ti noj .
SFX EW ti noju .
SFX EW ti no .
SFX EW ti nje/xPxE .
SFX EW ti nja/xPxE .
SFX EW ti nju/xPxE .
SFX EW ti njem/xPxE .
SFX EW ti nij/xPxE .
SFX EW ti njam/xPxE .
SFX EW ti njami/xPxE .
SFX EW ti njah/xPxE .

SFX EX Y 9
SFX EX a y .
SFX EX a u .
SFX EX ka ok .
SFX EX a ě .
SFX EX 0 h .
SFX EX 0 m .
SFX EX a oju .
SFX EX 0 mi .
SFX EX a o .

SFX EY Y 99
SFX EY ti l .
SFX EY ti la .
SFX EY ti lo .
SFX EY ti li .
SFX EY ti ju .
SFX EY ti m .
SFX EY ti ješ .
SFX EY ti š .
SFX EY ti je .
SFX EY ti 0 .
SFX EY ti jemo .
SFX EY ti mo .
SFX EY ti jete .
SFX EY i e .
SFX EY ti jut .
SFX EY ti h .
SFX EY ti še .
SFX EY ti hmo .
SFX EY ti ste .
SFX EY ti hu .
SFX EY ti j .
SFX EY ti jmo .
SFX EY ti jte .
SFX EY ti juči .
SFX EY ti jučego .
SFX EY ti jučemu .
SFX EY ti jučim .
SFX EY ti jučem .
SFX EY ti jučih .
SFX EY ti jučimi .
SFX EY ti juča .
SFX EY ti juču .
SFX EY ti jučej .
SFX EY ti jučeju .
SFX EY ti juče .
SFX EY ti jemy .
SFX EY ti jemogo .
SFX EY ti jemomu .
SFX EY ti jemym .
SFX EY ti jemom .
SFX EY ti jemo .
SFX EY ti jema .
SFX EY ti jemu .
SFX EY ti jemoj .
SFX EY ti jemoju .
SFX EY ti jemi .
SFX EY ti jeme .
SFX EY ti jemyh .
SFX EY ti jemym .
SFX EY ti jemymi .
SFX EY ti my .
SFX EY ti mogo .
SFX EY ti momu .
SFX EY ti mym .
SFX EY ti mom .
SFX EY ti mo .
SFX EY ti ma .
SFX EY ti mu .
SFX EY ti moj .
SFX EY ti moju .
SFX EY ti mi .
SFX EY ti me .
SFX EY ti myh .
SFX EY ti mym .
SFX EY ti mymi .
SFX EY ti vši .
SFX EY ti všego .
SFX EY ti všemu .
SFX EY ti všim .
SFX EY ti všem .
SFX EY ti vših .
SFX EY ti všimi .
SFX EY ti vša .
SFX EY ti všu .
SFX EY ti všej .
SFX EY ti všeju .
SFX EY ti vše .
SFX EY ti eny .
SFX EY ti enogo .
SFX EY ti enomu .
SFX EY ti enym .
SFX EY ti enom .
SFX EY ti eni .
SFX EY ti ene .
SFX EY ti enyh .
SFX EY ti enymi .
SFX EY ti ena .
SFX EY ti enu .
SFX EY ti enoj .
SFX EY ti enoju .
SFX EY ti eno .
SFX EY ti enje/xPxE .
SFX EY ti enja/xPxE .
SFX EY ti enju/xPxE .
SFX EY ti enjem/xPxE .
SFX EY ti enij/xPxE .
SFX EY ti enjam/xPxE .
SFX EY ti enjami/xPxE .
SFX EY ti enjah/xPxE .

SFX EZ Y 68
SFX EZ sti dl .
SFX EZ sti dla .
SFX EZ sti dlo .
SFX EZ sti dli .
SFX EZ sti du .
SFX EZ sti dem .
SFX EZ sti deš .
SFX EZ sti de .
SFX EZ sti demo .
SFX EZ sti dete .
SFX EZ sti dut .
SFX EZ sti deh .
SFX EZ sti deše .
SFX EZ sti dehmo .
SFX EZ sti deste .
SFX EZ sti dehu .
SFX EZ sti di .
SFX EZ sti dimo .
SFX EZ sti dite .
SFX EZ sti duči .
SFX EZ sti dučego .
SFX EZ sti dučemu .
SFX EZ sti dučim .
SFX EZ sti dučem .
SFX EZ sti dučih .
SFX EZ sti dučimi .
SFX EZ sti dučaduče .
SFX EZ sti dučuduče .
SFX EZ sti dučejduče .
SFX EZ sti dučejuduče .
SFX EZ sti domy .
SFX EZ sti domogo .
SFX EZ sti domomu .
SFX EZ sti domym .
SFX EZ sti domom .
SFX EZ sti domo .
SFX EZ sti domadomo .
SFX EZ sti domudomo .
SFX EZ sti domojdomo .
SFX EZ sti domojudomo .
SFX EZ sti domidomo .
SFX EZ sti domedomo .
SFX EZ sti domyhdomo .
SFX EZ sti domymdomo .
SFX EZ sti domymidomo .
SFX EZ sti dši .
SFX EZ sti dšadše .
SFX EZ sti deny .
SFX EZ sti denogo .
SFX EZ sti denomu .
SFX EZ sti denym .
SFX EZ sti denom .
SFX EZ sti deni .
SFX EZ sti dene .
SFX EZ sti denyh .
SFX EZ sti denymi .
SFX EZ sti denadeno .
SFX EZ sti denudeno .
SFX EZ sti denojdeno .
SFX EZ sti denojudeno .
SFX EZ sti denje/xPxE .
SFX EZ sti denja/xPxE .
SFX EZ sti denju/xPxE .
SFX EZ sti denjem/xPxE .
SFX EZ sti denij/xPxE .
SFX EZ sti denjam/xPxE .
SFX EZ sti denjami/xPxE .
SFX EZ sti denjah/xPxE .

SFX Ea Y 80
SFX Ea ti l .
SFX Ea ti la .
SFX Ea ti lo .
SFX Ea ti li .
SFX Ea eti u .
SFX Ea ti m .
SFX Ea ti š .
SFX Ea ti 0 .
SFX Ea ti mo .
SFX Ea i e .
SFX Ea eti ut .
SFX Ea ti h .
SFX Ea ti še .
SFX Ea ti hmo .
SFX Ea ti ste .
SFX Ea ti hu .
SFX Ea eti i .
SFX Ea eti imo .
SFX Ea eti ite .
SFX Ea eti uči .
SFX Ea eti učego .
SFX Ea eti učemu .
SFX Ea eti učim .
SFX Ea eti učem .
SFX Ea eti učih .
SFX Ea eti učimi .
SFX Ea eti uča .
SFX Ea eti uču .
SFX Ea eti učej .
SFX Ea eti učeju .
SFX Ea eti uče .
SFX Ea ti my .
SFX Ea ti mogo .
SFX Ea ti momu .
SFX Ea ti mym .
SFX Ea ti mom .
SFX Ea ti mo .
SFX Ea ti ma .
SFX Ea ti mu .
SFX Ea ti moj .
SFX Ea ti moju .
SFX Ea ti mi .
SFX Ea ti me .
SFX Ea ti myh .
SFX Ea ti mym .
SFX Ea ti mymi .
SFX Ea ti vši .
SFX Ea ti všego .
SFX Ea ti všemu .
SFX Ea ti všim .
SFX Ea ti všem .
SFX Ea ti vših .
SFX Ea ti všimi .
SFX Ea ti vša .
SFX Ea ti všu .
SFX Ea ti všej .
SFX Ea ti všeju .
SFX Ea ti vše .
SFX Ea ti ny .
SFX Ea ti nogo .
SFX Ea ti nomu .
SFX Ea ti nym .
SFX Ea ti nom .
SFX Ea ti ni .
SFX Ea ti ne .
SFX Ea ti nyh .
SFX Ea ti nymi .
SFX Ea ti na .
SFX Ea ti nu .
SFX Ea ti noj .
SFX Ea ti noju .
SFX Ea ti no .
SFX Ea ti nje/xPxE .
SFX Ea ti nja/xPxE .
SFX Ea ti nju/xPxE .
SFX Ea ti njem/xPxE .
SFX Ea ti nij/xPxE .
SFX Ea ti njam/xPxE .
SFX Ea ti njami/xPxE .
SFX Ea ti njah/xPxE .

SFX Eb Y 8
SFX Eb 0 0/xPxE .
SFX Eb e o/xPxBxO .
SFX Eb 0 te/xPxE .
SFX Eb 0 ta/xPxE .
SFX Eb 0 ti/xPxE .
SFX Eb 0 tu/xPxE .
SFX Eb 0 tem/xPxE .
SFX Eb 0 tom/xPxE .

SFX Ec Y 9
SFX Ec a e .
SFX Ec a u .
SFX Ec ja ej .
SFX Ec a i .
SFX Ec 0 h .
SFX Ec 0 m .
SFX Ec a eju .
SFX Ec 0 mi .
SFX Ec a o .

SFX Ed Y 10
SFX Ed 0 0/xPxE .
SFX Ed 0 e/xPxBxO .
SFX Ed ec ci/xPxE .
SFX Ed ec ca/xPxE .
SFX Ed ec cev/xPxE .
SFX Ed ec cu/xPxE .
SFX Ed ec cah/xPxE .
SFX Ed ec cam/xPxE .
SFX Ed ec cem/xPxE .
SFX Ed ec cami/xPxE .

SFX Ee Y 28
SFX Ee 0 0/xPxE .
SFX Ee en no/xBxPxE .
SFX Ee en na/xPxE .
SFX Ee en nogo/xPxE .
SFX Ee en nu/xPxE .
SFX Ee en noj/xPxE .
SFX Ee en nom/xPxE .
SFX Ee en nomu/xPxE .
SFX Ee en nym/xPxE .
SFX Ee en noju/xPxE .
SFX Ee en ni/xPxE .
SFX Ee en ne/xPxE .
SFX Ee en nyh/xPxE .
SFX Ee en nymi/xPxE .
SFX Ee en nějši/zz .
SFX Ee en nějšego/zz .
SFX Ee en nějšemu/zz .
SFX Ee en nějšim/zz .
SFX Ee en nějšem/zz .
SFX Ee en nějše/zz .
SFX Ee en nějša/zz .
SFX Ee en nějšu/zz .
SFX Ee en nějšej/zz .
SFX Ee en nějšeju/zz .
SFX Ee en nějših/zz .
SFX Ee en nějšim/zz .
SFX Ee en nějšimi/zz .
SFX Ee en něje/zz .

SFX Ef Y 13
SFX Ef 0 o .
SFX Ef 0 a .
SFX Ef 0 ogo .
SFX Ef 0 u .
SFX Ef 0 oj .
SFX Ef 0 om .
SFX Ef 0 omu .
SFX Ef 0 ym .
SFX Ef 0 oju .
SFX Ef 0 i .
SFX Ef 0 e .
SFX Ef 0 yh .
SFX Ef 0 ymi .

SFX Eg Y 6
SFX Eg 0 0/xPxE .
SFX Eg y o/xPxBxO .
SFX Eg ky ek/xPxE .
SFX Eg y ah/xPxE .
SFX Eg y am/xPxE .
SFX Eg y ami/xPxE .

SFX Eh Y 8
SFX Eh a y .
SFX Eh a u .
SFX Eh ka ek .
SFX Eh a ě .
SFX Eh 0 h .
SFX Eh 0 m .
SFX Eh a oju .
SFX Eh 0 mi .

SFX Ei Y 6
SFX Ei 0 0/xPxE .
SFX Ei i o/xPxBxO .
SFX Ei i ov/xPxE .
SFX Ei i ah/xPxE .
SFX Ei i am/xPxE .
SFX Ei i ami/xPxE .

SFX Ej Y 11
SFX Ej 0 0/xPxE .
SFX Ej 0 o/xPxBxO .
SFX Ej ov vy/xPxE .
SFX Ej ov va/xPxE .
SFX Ej ov vov/xPxE .
SFX Ej ov vu/xPxE .
SFX Ej ov vah/xPxE .
SFX Ej ov vam/xPxE .
SFX Ej ov vom/xPxE .
SFX Ej ov vami/xPxE .
SFX Ej ov ve/xPxE .

SFX Ek Y 9
SFX Ek 0 0/xPxE .
SFX Ek y o/xPxBxO .
SFX Ek y e/xPxE .
SFX Ek y ogo/xPxE .
SFX Ek 0 h/xPxE .
SFX Ek y om/xPxE .
SFX Ek y omu/xPxE .
SFX Ek 0 m/xPxE .
SFX Ek 0 mi/xPxE .

SFX El Y 6
SFX El 0 0/xPxE .
SFX El 0 e/xPxBxO .
SFX El ec ca/xPxE .
SFX El ec cu/xPxE .
SFX El ec cem/xPxE .
SFX El ec če/xPxE .

SFX Em Y 9
SFX Em 0 0/xPxE .
SFX Em y o/xPxBxO .
SFX Em y i/xPxE .
SFX Em y ogo/xPxE .
SFX Em 0 h/xPxE .
SFX Em y om/xPxE .
SFX Em y omu/xPxE .
SFX Em 0 m/xPxE .
SFX Em 0 mi/xPxE .

SFX En Y 9
SFX En 0 0/xPxE .
SFX En e e/xPxBxO .
SFX En e i/xPxE .
SFX En 0 go/xPxE .
SFX En e ih/xPxE .
SFX En 0 m/xPxE .
SFX En 0 mu/xPxE .
SFX En e im/xPxE .
SFX En e imi/xPxE .

SFX Eo Y 21
SFX Eo 0 0/xPxE .
SFX Eo 0 o/xPxBxO .
SFX Eo ol l/xPxE .
SFX Eo ol ly/xPxE .
SFX Eo 0 y/xPxE .
SFX Eo ol la/xPxE .
SFX Eo 0 a/xPxE .
SFX Eo ol lov/xPxE .
SFX Eo 0 ov/xPxE .
SFX Eo ol lu/xPxE .
SFX Eo 0 u/xPxE .
SFX Eo ol lah/xPxE .
SFX Eo 0 ah/xPxE .
SFX Eo ol lam/xPxE .
SFX Eo 0 am/xPxE .
SFX Eo ol lom/xPxE .
SFX Eo 0 om/xPxE .
SFX Eo ol lami/xPxE .
SFX Eo 0 ami/xPxE .
SFX Eo ol le/xPxE .
SFX Eo 0 e/xPxE .

SFX Ep Y 8
SFX Ep 0 i .
SFX Ep 0 a .
SFX Ep 0 ev .
SFX Ep 0 u .
SFX Ep 0 ah .
SFX Ep 0 am .
SFX Ep 0 em .
SFX Ep 0 ami .

SFX Eq Y 13
SFX Eq en no .
SFX Eq en na .
SFX Eq en nogo .
SFX Eq en nu .
SFX Eq en noj .
SFX Eq en nom .
SFX Eq en nomu .
SFX Eq en nym .
SFX Eq en noju .
SFX Eq en ni .
SFX Eq en ne .
SFX Eq en nyh .
SFX Eq en nymi .

SFX Er Y 12
SFX Er -libo e-libo .
SFX Er -libo a-libo .
SFX Er -libo ego-libo .
SFX Er -libo u-libo .
SFX Er -libo ej-libo .
SFX Er -libo em-libo .
SFX Er -libo emu-libo .
SFX Er -libo im-libo .
SFX Er -libo eju-libo .
SFX Er -libo i-libo .
SFX Er -libo ih-libo .
SFX Er -libo imi-libo .

SFX Es Y 4
SFX Es to-libo ego-libo .
SFX Es to-libo em-libo .
SFX Es to-libo emu-libo .
SFX Es to-libo im-libo .

SFX Et Y 11
SFX Et 0 0/xPxE .
SFX Et 0 o/xPxBxO .
SFX Et os si/xPxE .
SFX Et os sa/xPxE .
SFX Et os sov/xPxE .
SFX Et os su/xPxE .
SFX Et os sah/xPxE .
SFX Et os sam/xPxE .
SFX Et os som/xPxE .
SFX Et os sami/xPxE .
SFX Et os se/xPxE .

SFX Eu Y 13
SFX Eu y-libo o-libo .
SFX Eu y-libo a-libo .
SFX Eu y-libo ogo-libo .
SFX Eu y-libo u-libo .
SFX Eu y-libo oj-libo .
SFX Eu y-libo om-libo .
SFX Eu y-libo omu-libo .
SFX Eu -libo m-libo .
SFX Eu y-libo oju-libo .
SFX Eu y-libo i-libo .
SFX Eu y-libo e-libo .
SFX Eu -libo h-libo .
SFX Eu -libo mi-libo .

SFX Ev Y 12
SFX Ev 0 0/xPxE .
SFX Ev e e/xPxBxO .
SFX Ev 0 ta/xPxE .
SFX Ev 0 te/xPxE .
SFX Ev 0 t/xPxE .
SFX Ev 0 ti/xPxE .
SFX Ev 0 tu/xPxE .
SFX Ev 0 tah/xPxE .
SFX Ev 0 tam/xPxE .
SFX Ev 0 tem/xPxE .
SFX Ev 0 tom/xPxE .
SFX Ev 0 tami/xPxE .

SFX Ew Y 71
SFX Ew ti l .
SFX Ew ti la .
SFX Ew ti lo .
SFX Ew ti li .
SFX Ew gti žu .
SFX Ew gti žem .
SFX Ew gti žeš .
SFX Ew gti že .
SFX Ew gti žemo .
SFX Ew gti žete .
SFX Ew gti žut .
SFX Ew gti žeh .
SFX Ew gti žeše .
SFX Ew gti žehmo .
SFX Ew gti žeste .
SFX Ew gti žehu .
SFX Ew gti ži .
SFX Ew gti žimo .
SFX Ew gti žite .
SFX Ew gti žuči .
SFX Ew gti žučego .
SFX Ew gti žučemu .
SFX Ew gti žučim .
SFX Ew gti žučem .
SFX Ew gti žučih .
SFX Ew gti žučimi .
SFX Ew gti žuča .
SFX Ew gti žuču .
SFX Ew gti žučej .
SFX Ew gti žučeju .
SFX Ew gti žuče .
SFX Ew gti žemy .
SFX Ew gti žemogo .
SFX Ew gti žemomu .
SFX Ew gti žemym .
SFX Ew gti žemom .
SFX Ew gti žemo .
SFX Ew gti žema .
SFX Ew gti žemu .
SFX Ew gti žemoj .
SFX Ew gti žemoju .
SFX Ew gti žemi .
SFX Ew gti žeme .
SFX Ew gti žemyh .
SFX Ew gti žemym .
SFX Ew gti žemymi .
SFX Ew ti ši .
SFX Ew ti ša .
SFX Ew ti še .
SFX Ew gti ženy .
SFX Ew gti ženogo .
SFX Ew gti ženomu .
SFX Ew gti ženym .
SFX Ew gti ženom .
SFX Ew gti ženi .
SFX Ew gti žene .
SFX Ew gti ženyh .
SFX Ew gti ženymi .
SFX Ew gti žena .
SFX Ew gti ženu .
SFX Ew gti ženoj .
SFX Ew gti ženoju .
SFX Ew gti ženo .
SFX Ew gti ženje/xPxE .
SFX Ew gti ženja/xPxE .
SFX Ew gti ženju/xPxE .
SFX Ew gti ženjem/xPxE .
SFX Ew gti ženij/xPxE .
SFX Ew gti ženjam/xPxE .
SFX Ew gti ženjami/xPxE .
SFX Ew gti ženjah/xPxE .

SFX Ex Y 81
SFX Ex idti šel .
SFX Ex idti šla .
SFX Ex idti šlo .
SFX Ex idti šli .
SFX Ex ti u .
SFX Ex ti em .
SFX Ex ti eš .
SFX Ex ti e .
SFX Ex ti emo .
SFX Ex ti ete .
SFX Ex ti ut .
SFX Ex ti eh .
SFX Ex ti eše .
SFX Ex ti ehmo .
SFX Ex ti este .
SFX Ex ti ehu .
SFX Ex ti i .
SFX Ex ti imo .
SFX Ex ti ite .
SFX Ex ti uči .
SFX Ex ti učego .
SFX Ex ti učemu .
SFX Ex ti učim .
SFX Ex ti učem .
SFX Ex ti učih .
SFX Ex ti učimi .
SFX Ex ti uča .
SFX Ex ti uču .
SFX Ex ti učej .
SFX Ex ti učeju .
SFX Ex ti uče .
SFX Ex ti omy .
SFX Ex ti omogo .
SFX Ex ti omomu .
SFX Ex ti omym .
SFX Ex ti omom .
SFX Ex ti omo .
SFX Ex ti oma .
SFX Ex ti omu .
SFX Ex ti omoj .
SFX Ex ti omoju .
SFX Ex ti omi .
SFX Ex ti ome .
SFX Ex ti omyh .
SFX Ex ti omym .
SFX Ex ti omymi .
SFX Ex ti omo .
SFX Ex idti ševši .
SFX Ex idti ševšego .
SFX Ex idti ševšemu .
SFX Ex idti ševšim .
SFX Ex idti ševšem .
SFX Ex idti ševših .
SFX Ex idti ševšimi .
SFX Ex idti ševša .
SFX Ex idti ševšu .
SFX Ex idti ševšej .
SFX Ex idti ševšeju .
SFX Ex idti ševše .
SFX Ex ti eny .
SFX Ex ti enogo .
SFX Ex ti enomu .
SFX Ex ti enym .
SFX Ex ti enom .
SFX Ex ti eni .
SFX Ex ti ene .
SFX Ex ti enyh .
SFX Ex ti enymi .
SFX Ex ti ena .
SFX Ex ti enu .
SFX Ex ti enoj .
SFX Ex ti enoju .
SFX Ex ti eno .
SFX Ex ti enje/xPxE .
SFX Ex ti enja/xPxE .
SFX Ex ti enju/xPxE .
SFX Ex ti enjem/xPxE .
SFX Ex ti enij/xPxE .
SFX Ex ti enjam/xPxE .
SFX Ex ti enjami/xPxE .
SFX Ex ti enjah/xPxE .

SFX Ey Y 15
SFX Ey 0 0/xPxE .
SFX Ey 0 e/xPxBxO .
SFX Ey ož ž/xPxE .
SFX Ey ož ži/xPxE .
SFX Ey 0 i/xPxE .
SFX Ey ož žij/xPxE .
SFX Ey 0 ij/xPxE .
SFX Ey ož žah/xPxE .
SFX Ey 0 ah/xPxE .
SFX Ey ož žam/xPxE .
SFX Ey 0 am/xPxE .
SFX Ey ož žju/xPxE .
SFX Ey 0 ju/xPxE .
SFX Ey ož žami/xPxE .
SFX Ey 0 ami/xPxE .

SFX Ez Y 3
SFX Ez o yh .
SFX Ez o ym .
SFX Ez o ymi .

SFX FA Y 8
SFX FA a y .
SFX FA a u .
SFX FA ka ok .
SFX FA a ě .
SFX FA 0 h .
SFX FA 0 m .
SFX FA a oju .
SFX FA 0 mi .

SFX FB Y 6
SFX FB 0 0/xPxE .
SFX FB y o/xPxBxO .
SFX FB ky ok/xPxE .
SFX FB y ah/xPxE .
SFX FB y am/xPxE .
SFX FB y ami/xPxE .

SFX FC Y 6
SFX FC 0 0/xPxE .
SFX FC a u/xPxE .
SFX FC a y/xPxE .
SFX FC a ě/xPxE .
SFX FC a oju/xPxE .
SFX FC a o/xPxE .

SFX FD Y 80
SFX FD ti l .
SFX FD ti la .
SFX FD ti lo .
SFX FD ti li .
SFX FD razkazati skažu .
SFX FD razkazati skažem .
SFX FD razkazati skažeš .
SFX FD razkazati skaže .
SFX FD razkazati skažemo .
SFX FD razkazati skažete .
SFX FD razkazati skažut .
SFX FD ti h .
SFX FD ti še .
SFX FD ti hmo .
SFX FD ti ste .
SFX FD ti hu .
SFX FD razkazati skaži .
SFX FD razkazati skažimo .
SFX FD razkazati skažite .
SFX FD razkazati skažuči .
SFX FD razkazati skažučego .
SFX FD razkazati skažučemu .
SFX FD razkazati skažučim .
SFX FD razkazati skažučem .
SFX FD razkazati skažučih .
SFX FD razkazati skažučimi .
SFX FD razkazati skažuča .
SFX FD razkazati skažuču .
SFX FD razkazati skažučej .
SFX FD razkazati skažučeju .
SFX FD razkazati skažuče .
SFX FD razkazati skažemy .
SFX FD razkazati skažemogo .
SFX FD razkazati skažemomu .
SFX FD razkazati skažemym .
SFX FD razkazati skažemom .
SFX FD razkazati skažemo .
SFX FD razkazati skažema .
SFX FD razkazati skažemu .
SFX FD razkazati skažemoj .
SFX FD razkazati skažemoju .
SFX FD razkazati skažemi .
SFX FD razkazati skažeme .
SFX FD razkazati skažemyh .
SFX FD razkazati skažemym .
SFX FD razkazati skažemymi .
SFX FD ti vši .
SFX FD ti všego .
SFX FD ti všemu .
SFX FD ti všim .
SFX FD ti všem .
SFX FD ti vših .
SFX FD ti všimi .
SFX FD ti vša .
SFX FD ti všu .
SFX FD ti všej .
SFX FD ti všeju .
SFX FD ti vše .
SFX FD ti ny .
SFX FD ti nogo .
SFX FD ti nomu .
SFX FD ti nym .
SFX FD ti nom .
SFX FD ti ni .
SFX FD ti ne .
SFX FD ti nyh .
SFX FD ti nymi .
SFX FD ti na .
SFX FD ti nu .
SFX FD ti noj .
SFX FD ti noju .
SFX FD ti no .
SFX FD ti nje/xPxE .
SFX FD ti nja/xPxE .
SFX FD ti nju/xPxE .
SFX FD ti njem/xPxE .
SFX FD ti nij/xPxE .
SFX FD ti njam/xPxE .
SFX FD ti njami/xPxE .
SFX FD ti njah/xPxE .

SFX FE Y 62
SFX FE ti l .
SFX FE ti la .
SFX FE ti lo .
SFX FE ti li .
SFX FE ti nu .
SFX FE ti nem .
SFX FE ti neš .
SFX FE ti ne .
SFX FE ti nemo .
SFX FE ti nete .
SFX FE ti nut .
SFX FE ti h .
SFX FE ti še .
SFX FE ti hmo .
SFX FE ti ste .
SFX FE ti hu .
SFX FE ti ni .
SFX FE ti nimo .
SFX FE ti nite .
SFX FE ti nuči .
SFX FE ti nučego .
SFX FE ti nučemu .
SFX FE ti nučim .
SFX FE ti nučem .
SFX FE ti nučih .
SFX FE ti nučimi .
SFX FE ti nuča .
SFX FE ti nuču .
SFX FE ti nučej .
SFX FE ti nučeju .
SFX FE ti nuče .
SFX FE ti nemy .
SFX FE ti nemogo .
SFX FE ti nemomu .
SFX FE ti nemym .
SFX FE ti nemom .
SFX FE ti nemo .
SFX FE ti nema .
SFX FE ti nemu .
SFX FE ti nemoj .
SFX FE ti nemoju .
SFX FE ti nemi .
SFX FE ti neme .
SFX FE ti nemyh .
SFX FE ti nemym .
SFX FE ti nemymi .
SFX FE ti vši .
SFX FE ti všego .
SFX FE ti všemu .
SFX FE ti všim .
SFX FE ti všem .
SFX FE ti vših .
SFX FE ti všimi .
SFX FE ti vša .
SFX FE ti všu .
SFX FE ti všej .
SFX FE ti všeju .
SFX FE ti vše .
SFX FE i y .
SFX FE i a .
SFX FE i o .
SFX FE i je .

SFX FF Y 28
SFX FF 0 0/xPxE .
SFX FF y o/xBxPxE .
SFX FF y a/xPxE .
SFX FF y ogo/xPxE .
SFX FF y u/xPxE .
SFX FF y oj/xPxE .
SFX FF y om/xPxE .
SFX FF y omu/xPxE .
SFX FF 0 m/xPxE .
SFX FF y oju/xPxE .
SFX FF y i/xPxE .
SFX FF y e/xPxE .
SFX FF 0 h/xPxE .
SFX FF 0 mi/xPxE .
SFX FF mnogy bolši/zz .
SFX FF mnogy bolšego/zz .
SFX FF mnogy bolšemu/zz .
SFX FF mnogy bolšim/zz .
SFX FF mnogy bolšem/zz .
SFX FF mnogy bolše/zz .
SFX FF mnogy bolša/zz .
SFX FF mnogy bolšu/zz .
SFX FF mnogy bolšej/zz .
SFX FF mnogy bolšeju/zz .
SFX FF mnogy bolših/zz .
SFX FF mnogy bolšim/zz .
SFX FF mnogy bolšimi/zz .
SFX FF mnogy bolje/zz .

SFX FG Y 9
SFX FG 0 0/xPxE .
SFX FG i o/xPxBxO .
SFX FG i eri/xPxE .
SFX FG i ere/xPxE .
SFX FG i erij/xPxE .
SFX FG i erah/xPxE .
SFX FG i eram/xPxE .
SFX FG i erju/xPxE .
SFX FG i erami/xPxE .

SFX FH Y 28
SFX FH 0 0/xPxE .
SFX FH y o/xBxPxE .
SFX FH y a/xPxE .
SFX FH y ogo/xPxE .
SFX FH y u/xPxE .
SFX FH y oj/xPxE .
SFX FH y om/xPxE .
SFX FH y omu/xPxE .
SFX FH 0 m/xPxE .
SFX FH y oju/xPxE .
SFX FH y i/xPxE .
SFX FH y e/xPxE .
SFX FH 0 h/xPxE .
SFX FH 0 mi/xPxE .
SFX FH gky žši/zz .
SFX FH gky žšego/zz .
SFX FH gky žšemu/zz .
SFX FH gky žšim/zz .
SFX FH gky žšem/zz .
SFX FH gky žše/zz .
SFX FH gky žša/zz .
SFX FH gky žšu/zz .
SFX FH gky žšej/zz .
SFX FH gky žšeju/zz .
SFX FH gky žših/zz .
SFX FH gky žšim/zz .
SFX FH gky žšimi/zz .
SFX FH ky še/xPxE .

SFX FI Y 71
SFX FI sti dl .
SFX FI sti dla .
SFX FI sti dlo .
SFX FI sti dli .
SFX FI sti m .
SFX FI sti š .
SFX FI sti 0 .
SFX FI sti mo .
SFX FI sti te .
SFX FI sti dut .
SFX FI sti deh .
SFX FI sti deše .
SFX FI sti dehmo .
SFX FI sti deste .
SFX FI sti dehu .
SFX FI sti d .
SFX FI sti dmo .
SFX FI sti dte .
SFX FI sti duči .
SFX FI sti dučego .
SFX FI sti dučemu .
SFX FI sti dučim .
SFX FI sti dučem .
SFX FI sti dučih .
SFX FI sti dučimi .
SFX FI sti duča .
SFX FI sti duču .
SFX FI sti dučej .
SFX FI sti dučeju .
SFX FI sti duče .
SFX FI sti domy .
SFX FI sti domogo .
SFX FI sti domomu .
SFX FI sti domym .
SFX FI sti domom .
SFX FI sti domo .
SFX FI sti doma .
SFX FI sti domu .
SFX FI sti domoj .
SFX FI sti domoju .
SFX FI sti domi .
SFX FI sti dome .
SFX FI sti domyh .
SFX FI sti domym .
SFX FI sti domymi .
SFX FI sti domo .
SFX FI sti dši .
SFX FI sti dša .
SFX FI sti dše .
SFX FI sti deny .
SFX FI sti denogo .
SFX FI sti denomu .
SFX FI sti denym .
SFX FI sti denom .
SFX FI sti deni .
SFX FI sti dene .
SFX FI sti denyh .
SFX FI sti denymi .
SFX FI sti dena .
SFX FI sti denu .
SFX FI sti denoj .
SFX FI sti denoju .
SFX FI sti deno .
SFX FI sti denje/xPxE .
SFX FI sti denja/xPxE .
SFX FI sti denju/xPxE .
SFX FI sti denjem/xPxE .
SFX FI sti denij/xPxE .
SFX FI sti denjam/xPxE .
SFX FI sti denjami/xPxE .
SFX FI sti denjah/xPxE .

SFX FJ Y 12
SFX FJ koli ekoli .
SFX FJ koli akoli .
SFX FJ koli egokoli .
SFX FJ koli ukoli .
SFX FJ koli ejkoli .
SFX FJ koli emkoli .
SFX FJ koli emukoli .
SFX FJ koli imkoli .
SFX FJ koli ejukoli .
SFX FJ koli ikoli .
SFX FJ koli ihkoli .
SFX FJ koli imikoli .

SFX FK Y 4
SFX FK tokoli egokoli .
SFX FK tokoli emkoli .
SFX FK tokoli emukoli .
SFX FK tokoli imkoli .

SFX FL Y 13
SFX FL ykoli okoli .
SFX FL ykoli akoli .
SFX FL ykoli ogokoli .
SFX FL ykoli ukoli .
SFX FL ykoli ojkoli .
SFX FL ykoli omkoli .
SFX FL ykoli omukoli .
SFX FL koli mkoli .
SFX FL ykoli ojukoli .
SFX FL ykoli ikoli .
SFX FL ykoli ekoli .
SFX FL koli hkoli .
SFX FL koli mikoli .

SFX FM Y 3
SFX FM e a .
SFX FM e u .
SFX FM 0 m .

SFX FN Y 12
SFX FN jže že .
SFX FN ojže aže .
SFX FN jže gože .
SFX FN ojže uže .
SFX FN jže mže .
SFX FN jže muže .
SFX FN ojže ymže .
SFX FN že uže .
SFX FN ojže iže .
SFX FN ojže eže .
SFX FN ojže yhže .
SFX FN ojže ymiže .

SFX FO Y 11
SFX FO 0 0/xPxE .
SFX FO u o/xPxBxO .
SFX FO 0 i/xPxE .
SFX FO 0 a/xPxE .
SFX FO 0 ov/xPxE .
SFX FO 0 u/xPxE .
SFX FO 0 ah/xPxE .
SFX FO 0 am/xPxE .
SFX FO 0 om/xPxE .
SFX FO 0 ami/xPxE .
SFX FO 0 e/xPxE .

SFX FP Y 6
SFX FP 0 0/xPxE .
SFX FP a o/xPxBxO .
SFX FP ka ok/xPxE .
SFX FP 0 h/xPxE .
SFX FP 0 m/xPxE .
SFX FP 0 mi/xPxE .

SFX FQ Y 10
SFX FQ 0 0/xPxE .
SFX FQ 0 o/xPxBxO .
SFX FQ v ov/xPxE .
SFX FQ 0 i/xPxE .
SFX FQ 0 e/xPxE .
SFX FQ 0 ij/xPxE .
SFX FQ 0 ah/xPxE .
SFX FQ 0 am/xPxE .
SFX FQ v ovju/xPxE .
SFX FQ 0 ami/xPxE .

SFX FR Y 10
SFX FR 0 0/xPxE .
SFX FR a y/xPxE .
SFX FR a u/xPxE .
SFX FR a 0 .
SFX FR a ě/xPxE .
SFX FR 0 h/xPxE .
SFX FR 0 m/xPxE .
SFX FR a oju/xPxE .
SFX FR 0 mi/xPxE .
SFX FR a o/xPxE .

SFX FS Y 4
SFX FS tokoli ogokoli .
SFX FS tokoli omkoli .
SFX FS tokoli omukoli .
SFX FS tokoli ymkoli .

SFX FT Y 9
SFX FT 0 0/xPxE .
SFX FT a o/xPxBxO .
SFX FT a e/xPxE .
SFX FT a o/xPxE .
SFX FT a oj/xPxE .
SFX FT a yh/xPxE .
SFX FT a ym/xPxE .
SFX FT a oju/xPxE .
SFX FT a ymi/xPxE .

SFX FU Y 27
SFX FU ti ju .
SFX FU ti m .
SFX FU ti ješ .
SFX FU ti š .
SFX FU ti je .
SFX FU ti 0 .
SFX FU ti jemo .
SFX FU ti mo .
SFX FU ti jete .
SFX FU i e .
SFX FU ti jut .
SFX FU ti h .
SFX FU ti še .
SFX FU ti hmo .
SFX FU ti ste .
SFX FU ti hu .
SFX FU ti j .
SFX FU ti jmo .
SFX FU ti jte .
SFX FU ti nje/xPxE .
SFX FU ti nja/xPxE .
SFX FU ti nju/xPxE .
SFX FU ti njem/xPxE .
SFX FU ti nij/xPxE .
SFX FU ti njam/xPxE .
SFX FU ti njami/xPxE .
SFX FU ti njah/xPxE .

SFX FV Y 68
SFX FV ti l .
SFX FV ti la .
SFX FV ti lo .
SFX FV ti li .
SFX FV etěti ěču .
SFX FV etěti ětim .
SFX FV etěti ětiš .
SFX FV etěti ěti .
SFX FV etěti ětimo .
SFX FV etěti ětite .
SFX FV etěti ětet .
SFX FV ti h .
SFX FV ti še .
SFX FV ti hmo .
SFX FV ti ste .
SFX FV ti hu .
SFX FV etěti ěteči .
SFX FV etěti ěteča .
SFX FV etěti ěteče .
SFX FV etěti ětimy .
SFX FV etěti ětimogo .
SFX FV etěti ětimomu .
SFX FV etěti ětimym .
SFX FV etěti ětimom .
SFX FV etěti ětimo .
SFX FV etěti ětima .
SFX FV etěti ětimu .
SFX FV etěti ětimoj .
SFX FV etěti ětimoju .
SFX FV etěti ětimi .
SFX FV etěti ětime .
SFX FV etěti ětimyh .
SFX FV etěti ětimym .
SFX FV etěti ětimymi .
SFX FV ti vši .
SFX FV ti všego .
SFX FV ti všemu .
SFX FV ti všim .
SFX FV ti všem .
SFX FV ti vših .
SFX FV ti všimi .
SFX FV ti vša .
SFX FV ti všu .
SFX FV ti všej .
SFX FV ti všeju .
SFX FV ti vše .
SFX FV ti ny .
SFX FV ti nogo .
SFX FV ti nomu .
SFX FV ti nym .
SFX FV ti nom .
SFX FV ti ni .
SFX FV ti ne .
SFX FV ti nyh .
SFX FV ti nymi .
SFX FV ti na .
SFX FV ti nu .
SFX FV ti noj .
SFX FV ti noju .
SFX FV ti no .
SFX FV ti nje/xPxE .
SFX FV ti nja/xPxE .
SFX FV ti nju/xPxE .
SFX FV ti njem/xPxE .
SFX FV ti nij/xPxE .
SFX FV ti njam/xPxE .
SFX FV ti njami/xPxE .
SFX FV ti njah/xPxE .

SFX FW Y 87
SFX FW ti l .
SFX FW ti la .
SFX FW ti lo .
SFX FW ti li .
SFX FW ti ju .
SFX FW ti m .
SFX FW ti ješ .
SFX FW ti š .
SFX FW ti je .
SFX FW ti 0 .
SFX FW ti jemo .
SFX FW ti mo .
SFX FW ti jete .
SFX FW i e .
SFX FW ti jut .
SFX FW ti h .
SFX FW ti še .
SFX FW ti hmo .
SFX FW ti ste .
SFX FW ti hu .
SFX FW ti j .
SFX FW ti jmo .
SFX FW ti jte .
SFX FW ti juči .
SFX FW ti jučego .
SFX FW ti jučemu .
SFX FW ti jučim .
SFX FW ti jučem .
SFX FW ti jučih .
SFX FW ti jučimi .
SFX FW ti jučagajuče .
SFX FW ti jučugajuče .
SFX FW ti jučejgajuče .
SFX FW ti jučejugajuče .
SFX FW ti jemy .
SFX FW ti jemogo .
SFX FW ti jemomu .
SFX FW ti jemym .
SFX FW ti jemom .
SFX FW ti jemo .
SFX FW ti jema .
SFX FW ti jemu .
SFX FW ti jemoj .
SFX FW ti jemoju .
SFX FW ti jemi .
SFX FW ti jeme .
SFX FW ti jemyh .
SFX FW ti jemym .
SFX FW ti jemymi .
SFX FW ti jemogamy .
SFX FW ti jemogamogo .
SFX FW ti jemogamomu .
SFX FW ti jemogamym .
SFX FW ti jemogamom .
SFX FW ti jemogamo .
SFX FW ti vši .
SFX FW ti všego .
SFX FW ti všemu .
SFX FW ti všim .
SFX FW ti všem .
SFX FW ti vših .
SFX FW ti všimi .
SFX FW ti všagavše .
SFX FW ti všugavše .
SFX FW ti všejgavše .
SFX FW ti všejugavše .
SFX FW ti ny .
SFX FW ti nogo .
SFX FW ti nomu .
SFX FW ti nym .
SFX FW ti nom .
SFX FW ti ni .
SFX FW ti ne .
SFX FW ti nyh .
SFX FW ti nymi .
SFX FW ti nagano .
SFX FW ti nugano .
SFX FW ti nojgano .
SFX FW ti nojugano .
SFX FW ti nje/xPxE .
SFX FW ti nja/xPxE .
SFX FW ti nju/xPxE .
SFX FW ti njem/xPxE .
SFX FW ti nij/xPxE .
SFX FW ti njam/xPxE .
SFX FW ti njami/xPxE .
SFX FW ti njah/xPxE .

SFX FX Y 50
SFX FX ti l .
SFX FX ti la .
SFX FX ti lo .
SFX FX ti li .
SFX FX ti 0 .
SFX FX uti em .
SFX FX uti eš .
SFX FX uti e .
SFX FX uti emo .
SFX FX uti ete .
SFX FX i 0 .
SFX FX ti h .
SFX FX ti še .
SFX FX ti hmo .
SFX FX ti ste .
SFX FX ti hu .
SFX FX uti i .
SFX FX uti imo .
SFX FX uti ite .
SFX FX ti či .
SFX FX ti čagnuče .
SFX FX uti emy .
SFX FX uti emogo .
SFX FX uti emomu .
SFX FX uti emym .
SFX FX uti emom .
SFX FX uti emo .
SFX FX uti emagnemo .
SFX FX uti emugnemo .
SFX FX uti emojgnemo .
SFX FX uti emojugnemo .
SFX FX uti emignemo .
SFX FX uti emegnemo .
SFX FX uti emyhgnemo .
SFX FX uti emymgnemo .
SFX FX uti emymignemo .
SFX FX ti vši .
SFX FX ti všego .
SFX FX ti všemu .
SFX FX ti všim .
SFX FX ti všem .
SFX FX ti vših .
SFX FX ti všimi .
SFX FX ti všagnuvše .
SFX FX ti všugnuvše .
SFX FX ti všejgnuvše .
SFX FX ti všejugnuvše .
SFX FX i y .
SFX FX i agnuto .
SFX FX i je .

SFX FY Y 6
SFX FY 0 0/xPxE .
SFX FY e o/xPxBxO .
SFX FY e ov/xPxE .
SFX FY e ah/xPxE .
SFX FY e am/xPxE .
SFX FY e ami/xPxE .

SFX FZ Y 10
SFX FZ 0 0/xPxE .
SFX FZ o o/xPxBxO .
SFX FZ o e/xPxE .
SFX FZ o y/xPxE .
SFX FZ 0 go/xPxE .
SFX FZ o yh/xPxE .
SFX FZ 0 m/xPxE .
SFX FZ 0 mu/xPxE .
SFX FZ o ym/xPxE .
SFX FZ o ymi/xPxE .

SFX Fa Y 10
SFX Fa 0 0/xPxE .
SFX Fa i o/xPxBxO .
SFX Fa i e/xPxE .
SFX Fa i u/xPxE .
SFX Fa ki ok/xPxE .
SFX Fa i ah/xPxE .
SFX Fa i am/xPxE .
SFX Fa i eju/xPxE .
SFX Fa i ami/xPxE .
SFX Fa i o/xPxE .

SFX Fb Y 11
SFX Fb 0 0/xPxE .
SFX Fb a e/xPxBxO .
SFX Fb a e/xPxE .
SFX Fb a u/xPxE .
SFX Fb ša eš/xPxE .
SFX Fb a i/xPxE .
SFX Fb 0 h/xPxE .
SFX Fb 0 m/xPxE .
SFX Fb a eju/xPxE .
SFX Fb 0 mi/xPxE .
SFX Fb a o/xPxE .

SFX Fc Y 4
SFX Fc ěstě ohsot .
SFX Fc ěstě ohstah .
SFX Fc ěstě omstam .
SFX Fc ěstě omastami .

SFX Fd Y 10
SFX Fd 0 0/xPxE .
SFX Fd o e/xPxBxO .
SFX Fd o e/xPxE .
SFX Fd o a/xPxE .
SFX Fd o 0 .
SFX Fd o u/xPxE .
SFX Fd o ah/xPxE .
SFX Fd o am/xPxE .
SFX Fd o em/xPxE .
SFX Fd o ami/xPxE .

SFX Fe Y 7
SFX Fe 0 0/xPxE .
SFX Fe 0 te/xPxE .
SFX Fe 0 ta/xPxE .
SFX Fe 0 ti/xPxE .
SFX Fe 0 tu/xPxE .
SFX Fe 0 tem/xPxE .
SFX Fe 0 tom/xPxE .

SFX Ff Y 28
SFX Ff 0 0/xPxE .
SFX Ff 0 o/xBxPxE .
SFX Ff 0 a/xPxE .
SFX Ff 0 ogo/xPxE .
SFX Ff 0 u/xPxE .
SFX Ff 0 oj/xPxE .
SFX Ff 0 om/xPxE .
SFX Ff 0 omu/xPxE .
SFX Ff 0 ym/xPxE .
SFX Ff 0 oju/xPxE .
SFX Ff 0 i/xPxE .
SFX Ff 0 e/xPxE .
SFX Ff 0 yh/xPxE .
SFX Ff 0 ymi/xPxE .
SFX Ff 0 ějši/zz .
SFX Ff 0 ějšego/zz .
SFX Ff 0 ějšemu/zz .
SFX Ff 0 ějšim/zz .
SFX Ff 0 ějšem/zz .
SFX Ff 0 ějše/zz .
SFX Ff 0 ějša/zz .
SFX Ff 0 ějšu/zz .
SFX Ff 0 ějšej/zz .
SFX Ff 0 ějšeju/zz .
SFX Ff 0 ějših/zz .
SFX Ff 0 ějšim/zz .
SFX Ff 0 ějšimi/zz .
SFX Ff 0 ěje/zz .

SFX Fg Y 11
SFX Fg 0 0/xPxE .
SFX Fg 0 o/xPxBxO .
SFX Fg ek ki/xPxE .
SFX Fg ek ka/xPxE .
SFX Fg ek kov/xPxE .
SFX Fg ek ku/xPxE .
SFX Fg ek kah/xPxE .
SFX Fg ek kam/xPxE .
SFX Fg ek kom/xPxE .
SFX Fg ek kami/xPxE .
SFX Fg ek če/xPxE .

SFX Fh Y 10
SFX Fh 0 0/xPxE .
SFX Fh 0 o/xPxBxO .
SFX Fh et te/xPxE .
SFX Fh et ta/xPxE .
SFX Fh et tev/xPxE .
SFX Fh et tu/xPxE .
SFX Fh et tah/xPxE .
SFX Fh et tam/xPxE .
SFX Fh et tem/xPxE .
SFX Fh et tami/xPxE .

SFX Fi Y 17
SFX Fi 0 0/xPxE .
SFX Fi o o/xPxBxO .
SFX Fi o a/xPxE .
SFX Fi go žesa/xPxE .
SFX Fi go žese/xPxE .
SFX Fi o 0 .
SFX Fi go žes/xPxE .
SFX Fi o u/xPxE .
SFX Fi go žesi/xPxE .
SFX Fi o ah/xPxE .
SFX Fi go žesah/xPxE .
SFX Fi o am/xPxE .
SFX Fi go žesam/xPxE .
SFX Fi 0 m/xPxE .
SFX Fi go žesem/xPxE .
SFX Fi o ami/xPxE .
SFX Fi go žesami/xPxE .

SFX Fj Y 10
SFX Fj 0 0/xPxE .
SFX Fj 0 e/xPxBxO .
SFX Fj ec ce/xPxE .
SFX Fj ec ca/xPxE .
SFX Fj ec cev/xPxE .
SFX Fj ec cu/xPxE .
SFX Fj ec cah/xPxE .
SFX Fj ec cam/xPxE .
SFX Fj ec cem/xPxE .
SFX Fj ec cami/xPxE .

SFX Fk Y 9
SFX Fk a i .
SFX Fk a u .
SFX Fk a ev .
SFX Fk a e .
SFX Fk 0 h .
SFX Fk 0 m .
SFX Fk a eju .
SFX Fk 0 mi .
SFX Fk a o .

SFX Fl Y 11
SFX Fl 0 0/xPxE .
SFX Fl 0 o/xPxBxO .
SFX Fl ek ky/xPxE .
SFX Fl ek ka/xPxE .
SFX Fl ek kov/xPxE .
SFX Fl ek ku/xPxE .
SFX Fl ek kah/xPxE .
SFX Fl ek kam/xPxE .
SFX Fl ek kom/xPxE .
SFX Fl ek kami/xPxE .
SFX Fl ek če/xPxE .

SFX Fm Y 10
SFX Fm 0 ta .
SFX Fm 0 te .
SFX Fm 0 t .
SFX Fm 0 ti .
SFX Fm 0 tu .
SFX Fm 0 tah .
SFX Fm 0 tam .
SFX Fm 0 tem .
SFX Fm 0 tom .
SFX Fm 0 tami .

SFX Fn Y 9
SFX Fn ec ce .
SFX Fn ec ca .
SFX Fn ec cev .
SFX Fn ec cu .
SFX Fn ec cah .
SFX Fn ec cam .
SFX Fn ec cem .
SFX Fn ec cami .
SFX Fn ec če .

SFX Fo Y 62
SFX Fo ti l .
SFX Fo ti la .
SFX Fo ti lo .
SFX Fo ti li .
SFX Fo lati olju .
SFX Fo lati oljem .
SFX Fo lati olješ .
SFX Fo lati olje .
SFX Fo lati oljemo .
SFX Fo lati oljete .
SFX Fo lati oljut .
SFX Fo ti h .
SFX Fo ti še .
SFX Fo ti hmo .
SFX Fo ti ste .
SFX Fo ti hu .
SFX Fo lati olj .
SFX Fo lati oljmo .
SFX Fo lati oljte .
SFX Fo lati oljuči .
SFX Fo lati oljučego .
SFX Fo lati oljučemu .
SFX Fo lati oljučim .
SFX Fo lati oljučem .
SFX Fo lati oljučih .
SFX Fo lati oljučimi .
SFX Fo lati oljuča .
SFX Fo lati oljuču .
SFX Fo lati oljučej .
SFX Fo lati oljučeju .
SFX Fo lati oljuče .
SFX Fo lati oljemy .
SFX Fo lati oljemogo .
SFX Fo lati oljemomu .
SFX Fo lati oljemym .
SFX Fo lati oljemom .
SFX Fo lati oljemo .
SFX Fo lati oljema .
SFX Fo lati oljemu .
SFX Fo lati oljemoj .
SFX Fo lati oljemoju .
SFX Fo lati oljemi .
SFX Fo lati oljeme .
SFX Fo lati oljemyh .
SFX Fo lati oljemym .
SFX Fo lati oljemymi .
SFX Fo ti vši .
SFX Fo ti všego .
SFX Fo ti všemu .
SFX Fo ti všim .
SFX Fo ti všem .
SFX Fo ti vših .
SFX Fo ti všimi .
SFX Fo ti vša .
SFX Fo ti všu .
SFX Fo ti všej .
SFX Fo ti všeju .
SFX Fo ti vše .
SFX Fo i y .
SFX Fo i a .
SFX Fo i o .
SFX Fo i je .

SFX Fp Y 80
SFX Fp ti l .
SFX Fp ti la .
SFX Fp ti lo .
SFX Fp ti li .
SFX Fp skočiti u .
SFX Fp skočiti em .
SFX Fp skočiti eš .
SFX Fp skočiti e .
SFX Fp skočiti emo .
SFX Fp skočiti ete .
SFX Fp skočiti ut .
SFX Fp ti h .
SFX Fp ti še .
SFX Fp ti hmo .
SFX Fp ti ste .
SFX Fp ti hu .
SFX Fp skočiti j .
SFX Fp skočiti jmo .
SFX Fp skočiti jte .
SFX Fp skočiti juči .
SFX Fp skočiti jučego .
SFX Fp skočiti jučemu .
SFX Fp skočiti jučim .
SFX Fp skočiti jučem .
SFX Fp skočiti jučih .
SFX Fp skočiti jučimi .
SFX Fp skočiti juča .
SFX Fp skočiti juču .
SFX Fp skočiti jučej .
SFX Fp skočiti jučeju .
SFX Fp skočiti juče .
SFX Fp skočiti emy .
SFX Fp skočiti emogo .
SFX Fp skočiti emomu .
SFX Fp skočiti emym .
SFX Fp skočiti emom .
SFX Fp skočiti emo .
SFX Fp skočiti ema .
SFX Fp skočiti emu .
SFX Fp skočiti emoj .
SFX Fp skočiti emoju .
SFX Fp skočiti emi .
SFX Fp skočiti eme .
SFX Fp skočiti emyh .
SFX Fp skočiti emym .
SFX Fp skočiti emymi .
SFX Fp ti vši .
SFX Fp ti všego .
SFX Fp ti všemu .
SFX Fp ti všim .
SFX Fp ti všem .
SFX Fp ti vših .
SFX Fp ti všimi .
SFX Fp ti vša .
SFX Fp ti všu .
SFX Fp ti všej .
SFX Fp ti všeju .
SFX Fp ti vše .
SFX Fp iti eny .
SFX Fp iti enogo .
SFX Fp iti enomu .
SFX Fp iti enym .
SFX Fp iti enom .
SFX Fp iti eni .
SFX Fp iti ene .
SFX Fp iti enyh .
SFX Fp iti enymi .
SFX Fp iti ena .
SFX Fp iti enu .
SFX Fp iti enoj .
SFX Fp iti enoju .
SFX Fp iti eno .
SFX Fp iti enje/xPxE .
SFX Fp iti enja/xPxE .
SFX Fp iti enju/xPxE .
SFX Fp iti enjem/xPxE .
SFX Fp iti enij/xPxE .
SFX Fp iti enjam/xPxE .
SFX Fp iti enjami/xPxE .
SFX Fp iti enjah/xPxE .

SFX Fq Y 80
SFX Fq ti l .
SFX Fq ti la .
SFX Fq ti lo .
SFX Fq ti li .
SFX Fq tati ču .
SFX Fq tati čem .
SFX Fq tati češ .
SFX Fq tati če .
SFX Fq tati čemo .
SFX Fq tati čete .
SFX Fq tati čut .
SFX Fq ti h .
SFX Fq ti še .
SFX Fq ti hmo .
SFX Fq ti ste .
SFX Fq ti hu .
SFX Fq tati či .
SFX Fq tati čimo .
SFX Fq tati čite .
SFX Fq tati čuči .
SFX Fq tati čučego .
SFX Fq tati čučemu .
SFX Fq tati čučim .
SFX Fq tati čučem .
SFX Fq tati čučih .
SFX Fq tati čučimi .
SFX Fq tati čuča .
SFX Fq tati čuču .
SFX Fq tati čučej .
SFX Fq tati čučeju .
SFX Fq tati čuče .
SFX Fq tati čemy .
SFX Fq tati čemogo .
SFX Fq tati čemomu .
SFX Fq tati čemym .
SFX Fq tati čemom .
SFX Fq tati čemo .
SFX Fq tati čema .
SFX Fq tati čemu .
SFX Fq tati čemoj .
SFX Fq tati čemoju .
SFX Fq tati čemi .
SFX Fq tati čeme .
SFX Fq tati čemyh .
SFX Fq tati čemym .
SFX Fq tati čemymi .
SFX Fq ti vši .
SFX Fq ti všego .
SFX Fq ti všemu .
SFX Fq ti všim .
SFX Fq ti všem .
SFX Fq ti vših .
SFX Fq ti všimi .
SFX Fq ti vša .
SFX Fq ti všu .
SFX Fq ti všej .
SFX Fq ti všeju .
SFX Fq ti vše .
SFX Fq ti ny .
SFX Fq ti nogo .
SFX Fq ti nomu .
SFX Fq ti nym .
SFX Fq ti nom .
SFX Fq ti ni .
SFX Fq ti ne .
SFX Fq ti nyh .
SFX Fq ti nymi .
SFX Fq ti na .
SFX Fq ti nu .
SFX Fq ti noj .
SFX Fq ti noju .
SFX Fq ti no .
SFX Fq ti nje/xPxE .
SFX Fq ti nja/xPxE .
SFX Fq ti nju/xPxE .
SFX Fq ti njem/xPxE .
SFX Fq ti nij/xPxE .
SFX Fq ti njam/xPxE .
SFX Fq ti njami/xPxE .
SFX Fq ti njah/xPxE .

SFX Fr Y 68
SFX Fr ti l .
SFX Fr ti la .
SFX Fr ti lo .
SFX Fr ti li .
SFX Fr cati ču .
SFX Fr ati im .
SFX Fr ati iš .
SFX Fr ati i .
SFX Fr ati imo .
SFX Fr ati ite .
SFX Fr ati et .
SFX Fr ti h .
SFX Fr ti še .
SFX Fr ti hmo .
SFX Fr ti ste .
SFX Fr ti hu .
SFX Fr ati eči .
SFX Fr ati eča .
SFX Fr ati eče .
SFX Fr ati imy .
SFX Fr ati imogo .
SFX Fr ati imomu .
SFX Fr ati imym .
SFX Fr ati imom .
SFX Fr ati imo .
SFX Fr ati ima .
SFX Fr ati imu .
SFX Fr ati imoj .
SFX Fr ati imoju .
SFX Fr ati imi .
SFX Fr ati ime .
SFX Fr ati imyh .
SFX Fr ati imym .
SFX Fr ati imymi .
SFX Fr ti vši .
SFX Fr ti všego .
SFX Fr ti všemu .
SFX Fr ti všim .
SFX Fr ti všem .
SFX Fr ti vših .
SFX Fr ti všimi .
SFX Fr ti vša .
SFX Fr ti všu .
SFX Fr ti všej .
SFX Fr ti všeju .
SFX Fr ti vše .
SFX Fr ti ny .
SFX Fr ti nogo .
SFX Fr ti nomu .
SFX Fr ti nym .
SFX Fr ti nom .
SFX Fr ti ni .
SFX Fr ti ne .
SFX Fr ti nyh .
SFX Fr ti nymi .
SFX Fr ti na .
SFX Fr ti nu .
SFX Fr ti noj .
SFX Fr ti noju .
SFX Fr ti no .
SFX Fr ti nje/xPxE .
SFX Fr ti nja/xPxE .
SFX Fr ti nju/xPxE .
SFX Fr ti njem/xPxE .
SFX Fr ti nij/xPxE .
SFX Fr ti njam/xPxE .
SFX Fr ti njami/xPxE .
SFX Fr ti njah/xPxE .

SFX Fs Y 71
SFX Fs ti l .
SFX Fs egti gla .
SFX Fs egti glo .
SFX Fs egti gli .
SFX Fs egti gu .
SFX Fs egti žem .
SFX Fs egti žeš .
SFX Fs egti že .
SFX Fs egti žemo .
SFX Fs egti žete .
SFX Fs egti gut .
SFX Fs egti žeh .
SFX Fs egti žeše .
SFX Fs egti žehmo .
SFX Fs egti žeste .
SFX Fs egti žehu .
SFX Fs egti ži .
SFX Fs egti žimo .
SFX Fs egti žite .
SFX Fs egti guči .
SFX Fs egti gučego .
SFX Fs egti gučemu .
SFX Fs egti gučim .
SFX Fs egti gučem .
SFX Fs egti gučih .
SFX Fs egti gučimi .
SFX Fs egti guča .
SFX Fs egti guču .
SFX Fs egti gučej .
SFX Fs egti gučeju .
SFX Fs egti guče .
SFX Fs egti žemy .
SFX Fs egti žemogo .
SFX Fs egti žemomu .
SFX Fs egti žemym .
SFX Fs egti žemom .
SFX Fs egti žemo .
SFX Fs egti žema .
SFX Fs egti žemu .
SFX Fs egti žemoj .
SFX Fs egti žemoju .
SFX Fs egti žemi .
SFX Fs egti žeme .
SFX Fs egti žemyh .
SFX Fs egti žemym .
SFX Fs egti žemymi .
SFX Fs ti ši .
SFX Fs ti ša .
SFX Fs ti še .
SFX Fs egti ženy .
SFX Fs egti ženogo .
SFX Fs egti ženomu .
SFX Fs egti ženym .
SFX Fs egti ženom .
SFX Fs egti ženi .
SFX Fs egti žene .
SFX Fs egti ženyh .
SFX Fs egti ženymi .
SFX Fs egti žena .
SFX Fs egti ženu .
SFX Fs egti ženoj .
SFX Fs egti ženoju .
SFX Fs egti ženo .
SFX Fs egti ženje/xPxE .
SFX Fs egti ženja/xPxE .
SFX Fs egti ženju/xPxE .
SFX Fs egti ženjem/xPxE .
SFX Fs egti ženij/xPxE .
SFX Fs egti ženjam/xPxE .
SFX Fs egti ženjami/xPxE .
SFX Fs egti ženjah/xPxE .

SFX Ft Y 9
SFX Ft ok ky .
SFX Ft ok ka .
SFX Ft ok kov .
SFX Ft ok ku .
SFX Ft ok kah .
SFX Ft ok kam .
SFX Ft ok kom .
SFX Ft ok kami .
SFX Ft ok če .

SFX Fu Y 17
SFX Fu 0 0/xPxE .
SFX Fu e e/xPxBxO .
SFX Fu e a/xPxE .
SFX Fu 0 sa/xPxE .
SFX Fu 0 se/xPxE .
SFX Fu e 0 .
SFX Fu 0 s/xPxE .
SFX Fu e u/xPxE .
SFX Fu 0 si/xPxE .
SFX Fu e ah/xPxE .
SFX Fu 0 sah/xPxE .
SFX Fu e am/xPxE .
SFX Fu 0 sam/xPxE .
SFX Fu 0 m/xPxE .
SFX Fu 0 sem/xPxE .
SFX Fu e ami/xPxE .
SFX Fu 0 sami/xPxE .

SFX Fv Y 62
SFX Fv ti l .
SFX Fv ti la .
SFX Fv ti lo .
SFX Fv ti li .
SFX Fv uti ovu .
SFX Fv uti ovem .
SFX Fv uti oveš .
SFX Fv uti ove .
SFX Fv uti ovemo .
SFX Fv uti ovete .
SFX Fv uti ovut .
SFX Fv ti h .
SFX Fv ti še .
SFX Fv ti hmo .
SFX Fv ti ste .
SFX Fv ti hu .
SFX Fv uti ovi .
SFX Fv uti ovimo .
SFX Fv uti ovite .
SFX Fv uti ovuči .
SFX Fv uti ovučego .
SFX Fv uti ovučemu .
SFX Fv uti ovučim .
SFX Fv uti ovučem .
SFX Fv uti ovučih .
SFX Fv uti ovučimi .
SFX Fv uti ovuča .
SFX Fv uti ovuču .
SFX Fv uti ovučej .
SFX Fv uti ovučeju .
SFX Fv uti ovuče .
SFX Fv uti ovemy .
SFX Fv uti ovemogo .
SFX Fv uti ovemomu .
SFX Fv uti ovemym .
SFX Fv uti ovemom .
SFX Fv uti ovemo .
SFX Fv uti ovema .
SFX Fv uti ovemu .
SFX Fv uti ovemoj .
SFX Fv uti ovemoju .
SFX Fv uti ovemi .
SFX Fv uti oveme .
SFX Fv uti ovemyh .
SFX Fv uti ovemym .
SFX Fv uti ovemymi .
SFX Fv ti vši .
SFX Fv ti všego .
SFX Fv ti všemu .
SFX Fv ti všim .
SFX Fv ti všem .
SFX Fv ti vših .
SFX Fv ti všimi .
SFX Fv ti vša .
SFX Fv ti všu .
SFX Fv ti všej .
SFX Fv ti všeju .
SFX Fv ti vše .
SFX Fv i y .
SFX Fv i a .
SFX Fv i o .
SFX Fv i je .

SFX Fw Y 21
SFX Fw 0 0/xPxE .
SFX Fw 0 o/xPxBxO .
SFX Fw ot t/xPxE .
SFX Fw ot ty/xPxE .
SFX Fw 0 y/xPxE .
SFX Fw ot ta/xPxE .
SFX Fw 0 a/xPxE .
SFX Fw ot tov/xPxE .
SFX Fw 0 ov/xPxE .
SFX Fw ot tu/xPxE .
SFX Fw 0 u/xPxE .
SFX Fw ot tah/xPxE .
SFX Fw 0 ah/xPxE .
SFX Fw ot tam/xPxE .
SFX Fw 0 am/xPxE .
SFX Fw ot tom/xPxE .
SFX Fw 0 om/xPxE .
SFX Fw ot tami/xPxE .
SFX Fw 0 ami/xPxE .
SFX Fw ot te/xPxE .
SFX Fw 0 e/xPxE .

SFX Fx Y 11
SFX Fx 0 0/xPxE .
SFX Fx 0 o/xPxBxO .
SFX Fx en ni/xPxE .
SFX Fx en na/xPxE .
SFX Fx en nov/xPxE .
SFX Fx en nu/xPxE .
SFX Fx en nah/xPxE .
SFX Fx en nam/xPxE .
SFX Fx en nom/xPxE .
SFX Fx en nami/xPxE .
SFX Fx en ne/xPxE .

SFX Fy Y 11
SFX Fy 0 0/xPxE .
SFX Fy 0 o/xPxBxO .
SFX Fy yr ir/xPxE .
SFX Fy yr ire/xPxE .
SFX Fy yr ira/xPxE .
SFX Fy yr irev/xPxE .
SFX Fy yr iru/xPxE .
SFX Fy yr irah/xPxE .
SFX Fy yr iram/xPxE .
SFX Fy yr irem/xPxE .
SFX Fy yr irami/xPxE .

SFX Fz Y 62
SFX Fz ti l .
SFX Fz ti la .
SFX Fz ti lo .
SFX Fz ti li .
SFX Fz rati oru .
SFX Fz rati orem .
SFX Fz rati oreš .
SFX Fz rati ore .
SFX Fz rati oremo .
SFX Fz rati orete .
SFX Fz rati orut .
SFX Fz ti h .
SFX Fz ti še .
SFX Fz ti hmo .
SFX Fz ti ste .
SFX Fz ti hu .
SFX Fz rati ori .
SFX Fz rati orimo .
SFX Fz rati orite .
SFX Fz rati oruči .
SFX Fz rati oručego .
SFX Fz rati oručemu .
SFX Fz rati oručim .
SFX Fz rati oručem .
SFX Fz rati oručih .
SFX Fz rati oručimi .
SFX Fz rati oruča .
SFX Fz rati oruču .
SFX Fz rati oručej .
SFX Fz rati oručeju .
SFX Fz rati oruče .
SFX Fz rati oremy .
SFX Fz rati oremogo .
SFX Fz rati oremomu .
SFX Fz rati oremym .
SFX Fz rati oremom .
SFX Fz rati oremo .
SFX Fz rati orema .
SFX Fz rati oremu .
SFX Fz rati oremoj .
SFX Fz rati oremoju .
SFX Fz rati oremi .
SFX Fz rati oreme .
SFX Fz rati oremyh .
SFX Fz rati oremym .
SFX Fz rati oremymi .
SFX Fz ti vši .
SFX Fz ti všego .
SFX Fz ti všemu .
SFX Fz ti všim .
SFX Fz ti všem .
SFX Fz ti vših .
SFX Fz ti všimi .
SFX Fz ti vša .
SFX Fz ti všu .
SFX Fz ti všej .
SFX Fz ti všeju .
SFX Fz ti vše .
SFX Fz i y .
SFX Fz i a .
SFX Fz i o .
SFX Fz i je .

SFX GA Y 21
SFX GA 0 0/xPxE .
SFX GA 0 o/xPxBxO .
SFX GA or r/xPxE .
SFX GA or ry/xPxE .
SFX GA 0 y/xPxE .
SFX GA or ra/xPxE .
SFX GA 0 a/xPxE .
SFX GA or rov/xPxE .
SFX GA 0 ov/xPxE .
SFX GA or ru/xPxE .
SFX GA 0 u/xPxE .
SFX GA or rah/xPxE .
SFX GA 0 ah/xPxE .
SFX GA or ram/xPxE .
SFX GA 0 am/xPxE .
SFX GA or rom/xPxE .
SFX GA 0 om/xPxE .
SFX GA or rami/xPxE .
SFX GA 0 ami/xPxE .
SFX GA or re/xPxE .
SFX GA 0 e/xPxE .

SFX GB Y 81
SFX GB ti l .
SFX GB ti la .
SFX GB ti lo .
SFX GB ti li .
SFX GB ati u .
SFX GB ati em .
SFX GB ati eš .
SFX GB ati e .
SFX GB ati emo .
SFX GB ati ete .
SFX GB ati ut .
SFX GB ti h .
SFX GB ti še .
SFX GB ti hmo .
SFX GB ti ste .
SFX GB ti hu .
SFX GB ati i .
SFX GB ati imo .
SFX GB ati ite .
SFX GB ati uči .
SFX GB ati učego .
SFX GB ati učemu .
SFX GB ati učim .
SFX GB ati učem .
SFX GB ati učih .
SFX GB ati učimi .
SFX GB ati uča .
SFX GB ati uču .
SFX GB ati učej .
SFX GB ati učeju .
SFX GB ati uče .
SFX GB ati omy .
SFX GB ati omogo .
SFX GB ati omomu .
SFX GB ati omym .
SFX GB ati omom .
SFX GB ati omo .
SFX GB ati oma .
SFX GB ati omu .
SFX GB ati omoj .
SFX GB ati omoju .
SFX GB ati omi .
SFX GB ati ome .
SFX GB ati omyh .
SFX GB ati omym .
SFX GB ati omymi .
SFX GB ati omo .
SFX GB ti vši .
SFX GB ti všego .
SFX GB ti všemu .
SFX GB ti všim .
SFX GB ti všem .
SFX GB ti vših .
SFX GB ti všimi .
SFX GB ti vša .
SFX GB ti všu .
SFX GB ti všej .
SFX GB ti všeju .
SFX GB ti vše .
SFX GB ti ny .
SFX GB ti nogo .
SFX GB ti nomu .
SFX GB ti nym .
SFX GB ti nom .
SFX GB ti ni .
SFX GB ti ne .
SFX GB ti nyh .
SFX GB ti nymi .
SFX GB ti na .
SFX GB ti nu .
SFX GB ti noj .
SFX GB ti noju .
SFX GB ti no .
SFX GB ti nje/xPxE .
SFX GB ti nja/xPxE .
SFX GB ti nju/xPxE .
SFX GB ti njem/xPxE .
SFX GB ti nij/xPxE .
SFX GB ti njam/xPxE .
SFX GB ti njami/xPxE .
SFX GB ti njah/xPxE .

SFX GC Y 80
SFX GC ti l .
SFX GC ti la .
SFX GC ti lo .
SFX GC ti li .
SFX GC lati elju .
SFX GC lati eljem .
SFX GC lati elješ .
SFX GC lati elje .
SFX GC lati eljemo .
SFX GC lati eljete .
SFX GC lati eljut .
SFX GC ti h .
SFX GC ti še .
SFX GC ti hmo .
SFX GC ti ste .
SFX GC ti hu .
SFX GC lati elj .
SFX GC lati eljmo .
SFX GC lati eljte .
SFX GC lati eljuči .
SFX GC lati eljučego .
SFX GC lati eljučemu .
SFX GC lati eljučim .
SFX GC lati eljučem .
SFX GC lati eljučih .
SFX GC lati eljučimi .
SFX GC lati eljuča .
SFX GC lati eljuču .
SFX GC lati eljučej .
SFX GC lati eljučeju .
SFX GC lati eljuče .
SFX GC lati eljemy .
SFX GC lati eljemogo .
SFX GC lati eljemomu .
SFX GC lati eljemym .
SFX GC lati eljemom .
SFX GC lati eljemo .
SFX GC lati eljema .
SFX GC lati eljemu .
SFX GC lati eljemoj .
SFX GC lati eljemoju .
SFX GC lati eljemi .
SFX GC lati eljeme .
SFX GC lati eljemyh .
SFX GC lati eljemym .
SFX GC lati eljemymi .
SFX GC ti vši .
SFX GC ti všego .
SFX GC ti všemu .
SFX GC ti všim .
SFX GC ti všem .
SFX GC ti vših .
SFX GC ti všimi .
SFX GC ti vša .
SFX GC ti všu .
SFX GC ti všej .
SFX GC ti všeju .
SFX GC ti vše .
SFX GC ti ny .
SFX GC ti nogo .
SFX GC ti nomu .
SFX GC ti nym .
SFX GC ti nom .
SFX GC ti ni .
SFX GC ti ne .
SFX GC ti nyh .
SFX GC ti nymi .
SFX GC ti na .
SFX GC ti nu .
SFX GC ti noj .
SFX GC ti noju .
SFX GC ti no .
SFX GC ti nje/xPxE .
SFX GC ti nja/xPxE .
SFX GC ti nju/xPxE .
SFX GC ti njem/xPxE .
SFX GC ti nij/xPxE .
SFX GC ti njam/xPxE .
SFX GC ti njami/xPxE .
SFX GC ti njah/xPxE .

SFX GD Y 80
SFX GD ti l .
SFX GD ti la .
SFX GD ti lo .
SFX GD ti li .
SFX GD inati nu .
SFX GD inati nem .
SFX GD inati neš .
SFX GD inati ne .
SFX GD inati nemo .
SFX GD inati nete .
SFX GD inati nut .
SFX GD ti h .
SFX GD ti še .
SFX GD ti hmo .
SFX GD ti ste .
SFX GD ti hu .
SFX GD inati ni .
SFX GD inati nimo .
SFX GD inati nite .
SFX GD inati nuči .
SFX GD inati nučego .
SFX GD inati nučemu .
SFX GD inati nučim .
SFX GD inati nučem .
SFX GD inati nučih .
SFX GD inati nučimi .
SFX GD inati nuča .
SFX GD inati nuču .
SFX GD inati nučej .
SFX GD inati nučeju .
SFX GD inati nuče .
SFX GD inati nemy .
SFX GD inati nemogo .
SFX GD inati nemomu .
SFX GD inati nemym .
SFX GD inati nemom .
SFX GD inati nemo .
SFX GD inati nema .
SFX GD inati nemu .
SFX GD inati nemoj .
SFX GD inati nemoju .
SFX GD inati nemi .
SFX GD inati neme .
SFX GD inati nemyh .
SFX GD inati nemym .
SFX GD inati nemymi .
SFX GD ti vši .
SFX GD ti všego .
SFX GD ti všemu .
SFX GD ti všim .
SFX GD ti všem .
SFX GD ti vših .
SFX GD ti všimi .
SFX GD ti vša .
SFX GD ti všu .
SFX GD ti všej .
SFX GD ti všeju .
SFX GD ti vše .
SFX GD ti ny .
SFX GD ti nogo .
SFX GD ti nomu .
SFX GD ti nym .
SFX GD ti nom .
SFX GD ti ni .
SFX GD ti ne .
SFX GD ti nyh .
SFX GD ti nymi .
SFX GD ti na .
SFX GD ti nu .
SFX GD ti noj .
SFX GD ti noju .
SFX GD ti no .
SFX GD ti nje/xPxE .
SFX GD ti nja/xPxE .
SFX GD ti nju/xPxE .
SFX GD ti njem/xPxE .
SFX GD ti nij/xPxE .
SFX GD ti njam/xPxE .
SFX GD ti njami/xPxE .
SFX GD ti njah/xPxE .

SFX GE Y 43
SFX GE ti l .
SFX GE ti la .
SFX GE ti lo .
SFX GE ti li .
SFX GE ti h .
SFX GE ti še .
SFX GE ti hmo .
SFX GE ti ste .
SFX GE ti hu .
SFX GE ti vši .
SFX GE ti všego .
SFX GE ti všemu .
SFX GE ti všim .
SFX GE ti všem .
SFX GE ti vših .
SFX GE ti všimi .
SFX GE ti vša .
SFX GE ti všu .
SFX GE ti všej .
SFX GE ti všeju .
SFX GE ti vše .
SFX GE ti ny .
SFX GE ti nogo .
SFX GE ti nomu .
SFX GE ti nym .
SFX GE ti nom .
SFX GE ti ni .
SFX GE ti ne .
SFX GE ti nyh .
SFX GE ti nymi .
SFX GE ti na .
SFX GE ti nu .
SFX GE ti noj .
SFX GE ti noju .
SFX GE ti no .
SFX GE ti nje/xPxE .
SFX GE ti nja/xPxE .
SFX GE ti nju/xPxE .
SFX GE ti njem/xPxE .
SFX GE ti nij/xPxE .
SFX GE ti njam/xPxE .
SFX GE ti njami/xPxE .
SFX GE ti njah/xPxE .

SFX GF Y 11
SFX GF 0 0/xPxE .
SFX GF 0 o/xPxBxO .
SFX GF er ry/xPxE .
SFX GF er ra/xPxE .
SFX GF er rov/xPxE .
SFX GF er ru/xPxE .
SFX GF er rah/xPxE .
SFX GF er ram/xPxE .
SFX GF er rom/xPxE .
SFX GF er rami/xPxE .
SFX GF er re/xPxE .

SFX GG Y 4
SFX GG 0 a .
SFX GG 0 u .
SFX GG 0 om .
SFX GG 0 e .

SFX GH Y 20
SFX GH siti šu .
SFX GH ti m .
SFX GH ti š .
SFX GH ti 0 .
SFX GH ti mo .
SFX GH i e .
SFX GH iti et .
SFX GH ti h .
SFX GH ti še .
SFX GH ti hmo .
SFX GH ti ste .
SFX GH ti hu .
SFX GH siti šenje/xPxE .
SFX GH siti šenja/xPxE .
SFX GH siti šenju/xPxE .
SFX GH siti šenjem/xPxE .
SFX GH siti šenij/xPxE .
SFX GH siti šenjam/xPxE .
SFX GH siti šenjami/xPxE .
SFX GH siti šenjah/xPxE .

SFX GI Y 10
SFX GI 0 0/xPxE .
SFX GI i e/xPxBxO .
SFX GI i e/xPxE .
SFX GI i u/xPxE .
SFX GI i 0 .
SFX GI i ah/xPxE .
SFX GI i am/xPxE .
SFX GI i eju/xPxE .
SFX GI i ami/xPxE .
SFX GI i o/xPxE .

SFX GJ Y 20
SFX GJ iti ju .
SFX GJ ti m .
SFX GJ ti š .
SFX GJ ti 0 .
SFX GJ ti mo .
SFX GJ i e .
SFX GJ iti et .
SFX GJ ti h .
SFX GJ ti še .
SFX GJ ti hmo .
SFX GJ ti ste .
SFX GJ ti hu .
SFX GJ iti jenje/xPxE .
SFX GJ iti jenja/xPxE .
SFX GJ iti jenju/xPxE .
SFX GJ iti jenjem/xPxE .
SFX GJ iti jenij/xPxE .
SFX GJ iti jenjam/xPxE .
SFX GJ iti jenjami/xPxE .
SFX GJ iti jenjah/xPxE .

SFX GK Y 80
SFX GK ti l .
SFX GK ti la .
SFX GK ti lo .
SFX GK ti li .
SFX GK skyvati šču .
SFX GK skyvati ščem .
SFX GK skyvati ščeš .
SFX GK skyvati šče .
SFX GK skyvati ščemo .
SFX GK skyvati ščete .
SFX GK skyvati ščut .
SFX GK ti h .
SFX GK ti še .
SFX GK ti hmo .
SFX GK ti ste .
SFX GK ti hu .
SFX GK skyvati šči .
SFX GK skyvati ščimo .
SFX GK skyvati ščite .
SFX GK skyvati ščuči .
SFX GK skyvati ščučego .
SFX GK skyvati ščučemu .
SFX GK skyvati ščučim .
SFX GK skyvati ščučem .
SFX GK skyvati ščučih .
SFX GK skyvati ščučimi .
SFX GK skyvati ščuča .
SFX GK skyvati ščuču .
SFX GK skyvati ščučej .
SFX GK skyvati ščučeju .
SFX GK skyvati ščuče .
SFX GK skyvati ščemy .
SFX GK skyvati ščemogo .
SFX GK skyvati ščemomu .
SFX GK skyvati ščemym .
SFX GK skyvati ščemom .
SFX GK skyvati ščemo .
SFX GK skyvati ščema .
SFX GK skyvati ščemu .
SFX GK skyvati ščemoj .
SFX GK skyvati ščemoju .
SFX GK skyvati ščemi .
SFX GK skyvati ščeme .
SFX GK skyvati ščemyh .
SFX GK skyvati ščemym .
SFX GK skyvati ščemymi .
SFX GK ti vši .
SFX GK ti všego .
SFX GK ti všemu .
SFX GK ti všim .
SFX GK ti všem .
SFX GK ti vših .
SFX GK ti všimi .
SFX GK ti vša .
SFX GK ti všu .
SFX GK ti všej .
SFX GK ti všeju .
SFX GK ti vše .
SFX GK ti ny .
SFX GK ti nogo .
SFX GK ti nomu .
SFX GK ti nym .
SFX GK ti nom .
SFX GK ti ni .
SFX GK ti ne .
SFX GK ti nyh .
SFX GK ti nymi .
SFX GK ti na .
SFX GK ti nu .
SFX GK ti noj .
SFX GK ti noju .
SFX GK ti no .
SFX GK ti nje/xPxE .
SFX GK ti nja/xPxE .
SFX GK ti nju/xPxE .
SFX GK ti njem/xPxE .
SFX GK ti nij/xPxE .
SFX GK ti njam/xPxE .
SFX GK ti njami/xPxE .
SFX GK ti njah/xPxE .

SFX GL Y 16
SFX GL ho ši .
SFX GL ho šesa .
SFX GL o a .
SFX GL ho šese .
SFX GL ho šij .
SFX GL ho šes .
SFX GL o u .
SFX GL ho šesi .
SFX GL ho šah .
SFX GL ho šesah .
SFX GL ho šam .
SFX GL ho šesam .
SFX GL 0 m .
SFX GL ho šesem .
SFX GL ho šami .
SFX GL ho šesami .

SFX GM Y 7
SFX GM o a .
SFX GM ko ek .
SFX GM o u .
SFX GM o ah .
SFX GM o am .
SFX GM 0 m .
SFX GM o ami .

SFX GN Y 28
SFX GN 0 0/xPxE .
SFX GN y o/xBxPxE .
SFX GN y a/xPxE .
SFX GN y ogo/xPxE .
SFX GN y u/xPxE .
SFX GN y oj/xPxE .
SFX GN y om/xPxE .
SFX GN y omu/xPxE .
SFX GN 0 m/xPxE .
SFX GN y oju/xPxE .
SFX GN y i/xPxE .
SFX GN y e/xPxE .
SFX GN 0 h/xPxE .
SFX GN 0 mi/xPxE .
SFX GN oky ši/zz .
SFX GN oky šego/zz .
SFX GN oky šemu/zz .
SFX GN oky šim/zz .
SFX GN oky šem/zz .
SFX GN oky še/zz .
SFX GN oky ša/zz .
SFX GN oky šu/zz .
SFX GN oky šej/zz .
SFX GN oky šeju/zz .
SFX GN oky ših/zz .
SFX GN oky šim/zz .
SFX GN oky šimi/zz .
SFX GN stoky šče/xPxE .

SFX GO Y 63
SFX GO ti l .
SFX GO ti la .
SFX GO ti lo .
SFX GO ti li .
SFX GO nuti u .
SFX GO nuti em .
SFX GO nuti eš .
SFX GO nuti e .
SFX GO nuti emo .
SFX GO nuti ete .
SFX GO nuti ut .
SFX GO ti h .
SFX GO ti še .
SFX GO ti hmo .
SFX GO ti ste .
SFX GO ti hu .
SFX GO nuti i .
SFX GO nuti imo .
SFX GO nuti ite .
SFX GO nuti uči .
SFX GO nuti učego .
SFX GO nuti učemu .
SFX GO nuti učim .
SFX GO nuti učem .
SFX GO nuti učih .
SFX GO nuti učimi .
SFX GO nuti uča .
SFX GO nuti uču .
SFX GO nuti učej .
SFX GO nuti učeju .
SFX GO nuti uče .
SFX GO nuti omy .
SFX GO nuti omogo .
SFX GO nuti omomu .
SFX GO nuti omym .
SFX GO nuti omom .
SFX GO nuti omo .
SFX GO nuti oma .
SFX GO nuti omu .
SFX GO nuti omoj .
SFX GO nuti omoju .
SFX GO nuti omi .
SFX GO nuti ome .
SFX GO nuti omyh .
SFX GO nuti omym .
SFX GO nuti omymi .
SFX GO nuti omo .
SFX GO ti vši .
SFX GO ti všego .
SFX GO ti všemu .
SFX GO ti všim .
SFX GO ti všem .
SFX GO ti vših .
SFX GO ti všimi .
SFX GO ti vša .
SFX GO ti všu .
SFX GO ti všej .
SFX GO ti všeju .
SFX GO ti vše .
SFX GO i y .
SFX GO i a .
SFX GO i o .
SFX GO i je .

SFX GP Y 10
SFX GP 0 0/xPxE .
SFX GP i o/xPxBxO .
SFX GP i e/xPxE .
SFX GP i u/xPxE .
SFX GP i 0 .
SFX GP i ah/xPxE .
SFX GP i am/xPxE .
SFX GP i eju/xPxE .
SFX GP i ami/xPxE .
SFX GP i o/xPxE .

SFX GQ Y 80
SFX GQ ti l .
SFX GQ ti la .
SFX GQ ti lo .
SFX GQ ti li .
SFX GQ skakati u .
SFX GQ skakati em .
SFX GQ skakati eš .
SFX GQ skakati e .
SFX GQ skakati emo .
SFX GQ skakati ete .
SFX GQ skakati ut .
SFX GQ ti h .
SFX GQ ti še .
SFX GQ ti hmo .
SFX GQ ti ste .
SFX GQ ti hu .
SFX GQ skakati j .
SFX GQ skakati jmo .
SFX GQ skakati jte .
SFX GQ skakati juči .
SFX GQ skakati jučego .
SFX GQ skakati jučemu .
SFX GQ skakati jučim .
SFX GQ skakati jučem .
SFX GQ skakati jučih .
SFX GQ skakati jučimi .
SFX GQ skakati juča .
SFX GQ skakati juču .
SFX GQ skakati jučej .
SFX GQ skakati jučeju .
SFX GQ skakati juče .
SFX GQ skakati emy .
SFX GQ skakati emogo .
SFX GQ skakati emomu .
SFX GQ skakati emym .
SFX GQ skakati emom .
SFX GQ skakati emo .
SFX GQ skakati ema .
SFX GQ skakati emu .
SFX GQ skakati emoj .
SFX GQ skakati emoju .
SFX GQ skakati emi .
SFX GQ skakati eme .
SFX GQ skakati emyh .
SFX GQ skakati emym .
SFX GQ skakati emymi .
SFX GQ ti vši .
SFX GQ ti všego .
SFX GQ ti všemu .
SFX GQ ti všim .
SFX GQ ti všem .
SFX GQ ti vših .
SFX GQ ti všimi .
SFX GQ ti vša .
SFX GQ ti všu .
SFX GQ ti všej .
SFX GQ ti všeju .
SFX GQ ti vše .
SFX GQ ti ny .
SFX GQ ti nogo .
SFX GQ ti nomu .
SFX GQ ti nym .
SFX GQ ti nom .
SFX GQ ti ni .
SFX GQ ti ne .
SFX GQ ti nyh .
SFX GQ ti nymi .
SFX GQ ti na .
SFX GQ ti nu .
SFX GQ ti noj .
SFX GQ ti noju .
SFX GQ ti no .
SFX GQ ti nje/xPxE .
SFX GQ ti nja/xPxE .
SFX GQ ti nju/xPxE .
SFX GQ ti njem/xPxE .
SFX GQ ti nij/xPxE .
SFX GQ ti njam/xPxE .
SFX GQ ti njami/xPxE .
SFX GQ ti njah/xPxE .

